Incoming morph	analyses	stem part	continuations...	#<- HEADERS
N_AAKKOSELLISUUS		de	N_BACK_WEAK_SINGULARS	N_COMPOUND_N
N_AAKKOSELLISUUS		e	N_BACK_WEAK_SINGULARS_ARCHAIC
N_AAKKOSELLISUUS		je	N_BACK_WEAK_SINGULARS_ARCHAIC
N_AAKKOSELLISUUS		ks	N_BACK_PLURALS	N_BACK_PARTITIVE_IA	N_BACK_GENITIVE_IEN	N_BACK_ILLATIVE_IIN	N_COMPOUND_IEN
N_AAKKOSELLISUUS		s	N_BACK_NOMINATIVE	N_COMPOUND_0
N_AAKKOSELLISUUS		te	N_BACK_STRONG_SINGULARS	N_BACK_ILLATIVE_EN
N_AAKKOSELLISUUS		t	N_BACK_PARTITIVE_TA
N_AAKKOSTAMINEN			N_COMPOUND_S
N_AAKKOSTAMINEN		nen	N_BACK_NOMINATIVE
N_AAKKOSTAMINEN		se	N_BACK_SINGULARS	N_BACK_ILLATIVE_EN	N_COMPOUND_N
N_AAKKOSTAMINEN		s	N_BACK_PLURALS	N_BACK_PARTITIVE_TA	N_BACK_ESSIVE_NA_ARCHAIC	N_BACK_ESSIVE_SA_ARCHAIC	N_BACK_PARTITIVE_IA	N_BACK_GENITIVE_IEN	N_BACK_GENITIVE_TEN	N_BACK_ILLATIVE_IIN	N_COMPOUND_IEN	N_COMPOUND_TEN
N_AALLOT		lo	N_BACK_PLNOM_CLIT	N_BACK_WEAK_PLURALS	N_COMPOUND_N
N_AALLOT		to	N_BACK_PLNOM_POSS	N_BACK_STRONG_PLURALS	N_BACK_PARTITIVE_JA	N_BACK_GENITIVE_JEN	N_BACK_ILLATIVE_IHIN	N_COMPOUND_0	N_COMPOUND_JEN
N_AAMUKAHDEKSAN			N_BACK_PLURALS	N_BACK_PARTITIVE_IA	N_BACK_GENITIVE_IEN	N_BACK_ILLATIVE_IIN	N_COMPOUND_IEN
N_AAMUKAHDEKSAN		a	N_BACK_SINGULARS	N_BACK_PARTITIVE_A	N_BACK_ILLATIVE_AN	N_BACK_GENITIVE_IN	N_COMPOUND_0	N_COMPOUND_N	N_COMPOUND_IN
N_AAMUKAHDEKSAN		an	N_BACK_NOMINATIVE
N_AAMUKOLME			N_BACK_PLURALS	N_BACK_PARTITIVE_IA	N_BACK_GENITIVE_IEN	N_BACK_ILLATIVE_IIN	N_COMPOUND_0	N_COMPOUND_N	N_COMPOUND_JEN	N_COMPOUND_IN
N_AAMUKOLME		e	N_BACK_NOMINATIVE	N_BACK_SINGULARS	N_BACK_PARTITIVE_A_AN	N_BACK_ILLATIVE_EN	N_BACK_GENITIVE_IN
N_AAMUKYMMENEN			N_FRONT_PLURALS	N_FRONT_PARTITIVE_TÄ	N_FRONT_PARTITIVE_IÄ	N_FRONT_GENITIVE_IEN	N_FRONT_GENITIVE_TEN	N_FRONT_ILLATIVE_IIN	N_COMPOUND_IEN	N_COMPOUND_TEN
N_AAMUKYMMENEN		e	N_FRONT_SINGULARS	N_FRONT_ILLATIVE_EN	N_COMPOUND_N
N_AAMUKYMMENEN		en	N_FRONT_NOMINATIVE	N_COMPOUND_0
N_AAMUYHDEKSÄN			N_FRONT_PLURALS	N_FRONT_PARTITIVE_IÄ	N_FRONT_GENITIVE_IEN	N_FRONT_ILLATIVE_IIN	N_COMPOUND_IEN
N_AAMUYHDEKSÄN		ä	N_FRONT_SINGULARS	N_FRONT_PARTITIVE_Ä	N_FRONT_ILLATIVE_ÄN	N_FRONT_GENITIVE_IN	N_COMPOUND_0	N_COMPOUND_N	N_COMPOUND_IN
N_AAMUYHDEKSÄN		än	N_FRONT_NOMINATIVE
N_AAMUYHDEKSÄN			N_FRONT_SINGULARS_ARCHAIC
N_AAMUYKSI		hde	N_FRONT_WEAK_SINGULARS	N_COMPOUND_N
N_AAMUYKSI		he	N_FRONT_WEAK_SINGULARS_ARCHAIC	N_COMPOUND_N_ARCHAIC
N_AAMUYKSI		h	N_FRONT_PARTITIVE_TÄ
N_AAMUYKSI		hte	N_FRONT_STRONG_SINGULARS	N_FRONT_ILLATIVE_EN
N_AAMUYKSI		ksi	N_FRONT_NOMINATIVE	N_COMPOUND_0
N_AAMUYKSI		ks	N_FRONT_PLURALS	N_FRONT_PARTITIVE_IÄ	N_FRONT_GENITIVE_IEN	N_FRONT_ILLATIVE_IIN	N_COMPOUND_IEN
N_AARRE		re	N_BACK_NOMINATIVE	N_COMPOUND_0
N_AARRE		ret	N_BACK_PARTITIVE_TA
N_AARRE		tehe	N_BACK_SINGULARS_ARCHAIC
N_AARRE		tee	N_BACK_SINGULARS	N_BACK_ILLATIVE_SEEN	N_COMPOUND_N
N_AARRE		te	N_BACK_PLURALS	N_BACK_PARTITIVE_ITA	N_BACK_GENITIVE_IDEN	N_BACK_GENITIVE_ITTEN	N_BACK_ILLATIVE_ISIIN	N_BACK_ILLATIVE_IHIN	N_COMPOUND_IDEN	N_COMPOUND_ITTEN
N_AHDET		det	N_BACK_NOMINATIVE	N_BACK_PARTITIVE_TA	N_COMPOUND_0
N_AHDET		et	N_BACK_NOMINATIVE_ARCHAIC
N_AHDET		tehe	N_BACK_SINGULARS_ARCHAIC
N_AHDET		tee	N_BACK_SINGULARS	N_BACK_ILLATIVE_SEEN	N_COMPOUND_N
N_AHDET		te	N_BACK_PLURALS	N_BACK_PARTITIVE_ITA	N_BACK_GENITIVE_IDEN	N_BACK_GENITIVE_ITTEN	N_BACK_ILLATIVE_ISIIN	N_BACK_ILLATIVE_IHIN	N_COMPOUND_IDEN	N_COMPOUND_ITTEN
#N_AHVEN			N_BACK_NOMINATIVE	N_BACK_PLURALS	N_BACK_PARTITIVE_TA	N_BACK_PARTITIVE_IA	N_BACK_GENITIVE_IEN	N_BACK_GENITIVE_TEN	N_BACK_ILLATIVE_IIN	N_COMPOUND_0	N_COMPOUND_IEN	N_COMPOUND_TEN
#N_AHVEN		e	N_BACK_SINGULARS	N_BACK_ILLATIVE_EN	N_COMPOUND_N
N_AIKA		ika	N_BACK_NOMINATIVE	N_BACK_STRONG_SINGULARS	N_BACK_PARTITIVE_A	N_BACK_ILLATIVE_AN	N_BACK_GENITIVE_IN	N_COMPOUND_0	N_COMPOUND_IN
N_AIKA		iko	N_BACK_STRONG_PLURALS	N_BACK_PARTITIVE_JA	N_BACK_GENITIVE_JEN	N_BACK_ILLATIVE_IHIN	N_COMPOUND_JEN
N_AIKA		ja	N_BACK_WEAK_SINGULARS	N_COMPOUND_N
N_AIKA		jo	N_BACK_WEAK_PLURALS
N_AIVOKUOLLUT		ehe	N_BACK_SINGULARS_ARCHAIC
N_AIVOKUOLLUT		ee	N_BACK_SINGULARS	N_BACK_ILLATIVE_SEEN	N_COMPOUND_N
N_AIVOKUOLLUT		e	N_BACK_PLURALS	N_BACK_PARTITIVE_ITA	N_BACK_GENITIVE_IDEN	N_BACK_GENITIVE_ITTEN	N_BACK_ILLATIVE_ISIIN	N_BACK_ILLATIVE_IHIN	N_COMPOUND_IDEN	N_COMPOUND_ITTEN
N_AIVOKUOLLUT		un	N_BACK_ESSIVE_NA_ARCHAIC
N_AIVOKUOLLUT		ut	N_BACK_NOMINATIVE	N_BACK_PARTITIVE_TA	N_COMPOUND_0
N_AIVOT			N_BACK_PLNOM_CLIT	N_BACK_PLNOM_POSS	N_BACK_PLURALS	N_BACK_PARTITIVE_JA	N_BACK_GENITIVE_JEN	N_BACK_ILLATIVE_IHIN	N_COMPOUND_0	N_COMPOUND_N	N_COMPOUND_JEN
N_AJATAR		are	N_COMPOUND_N
N_AJATAR		ar	N_BACK_NOMINATIVE	N_BACK_PARTITIVE_TA	N_BACK_PARTITIVE_IA	N_BACK_GENITIVE_IEN	N_BACK_GENITIVE_TEN	N_BACK_ILLATIVE_IIN	N_COMPOUND_0	N_COMPOUND_IEN	N_COMPOUND_TEN
N_AJATAR		tare	N_BACK_SINGULARS	N_BACK_ILLATIVE_EN
N_AJATAR		tar	N_BACK_PLURALS
N_ALKEET		je	N_COMPOUND_0
N_ALKEET		kehe	N_BACK_PLNOM_ARCHAIC_CLIT	N_BACK_PLNOM_ARCHAIC_POSS
N_ALKEET		kee	N_BACK_PLNOM_CLIT	N_BACK_PLNOM_POSS	N_COMPOUND_N
N_ALKEET		ke	N_BACK_PLURALS	N_BACK_PARTITIVE_ITA	N_BACK_GENITIVE_IDEN	N_BACK_GENITIVE_ITTEN	N_BACK_ILLATIVE_ISIIN	N_BACK_ILLATIVE_IHIN	N_COMPOUND_IDEN	N_COMPOUND_ITTEN
N_ALKU		ku	N_BACK_NOMINATIVE	N_BACK_STRONG_SINGULARS	N_BACK_STRONG_PLURALS	N_BACK_PARTITIVE_A_AN	N_BACK_ILLATIVE_UN	N_BACK_PARTITIVE_JA	N_BACK_GENITIVE_JEN	N_BACK_ILLATIVE_IHIN	N_COMPOUND_0	N_COMPOUND_JEN
N_ALKU		u	N_BACK_WEAK_SINGULARS	N_BACK_WEAK_PLURALS	N_COMPOUND_N
N_ALLAS		las	N_BACK_NOMINATIVE	N_BACK_PARTITIVE_TA	N_BACK_ESSIVE_NA_ARCHAIC	N_BACK_GENITIVE_TEN_ARCHAIC	N_COMPOUND_0
N_ALLAS		taha	N_BACK_SINGULARS_ARCHAIC
N_ALLAS		taa	N_BACK_SINGULARS	N_BACK_ILLATIVE_SEEN	N_COMPOUND_N
N_ALLAS		ta	N_BACK_PLURALS	N_BACK_PARTITIVE_ITA	N_BACK_GENITIVE_IDEN	N_BACK_GENITIVE_ITTEN	N_BACK_ILLATIVE_ISIIN	N_BACK_ILLATIVE_IHIN	N_COMPOUND_IDEN	N_COMPOUND_ITTEN
N_ALTIS		is	N_BACK_NOMINATIVE	N_BACK_PARTITIVE_TA	N_BACK_ESSIVE_NA_ARCHAIC	N_BACK_GENITIVE_TEN_ARCHAIC	N_COMPOUND_0
N_ALTIS		tihi	N_BACK_SINGULARS_ARCHAIC
N_ALTIS		tii	N_BACK_SINGULARS	N_BACK_ILLATIVE_SEEN	N_COMPOUND_N
N_ALTIS		ti	N_BACK_PLURALS	N_BACK_PARTITIVE_ITA	N_BACK_GENITIVE_IDEN	N_BACK_GENITIVE_ITTEN	N_BACK_ILLATIVE_ISIIN	N_BACK_ILLATIVE_IHIN
N_ANTIMET		nin	N_BACK_GENITIVE_TEN	N_COMPOUND_0	N_COMPOUND_TEN
N_ANTIMET		time	N_BACK_PLNOM_CLIT	N_BACK_PLNOM_POSS	N_COMPOUND_N
N_ANTIMET		tim	N_BACK_PLURALS	N_BACK_PARTITIVE_IA	N_BACK_GENITIVE_IEN	N_BACK_ILLATIVE_IIN	N_COMPOUND_IEN
N_APE		e	N_BACK_NOMINATIVE	N_COMPOUND_0
N_APE		et	N_BACK_PARTITIVE_TA
N_APE		pehe	N_BACK_SINGULARS_ARCHAIC
N_APE		pee	N_BACK_SINGULARS	N_BACK_ILLATIVE_SEEN	N_COMPOUND_N
N_APE		pe	N_BACK_PLURALS	N_BACK_PARTITIVE_ITA	N_BACK_GENITIVE_IDEN	N_BACK_GENITIVE_ITTEN	N_BACK_ILLATIVE_ISIIN	N_BACK_ILLATIVE_IHIN	N_COMPOUND_IDEN	N_COMPOUND_ITTEN
N_APU		pu	N_BACK_NOMINATIVE	N_BACK_STRONG_SINGULARS	N_BACK_STRONG_PLURALS	N_BACK_PARTITIVE_A_AN	N_BACK_ILLATIVE_UN	N_BACK_PARTITIVE_JA	N_BACK_GENITIVE_JEN	N_BACK_ILLATIVE_IHIN	N_COMPOUND_0	N_COMPOUND_JEN
N_APU		vu	N_BACK_WEAK_SINGULARS	N_BACK_WEAK_PLURALS	N_COMPOUND_N
N_ARISTOTELES			N_BACK_PLURALS	N_BACK_PARTITIVE_ITA	N_BACK_GENITIVE_IDEN	N_BACK_GENITIVE_ITTEN	N_BACK_ILLATIVE_ISIIN	N_BACK_ILLATIVE_IHIN	N_COMPOUND_IDEN	N_COMPOUND_ITTEN
N_ARISTOTELES		e	N_BACK_SINGULARS	N_BACK_ILLATIVE_SEEN	N_COMPOUND_N
N_ARISTOTELES		he	N_BACK_SINGULARS_ARCHAIC
N_ARISTOTELES		s	N_BACK_NOMINATIVE	N_BACK_PARTITIVE_TA	N_BACK_ESSIVE_NA_ARCHAIC	N_BACK_GENITIVE_TEN_ARCHAIC	N_COMPOUND_0
N_ARKI		je	N_BACK_WEAK_SINGULARS	N_COMPOUND_N
N_ARKI		j	N_BACK_WEAK_PLURALS
N_ARKI		ke	N_BACK_STRONG_SINGULARS	N_BACK_PARTITIVE_A_AN	N_BACK_ILLATIVE_EN
N_ARKI		ki	N_BACK_NOMINATIVE	N_COMPOUND_0
N_ARKI		k	N_BACK_STRONG_PLURALS	N_BACK_PARTITIVE_IA	N_BACK_GENITIVE_IEN	N_BACK_ILLATIVE_IIN	N_COMPOUND_IEN
N_ASEMA			N_BACK_PLURALS	N_BACK_PARTITIVE_IA	N_BACK_GENITIVE_IEN	N_BACK_ILLATIVE_IIN	N_COMPOUND_IEN
N_ASEMA		a	N_BACK_NOMINATIVE	N_BACK_SINGULARS	N_BACK_PARTITIVE_A	N_BACK_PARTITIVE_TA_ARCHAIC	N_BACK_ILLATIVE_AN	N_BACK_GENITIVE_IN	N_COMPOUND_0	N_COMPOUND_N	N_COMPOUND_IN
N_ASKAR			N_BACK_NOMINATIVE	N_BACK_PLURALS	N_BACK_PARTITIVE_TA	N_BACK_PARTITIVE_IA	N_BACK_GENITIVE_TEN	N_BACK_GENITIVE_IEN	N_BACK_ILLATIVE_IIN	N_COMPOUND_0	N_COMPOUND_TEN	N_COMPOUND_IEN
N_ASKAR		ehe	N_BACK_SINGULARS_ARCHAIC
N_ASKAR		ee	N_BACK_SINGULARS	N_BACK_ILLATIVE_SEEN	N_COMPOUND_N
N_ASKAR		e	N_BACK_NOMINATIVE	N_BACK_SINGULARS	N_BACK_PLURALS	N_BACK_ILLATIVE_EN	N_BACK_PARTITIVE_ITA	N_BACK_GENITIVE_IDEN	N_BACK_GENITIVE_ITTEN	N_BACK_ILLATIVE_ISIIN	N_BACK_ILLATIVE_IHIN	N_COMPOUND_0	N_COMPOUND_N	N_COMPOUND_IDEN	N_COMPOUND_ITTEN
N_ASKELLIN		lin	N_BACK_NOMINATIVE	N_BACK_PARTITIVE_TA	N_BACK_GENITIVE_TEN	N_COMPOUND_0	N_COMPOUND_TEN
N_ASKELLIN		time	N_BACK_SINGULARS	N_BACK_ILLATIVE_EN	N_COMPOUND_N
N_ASKELLIN		tim	N_BACK_PLURALS	N_BACK_PARTITIVE_IA	N_BACK_GENITIVE_IEN	N_BACK_ILLATIVE_IIN	N_COMPOUND_IEN
N_ASTE			N_BACK_NOMINATIVE	N_BACK_PLURALS	N_BACK_PARTITIVE_ITA	N_BACK_GENITIVE_IDEN	N_BACK_GENITIVE_ITTEN	N_BACK_ILLATIVE_ISIIN	N_BACK_ILLATIVE_IHIN	N_COMPOUND_0	N_COMPOUND_IDEN	N_COMPOUND_ITTEN
N_ASTE		e	N_BACK_SINGULARS	N_BACK_ILLATIVE_SEEN	N_COMPOUND_N
N_ASTE		he	N_BACK_SINGULARS_ARCHAIC
N_ASTE		t	N_BACK_PARTITIVE_TA
N_ASU			N_BACK_NOMINATIVE	N_BACK_SINGULARS	N_BACK_PLURALS	N_BACK_PARTITIVE_A_AN	N_BACK_ILLATIVE_UN	N_BACK_PARTITIVE_JA	N_BACK_GENITIVE_JEN	N_BACK_ILLATIVE_IHIN	N_COMPOUND_0	N_COMPOUND_N	N_COMPOUND_JEN
N_ASUKAS		as	N_BACK_NOMINATIVE	N_BACK_PARTITIVE_TA	N_BACK_ESSIVE_NA_ARCHAIC	N_BACK_GENITIVE_TEN_ARCHAIC	N_COMPOUND_0
N_ASUKAS		kaha	N_BACK_SINGULARS_ARCHAIC
N_ASUKAS		kaa	N_BACK_SINGULARS	N_BACK_ILLATIVE_SEEN	N_COMPOUND_N
N_ASUKAS		ka	N_BACK_PLURALS	N_BACK_PARTITIVE_ITA	N_BACK_GENITIVE_IDEN	N_BACK_GENITIVE_ITTEN	N_BACK_ILLATIVE_ISIIN	N_BACK_ILLATIVE_IHIN	N_COMPOUND_IDEN	N_COMPOUND_ITTEN
N_ATERIMET		me	N_BACK_PLNOM_CLIT	N_BACK_PLNOM_POSS	N_COMPOUND_N
N_ATERIMET		m	N_BACK_PLURALS	N_BACK_PARTITIVE_IA	N_BACK_GENITIVE_IEN	N_BACK_ILLATIVE_IIN	N_COMPOUND_IEN
N_ATERIMET		n	N_BACK_GENITIVE_TEN	N_COMPOUND_0	N_COMPOUND_TEN
N_AUER		er	N_BACK_NOMINATIVE	N_BACK_PARTITIVE_TA	N_BACK_GENITIVE_TEN	N_COMPOUND_0	N_COMPOUND_TEN
N_AUER		terehe	N_BACK_SINGULARS_ARCHAIC
N_AUER		teree	N_BACK_SINGULARS	N_BACK_ILLATIVE_SEEN	N_COMPOUND_N
N_AUER		tere	N_BACK_NOMINATIVE	N_BACK_SINGULARS	N_BACK_PLURALS	N_BACK_ILLATIVE_EN	N_BACK_PARTITIVE_ITA	N_BACK_GENITIVE_IDEN	N_BACK_GENITIVE_ITTEN	N_BACK_ILLATIVE_ISIIN	N_BACK_ILLATIVE_IHIN	N_COMPOUND_0	N_COMPOUND_N	N_COMPOUND_IDEN	N_COMPOUND_ITTEN
N_AUER		ter	N_BACK_PLURALS	N_BACK_PARTITIVE_IA	N_BACK_GENITIVE_IEN	N_BACK_ILLATIVE_IIN	N_COMPOUND_IEN
N_BÉBÉ			N_FRONT_NOMINATIVE	N_FRONT_SINGULARS	N_FRONT_PLURALS	N_FRONT_PARTITIVE_TÄ	N_FRONT_ILLATIVE_HEN	N_FRONT_ILLATIVE_SEEN	N_FRONT_PARTITIVE_ITÄ	N_FRONT_GENITIVE_IDEN	N_FRONT_GENITIVE_ITTEN	N_FRONT_ILLATIVE_IHIN	N_FRONT_ILLATIVE_ISIIN	N_COMPOUND_0	N_COMPOUND_N	N_COMPOUND_IDEN	N_COMPOUND_ITTEN
N_BEIGNET			N_FRONT_NOMINATIVE	N_COMPOUND_0
N_BEIGNET		’	N_FRONT_SINGULARS	N_FRONT_PLURALS	N_FRONT_PARTITIVE_TÄ	N_FRONT_ILLATIVE_HEN	N_FRONT_PARTITIVE_ITÄ	N_FRONT_GENITIVE_IDEN	N_FRONT_ILLATIVE_IHIN	N_COMPOUND_N	N_COMPOUND_IDEN
N_BERNIE			N_FRONT_NOMINATIVE	N_FRONT_SINGULARS	N_FRONT_PLURALS	N_FRONT_PARTITIVE_TÄ	N_FRONT_PARTITIVE_Ä_NONSTD	N_FRONT_ILLATIVE_EN	N_FRONT_PARTITIVE_ITÄ	N_FRONT_GENITIVE_IDEN	N_FRONT_GENITIVE_ITTEN	N_FRONT_ILLATIVE_IHIN	N_COMPOUND_0	N_COMPOUND_N	N_COMPOUND_IDEN	N_COMPOUND_ITTEN
N_BESSERWISSER			N_FRONT_NOMINATIVE	N_FRONT_GENITIVE_IEN	N_COMPOUND_0	N_COMPOUND_IEN
N_BESSERWISSER		e	N_FRONT_PLURALS	N_FRONT_PARTITIVE_ITÄ	N_FRONT_PARTITIVE_JÄ	N_FRONT_GENITIVE_IDEN	N_FRONT_GENITIVE_ITTEN	N_FRONT_ILLATIVE_IHIN	N_COMPOUND_IDEN	N_COMPOUND_ITTEN
N_BESSERWISSER		i	N_FRONT_SINGULARS	N_FRONT_PARTITIVE_Ä_ÄN	N_BACK_ILLATIVE_IN	N_COMPOUND_N
N_BIDEE			N_FRONT_PLURALS	N_FRONT_PARTITIVE_ITÄ	N_FRONT_GENITIVE_IDEN	N_FRONT_GENITIVE_ITTEN	N_FRONT_ILLATIVE_IHIN	N_FRONT_ILLATIVE_ISIIN	N_COMPOUND_IDEN	N_COMPOUND_ITTEN
N_BIDEE		e	N_FRONT_NOMINATIVE	N_FRONT_SINGULARS	N_FRONT_PARTITIVE_TÄ	N_FRONT_ILLATIVE_HEN	N_FRONT_ILLATIVE_SEEN	N_COMPOUND_0	N_COMPOUND_N
N_BIKINIT			N_FRONT_GENITIVE_IEN	N_COMPOUND_IEN
N_BIKINIT		e	N_FRONT_PLURALS	N_FRONT_PARTITIVE_JÄ	N_FRONT_ILLATIVE_IHIN
N_BIKINIT		i	N_FRONT_PLNOM_CLIT	N_FRONT_PLNOM_POSS	N_COMPOUND_0	N_COMPOUND_N
N_BORDEAUX			N_BACK_NOMINATIVE	N_COMPOUND_0
N_BORDEAUX		’	N_BACK_SINGULARS	N_BACK_PLURALS	N_BACK_PARTITIVE_TA	N_BACK_ILLATIVE_HON	N_BACK_PARTITIVE_ITA	N_BACK_GENITIVE_IDEN	N_BACK_ILLATIVE_IHIN	N_COMPOUND_N	N_COMPOUND_IDEN
N_BRASSERIE			N_BACK_NOMINATIVE	N_FRONT_NOMINATIVE	N_BACK_SINGULARS	N_FRONT_SINGULARS	N_BACK_PLURALS	N_FRONT_PLURALS	N_BACK_PARTITIVE_TA	N_FRONT_PARTITIVE_TÄ	N_BACK_ILLATIVE_HEN	N_FRONT_ILLATIVE_HIN	N_BACK_PARTITIVE_ITA	N_FRONT_PARTITIVE_ITÄ	N_BACK_GENITIVE_IDEN	N_BACK_GENITIVE_ITTEN	N_FRONT_ILLATIVE_IHIN	N_COMPOUND_0	N_COMPOUND_N	N_COMPOUND_IDEN	N_COMPOUND_ITTEN
N_BRIE			N_FRONT_NOMINATIVE	N_FRONT_SINGULARS	N_FRONT_PLURALS	N_FRONT_PARTITIVE_TÄ	N_FRONT_ILLATIVE_HEN	N_FRONT_ILLATIVE_HIN	N_FRONT_PARTITIVE_ITÄ	N_FRONT_GENITIVE_IDEN	N_FRONT_GENITIVE_ITTEN	N_FRONT_ILLATIVE_IHIN	N_COMPOUND_0	N_COMPOUND_N	N_COMPOUND_IDEN	N_COMPOUND_ITTEN
N_BÄNET			N_FRONT_PLNOM_CLIT	N_FRONT_PLNOM_POSS	N_FRONT_PLURALS	N_FRONT_PARTITIVE_JÄ	N_FRONT_GENITIVE_JEN	N_FRONT_GENITIVE_IN	N_FRONT_ILLATIVE_IHIN	N_COMPOUND_0	N_COMPOUND_N	N_COMPOUND_JEN
N_CAMUS			N_FRONT_NOMINATIVE	N_COMPOUND_0
N_CAMUS		’	N_FRONT_SINGULARS	N_FRONT_PLURALS	N_FRONT_PARTITIVE_TÄ	N_FRONT_ILLATIVE_HYN	N_FRONT_PARTITIVE_ITÄ	N_FRONT_GENITIVE_IEN	N_FRONT_ILLATIVE_IHIN	N_COMPOUND_N	N_COMPOUND_IDEN
N_CHACHACHA			N_BACK_NOMINATIVE	N_BACK_SINGULARS	N_BACK_PLURALS	N_BACK_PARTITIVE_TA	N_BACK_ILLATIVE_HAN	N_BACK_PARTITIVE_ITA	N_BACK_GENITIVE_IDEN	N_BACK_GENITIVE_ITTEN	N_BACK_ILLATIVE_IHIN	N_COMPOUND_0	N_COMPOUND_N	N_COMPOUND_IDEN	N_COMPOUND_ITTEN
N_COWBOY			N_BACK_NOMINATIVE	N_BACK_SINGULARS	N_BACK_PLURALS	N_BACK_PARTITIVE_TA	N_FRONT_ILLATIVE_HYN	N_BACK_ILLATIVE_HIN	N_BACK_PARTITIVE_ITA	N_BACK_GENITIVE_JEN	N_BACK_GENITIVE_IDEN	N_BACK_GENITIVE_ITTEN	N_BACK_ILLATIVE_IHIN	N_COMPOUND_0	N_COMPOUND_N	N_COMPOUND_IDEN	N_COMPOUND_JEN	N_COMPOUND_ITTEN
N_DIMITRIS			N_FRONT_PLURALS	N_FRONT_PARTITIVE_ITÄ	N_FRONT_GENITIVE_IDEN	N_FRONT_GENITIVE_ITTEN	N_FRONT_ILLATIVE_ISIIN	N_FRONT_ILLATIVE_IHIN	N_COMPOUND_IDEN	N_COMPOUND_ITTEN
N_DIMITRIS		hi	N_FRONT_SINGULARS_ARCHAIC
N_DIMITRIS		i	N_FRONT_SINGULARS	N_FRONT_ILLATIVE_SEEN	N_COMPOUND_N
N_DIMITRIS		s	N_FRONT_NOMINATIVE	N_FRONT_PARTITIVE_TÄ	N_FRONT_ESSIVE_NÄ_ARCHAIC	N_FRONT_GENITIVE_TEN_ARCHAIC	N_COMPOUND_0
N_EKKE		e	N_FRONT_WEAK_SINGULARS	N_FRONT_WEAK_PLURALS	N_COMPOUND_N
N_EKKE		ke	N_FRONT_NOMINATIVE	N_FRONT_STRONG_SINGULARS	N_FRONT_STRONG_PLURALS	N_FRONT_PARTITIVE_Ä_ÄN	N_FRONT_ILLATIVE_EN	N_FRONT_PARTITIVE_JÄ	N_FRONT_GENITIVE_JEN	N_FRONT_GENITIVE_IN	N_FRONT_ILLATIVE_IHIN	N_COMPOUND_0	N_COMPOUND_JEN	N_COMPOUND_IN
N_ELIN		me	N_FRONT_SINGULARS	N_FRONT_ILLATIVE_EN	N_COMPOUND_N
N_ELIN		m	N_FRONT_PLURALS	N_FRONT_PARTITIVE_IÄ	N_FRONT_GENITIVE_IEN	N_FRONT_ILLATIVE_IIN	N_COMPOUND_IEN
N_ELIN		n	N_FRONT_NOMINATIVE	N_FRONT_PARTITIVE_TÄ	N_FRONT_GENITIVE_TEN	N_COMPOUND_0	N_COMPOUND_TEN
N_ELÄMÄ			N_FRONT_PLURALS	N_FRONT_PARTITIVE_IÄ	N_FRONT_GENITIVE_IEN	N_FRONT_ILLATIVE_IIN	N_COMPOUND_IEN
N_ELÄMÄ		ä	N_FRONT_NOMINATIVE	N_FRONT_SINGULARS	N_FRONT_PARTITIVE_Ä	N_FRONT_PARTITIVE_TÄ_ARCHAIC	N_FRONT_ILLATIVE_ÄN	N_FRONT_GENITIVE_IN	N_COMPOUND_0	N_COMPOUND_N	N_COMPOUND_IN
N_EPÄILTY		ly	N_FRONT_WEAK_SINGULARS	N_FRONT_WEAK_PLURALS	N_COMPOUND_N
N_EPÄILTY		ty	N_FRONT_NOMINATIVE	N_FRONT_STRONG_SINGULARS	N_FRONT_STRONG_PLURALS	N_FRONT_PARTITIVE_Ä_ÄN	N_FRONT_ILLATIVE_YN	N_FRONT_PARTITIVE_JÄ	N_FRONT_GENITIVE_JEN	N_FRONT_ILLATIVE_IHIN	N_COMPOUND_0	N_COMPOUND_JEN
N_ESQUIMAU			N_BACK_NOMINATIVE	N_BACK_SINGULARS	N_BACK_PLURALS	N_BACK_PARTITIVE_TA	N_BACK_ILLATIVE_HON	N_BACK_ILLATIVE_HUN	N_BACK_PARTITIVE_ITA	N_BACK_GENITIVE_IDEN	N_BACK_GENITIVE_ITTEN	N_BACK_ILLATIVE_IHIN	N_COMPOUND_0	N_COMPOUND_N	N_COMPOUND_IDEN	N_COMPOUND_ITTEN
N_EUGENE			N_BACK_NOMINATIVE	N_BACK_SINGULARS	N_BACK_PLURALS	N_BACK_PARTITIVE_A_AN	N_BACK_ILLATIVE_EN	N_BACK_PARTITIVE_JA	N_BACK_PARTITIVE_ITA	N_BACK_GENITIVE_JEN	N_BACK_GENITIVE_IDEN	N_BACK_GENITIVE_ITTEN	N_BACK_ILLATIVE_IHIN	N_COMPOUND_0	N_COMPOUND_N	N_COMPOUND_JEN	N_COMPOUND_IDEN	N_COMPOUND_ITTEN
N_FARKUT		ku	N_BACK_PLNOM_POSS	N_BACK_STRONG_PLURALS	N_BACK_PARTITIVE_JA	N_BACK_GENITIVE_JEN	N_BACK_ILLATIVE_IHIN	N_COMPOUND_0	N_COMPOUND_JEN
N_FARKUT		u	N_BACK_PLNOM_CLIT	N_BACK_WEAK_PLURALS	N_COMPOUND_N
N_FARMARIT			N_BACK_GENITIVE_IEN	N_COMPOUND_IEN
N_FARMARIT		e	N_BACK_PLURALS	N_BACK_PARTITIVE_JA	N_BACK_PARTITIVE_ITA	N_BACK_GENITIVE_IDEN	N_BACK_GENITIVE_ITTEN	N_BACK_ILLATIVE_IHIN	N_COMPOUND_IDEN	N_COMPOUND_ITTEN
N_FARMARIT		i	N_BACK_PLNOM_CLIT	N_BACK_PLNOM_POSS	N_COMPOUND_0	N_COMPOUND_N
N_FIFA			N_BACK_NOMINATIVE	N_BACK_SINGULARS	N_BACK_PARTITIVE_A	N_BACK_ILLATIVE_AN	N_BACK_GENITIVE_IN	N_BACK_PLURALS	N_BACK_PARTITIVE_JA	N_BACK_PARTITIVE_ITA	N_BACK_GENITIVE_JEN	N_BACK_GENITIVE_IDEN	N_BACK_ILLATIVE_IHIN	N_COMPOUND_0	N_COMPOUND_N	N_COMPOUND_IN	N_COMPOUND_JEN
N_FONDUE			N_BACK_NOMINATIVE	N_FRONT_NOMINATIVE	N_BACK_SINGULARS	N_FRONT_SINGULARS	N_BACK_PLURALS	N_FRONT_PLURALS	N_BACK_PARTITIVE_TA	N_FRONT_PARTITIVE_TÄ	N_BACK_ILLATIVE_HEN	N_FRONT_ILLATIVE_HYN	N_BACK_PARTITIVE_ITA	N_FRONT_PARTITIVE_ITÄ	N_BACK_GENITIVE_IDEN	N_BACK_GENITIVE_ITTEN	N_FRONT_ILLATIVE_IHIN	N_COMPOUND_0	N_COMPOUND_N	N_COMPOUND_IDEN	N_COMPOUND_ITTEN
N_FONDYY			N_FRONT_PLURALS	N_FRONT_PARTITIVE_ITÄ	N_FRONT_GENITIVE_IDEN	N_FRONT_GENITIVE_ITTEN	N_FRONT_ILLATIVE_IHIN	N_FRONT_ILLATIVE_ISIIN	N_COMPOUND_IDEN	N_COMPOUND_ITTEN
N_FONDYY		y	N_FRONT_NOMINATIVE	N_FRONT_SINGULARS	N_FRONT_PARTITIVE_TÄ	N_FRONT_ILLATIVE_HYN	N_FRONT_ILLATIVE_SEEN	N_COMPOUND_0	N_COMPOUND_N
N_FÄNRIKIT		e	N_FRONT_WEAK_PLURALS
N_FÄNRIKIT		i	N_FRONT_PLNOM_CLIT	N_COMPOUND_N
N_FÄNRIKIT		ke	N_FRONT_STRONG_PLURALS	N_FRONT_PARTITIVE_JÄ	N_FRONT_ILLATIVE_IHIN
N_FÄNRIKIT		ki	N_FRONT_PLNOM_POSS	N_COMPOUND_0
N_FÄNRIKIT		k	N_FRONT_GENITIVE_IEN	N_COMPOUND_IEN
N_GAY			N_BACK_NOMINATIVE	N_FRONT_NOMINATIVE	N_BACK_SINGULARS	N_FRONT_SINGULARS	N_BACK_PLURALS	N_FRONT_PLURALS	N_BACK_PARTITIVE_TA	N_FRONT_PARTITIVE_TÄ	N_FRONT_ILLATIVE_HYN	N_FRONT_ILLATIVE_HIN	N_BACK_PARTITIVE_ITA	N_FRONT_PARTITIVE_ITÄ	N_BACK_GENITIVE_JEN	N_BACK_GENITIVE_IDEN	N_BACK_GENITIVE_ITTEN	N_BACK_ILLATIVE_IHIN	N_COMPOUND_0	N_COMPOUND_N	N_COMPOUND_IDEN	N_COMPOUND_JEN	N_COMPOUND_ITTEN
N_HAAKSI		hde	N_BACK_WEAK_SINGULARS	N_COMPOUND_N
N_HAAKSI		he	N_BACK_WEAK_SINGULARS_ARCHAIC
N_HAAKSI		h	N_BACK_PARTITIVE_TA
N_HAAKSI		hte	N_BACK_STRONG_SINGULARS	N_BACK_ILLATIVE_EN
N_HAAKSI		ksi	N_BACK_NOMINATIVE	N_COMPOUND_0
N_HAAKSI		ks	N_BACK_PLURALS	N_BACK_PARTITIVE_IA	N_BACK_GENITIVE_IEN	N_BACK_ILLATIVE_IIN	N_COMPOUND_IEN
N_HAI			N_BACK_PLURALS	N_BACK_PARTITIVE_ITA	N_BACK_GENITIVE_IDEN	N_BACK_GENITIVE_ITTEN	N_BACK_ILLATIVE_IHIN	N_COMPOUND_IDEN	N_COMPOUND_ITTEN
N_HAI		i	N_BACK_NOMINATIVE	N_BACK_SINGULARS	N_BACK_PARTITIVE_TA	N_BACK_ILLATIVE_HIN	N_COMPOUND_0	N_COMPOUND_N
N_HAIT			N_BACK_PLURALS	N_BACK_PARTITIVE_ITA	N_BACK_GENITIVE_IDEN	N_BACK_GENITIVE_ITTEN	N_BACK_ILLATIVE_IHIN	N_COMPOUND_IDEN	N_COMPOUND_ITTEN
N_HAIT		i	N_BACK_PLNOM_CLIT	N_BACK_PLNOM_POSS	N_COMPOUND_0	N_COMPOUND_N
N_HAMMAS		mas	N_BACK_NOMINATIVE	N_BACK_PARTITIVE_TA	N_BACK_ESSIVE_NA_ARCHAIC	N_BACK_GENITIVE_TEN_ARCHAIC	N_COMPOUND_0
N_HAMMAS		paha	N_BACK_SINGULARS_ARCHAIC
N_HAMMAS		paa	N_BACK_SINGULARS	N_BACK_ILLATIVE_SEEN	N_COMPOUND_N
N_HAMMAS		pa	N_BACK_PLURALS	N_BACK_PARTITIVE_ITA	N_BACK_GENITIVE_IDEN	N_BACK_GENITIVE_ITTEN	N_BACK_ILLATIVE_ISIIN	N_BACK_ILLATIVE_IHIN	N_COMPOUND_IDEN	N_COMPOUND_ITTEN
N_HAPAN		an	N_BACK_NOMINATIVE	N_BACK_PARTITIVE_TA	N_BACK_GENITIVE_TEN	N_COMPOUND_0
N_HAPAN		pama	N_BACK_SINGULARS	N_BACK_ILLATIVE_AN	N_BACK_PARTITIVE_A_NONSTD
N_HAPAN		pame	N_BACK_SINGULARS	N_BACK_ILLATIVE_EN
N_HAPAN		pam	N_BACK_PLURALS	N_BACK_PARTITIVE_IA	N_BACK_GENITIVE_IEN	N_FRONT_ILLATIVE_IIN	N_COMPOUND_IEN
N_HAPPI			N_BACK_WEAK_PLURALS
N_HAPPI		e	N_BACK_WEAK_SINGULARS	N_COMPOUND_N
N_HAPPI		pe	N_BACK_STRONG_SINGULARS	N_BACK_PARTITIVE_A_AN	N_BACK_ILLATIVE_EN
N_HAPPI		pi	N_BACK_NOMINATIVE	N_COMPOUND_0
N_HAPPI		p	N_BACK_STRONG_PLURALS	N_BACK_PARTITIVE_IA	N_BACK_GENITIVE_IEN	N_BACK_ILLATIVE_IIN	N_COMPOUND_IEN
N_HAPPO		o	N_BACK_WEAK_SINGULARS	N_BACK_WEAK_PLURALS	N_COMPOUND_N
N_HAPPO		po	N_BACK_NOMINATIVE	N_BACK_STRONG_SINGULARS	N_BACK_STRONG_PLURALS	N_BACK_PARTITIVE_A_AN	N_BACK_ILLATIVE_ON	N_BACK_PARTITIVE_JA	N_BACK_GENITIVE_JEN	N_BACK_ILLATIVE_IHIN	N_COMPOUND_0	N_COMPOUND_JEN
N_HAPSI		pse	N_BACK_SINGULARS	N_BACK_PARTITIVE_A_AN	N_BACK_ILLATIVE_EN	N_COMPOUND_N
N_HAPSI		psi	N_BACK_NOMINATIVE	N_COMPOUND_0
N_HAPSI		ps	N_BACK_PLURALS	N_BACK_PARTITIVE_IA	N_BACK_GENITIVE_IEN	N_BACK_ILLATIVE_IIN	N_COMPOUND_IEN
N_HAPSI		s	N_BACK_PARTITIVE_TA_ARCHAIC	N_BACK_ESSIVE_NA_ARCHAIC	N_BACK_ESSIVE_SA_ARCHAIC	N_BACK_GENITIVE_TEN_ARCHAIC
N_HARMAAT			N_BACK_PLURALS	N_BACK_PARTITIVE_ITA	N_BACK_GENITIVE_IDEN	N_BACK_GENITIVE_ITTEN	N_BACK_ILLATIVE_ISIIN	N_BACK_ILLATIVE_IHIN	N_COMPOUND_IDEN	N_COMPOUND_ITTEN
N_HARMAAT		a	N_BACK_PLNOM_CLIT	N_BACK_PLNOM_POSS	N_COMPOUND_0	N_COMPOUND_N
N_HEITIN		in	N_FRONT_NOMINATIVE	N_FRONT_PARTITIVE_TÄ	N_FRONT_GENITIVE_TEN	N_COMPOUND_0	N_COMPOUND_TEN
N_HEITIN		time	N_FRONT_SINGULARS	N_FRONT_ILLATIVE_EN	N_COMPOUND_N
N_HEITIN		tim	N_FRONT_PLURALS	N_FRONT_PARTITIVE_IÄ	N_FRONT_GENITIVE_IEN	N_FRONT_ILLATIVE_IIN	N_COMPOUND_IEN
N_HENKI		ge	N_FRONT_WEAK_SINGULARS	N_COMPOUND_N
N_HENKI		g	N_FRONT_WEAK_PLURALS
N_HENKI		ke	N_FRONT_STRONG_SINGULARS	N_FRONT_PARTITIVE_Ä_ÄN	N_FRONT_ILLATIVE_EN
N_HENKI		ki	N_FRONT_NOMINATIVE	N_COMPOUND_0
N_HENKI		k	N_FRONT_STRONG_PLURALS	N_FRONT_PARTITIVE_IÄ	N_FRONT_GENITIVE_IEN	N_FRONT_ILLATIVE_IIN	N_COMPOUND_IEN
N_HEPO		po	N_BACK_NOMINATIVE	N_BACK_STRONG_SINGULARS	N_BACK_STRONG_PLURALS	N_BACK_PARTITIVE_A_AN	N_BACK_ILLATIVE_ON	N_BACK_PARTITIVE_JA	N_BACK_GENITIVE_JEN	N_BACK_ILLATIVE_IHIN	N_COMPOUND_0	N_COMPOUND_JEN
N_HEPO		vo	N_BACK_WEAK_SINGULARS	N_BACK_WEAK_PLURALS	N_COMPOUND_N
N_HIIRI			N_FRONT_PLURALS	N_FRONT_PARTITIVE_TÄ	N_FRONT_PARTITIVE_IÄ	N_FRONT_GENITIVE_IEN	N_FRONT_GENITIVE_TEN	N_FRONT_ILLATIVE_IIN	N_COMPOUND_IEN
N_HIIRI		e	N_FRONT_SINGULARS	N_FRONT_ILLATIVE_EN	N_COMPOUND_N
N_HIIRI		i	N_FRONT_NOMINATIVE	N_COMPOUND_0
N_HIPAT		a	N_COMPOUND_N
N_HIPAT		o	N_BACK_WEAK_PLURALS
N_HIPAT		pa	N_BACK_GENITIVE_IN	N_COMPOUND_0	N_COMPOUND_IN
N_HIPAT		po	N_BACK_STRONG_PLURALS	N_BACK_PARTITIVE_JA	N_BACK_GENITIVE_JEN	N_BACK_ILLATIVE_IHIN	N_COMPOUND_JEN
N_HIRTTO		o	N_BACK_WEAK_SINGULARS	N_BACK_WEAK_PLURALS	N_COMPOUND_N
N_HIRTTO		to	N_BACK_NOMINATIVE	N_BACK_STRONG_SINGULARS	N_BACK_STRONG_PLURALS	N_BACK_PARTITIVE_A_AN	N_BACK_ILLATIVE_ON	N_BACK_PARTITIVE_JA	N_BACK_GENITIVE_JEN	N_BACK_ILLATIVE_IHIN	N_COMPOUND_0	N_COMPOUND_JEN
N_HIUTALEET			N_COMPOUND_0	N_BACK_PLURALS	N_BACK_PARTITIVE_ITA	N_BACK_GENITIVE_IDEN	N_BACK_GENITIVE_ITTEN	N_BACK_ILLATIVE_ISIIN	N_BACK_ILLATIVE_IHIN	N_COMPOUND_IDEN	N_COMPOUND_ITTEN
N_HIUTALEET		e	N_BACK_PLNOM_CLIT	N_BACK_PLNOM_POSS	N_COMPOUND_N
N_HOKSOTTIMET		in	N_BACK_GENITIVE_TEN	N_COMPOUND_0	N_COMPOUND_TEN
N_HOKSOTTIMET		time	N_BACK_PLNOM_CLIT	N_BACK_PLNOM_POSS	N_COMPOUND_N
N_HOKSOTTIMET		tim	N_BACK_PLURALS	N_BACK_PARTITIVE_IA	N_BACK_GENITIVE_IEN	N_BACK_ILLATIVE_IIN	N_COMPOUND_IEN
N_HONKA		ga	N_BACK_WEAK_SINGULARS	N_COMPOUND_N
N_HONKA		g	N_BACK_WEAK_PLURALS
N_HONKA		ka	N_BACK_NOMINATIVE	N_BACK_STRONG_SINGULARS	N_BACK_PARTITIVE_A	N_BACK_ILLATIVE_AN	N_BACK_GENITIVE_IN	N_COMPOUND_0	N_COMPOUND_IN
N_HONKA		k	N_BACK_STRONG_PLURALS	N_BACK_PARTITIVE_IA	N_BACK_GENITIVE_IEN	N_BACK_ILLATIVE_IIN	N_COMPOUND_IEN
N_HOPEAT			N_BACK_PLURALS	N_BACK_PARTITIVE_ITA	N_BACK_GENITIVE_IDEN	N_BACK_GENITIVE_ITTEN	N_BACK_ILLATIVE_ISIIN	N_BACK_ILLATIVE_IHIN	N_COMPOUND_IDEN	N_COMPOUND_ITTEN
N_HOPEAT		a	N_BACK_PLNOM_CLIT	N_BACK_PLNOM_POSS	N_BACK_GENITIVE_IN	N_COMPOUND_0	N_COMPOUND_N	N_COMPOUND_IN
N_HORTA		ra	N_BACK_WEAK_SINGULARS	N_COMPOUND_N
N_HORTA		r	N_BACK_WEAK_PLURALS
N_HORTA		ta	N_BACK_NOMINATIVE	N_BACK_STRONG_SINGULARS	N_BACK_PARTITIVE_A	N_BACK_ILLATIVE_AN	N_BACK_GENITIVE_IN	N_COMPOUND_0	N_COMPOUND_IN
N_HORTA		t	N_BACK_STRONG_PLURALS	N_BACK_PARTITIVE_IA	N_BACK_GENITIVE_IEN	N_BACK_ILLATIVE_IIN	N_COMPOUND_IEN
N_HOUSUT			N_BACK_PLNOM_CLIT	N_BACK_PLNOM_POSS	N_BACK_PLURALS	N_BACK_PARTITIVE_JA	N_BACK_GENITIVE_JEN	N_BACK_ILLATIVE_IHIN	N_COMPOUND_0	N_COMPOUND_N	N_COMPOUND_JEN
N_HUOLITELTU		lu	N_BACK_WEAK_SINGULARS	N_BACK_WEAK_PLURALS	N_COMPOUND_N
N_HUOLITELTU		tu	N_BACK_NOMINATIVE	N_BACK_STRONG_SINGULARS	N_BACK_STRONG_PLURALS	N_BACK_PARTITIVE_A_AN	N_BACK_ILLATIVE_UN	N_BACK_PARTITIVE_JA	N_BACK_GENITIVE_JEN	N_BACK_ILLATIVE_IHIN	N_COMPOUND_0	N_COMPOUND_JEN
N_HUPI		pe	N_BACK_STRONG_PLURALS	N_BACK_PARTITIVE_JA	N_BACK_ILLATIVE_IHIN
N_HUPI		pi	N_BACK_NOMINATIVE	N_BACK_STRONG_SINGULARS	N_BACK_PARTITIVE_A_AN	N_BACK_ILLATIVE_IN	N_COMPOUND_0
N_HUPI		p	N_BACK_GENITIVE_IEN	N_COMPOUND_IEN
N_HUPI		ve	N_BACK_WEAK_PLURALS
N_HUPI		vi	N_BACK_WEAK_SINGULARS	N_COMPOUND_N
N_HYLJE		je	N_FRONT_NOMINATIVE	N_COMPOUND_0
N_HYLJE		jet	N_FRONT_PARTITIVE_TÄ
N_HYLJE		kehe	N_FRONT_SINGULARS_ARCHAIC
N_HYLJE		kehe	N_FRONT_SINGULARS_ARCHAIC
N_HYLJE		kee	N_FRONT_SINGULARS	N_FRONT_ILLATIVE_SEEN	N_COMPOUND_N
N_HYLJE		ke	N_FRONT_PLURALS	N_FRONT_PARTITIVE_ITÄ	N_FRONT_GENITIVE_IDEN	N_FRONT_GENITIVE_ITTEN	N_FRONT_ILLATIVE_ISIIN	N_FRONT_ILLATIVE_IHIN	N_COMPOUND_IDEN	N_COMPOUND_ITTEN
N_HYLKY		ky	N_FRONT_NOMINATIVE	N_FRONT_STRONG_SINGULARS	N_FRONT_STRONG_PLURALS	N_FRONT_PARTITIVE_Ä_ÄN	N_FRONT_ILLATIVE_YN	N_FRONT_PARTITIVE_JÄ	N_FRONT_GENITIVE_JEN	N_FRONT_ILLATIVE_IHIN	N_COMPOUND_0	N_COMPOUND_JEN
N_HYLKY		y	N_FRONT_WEAK_SINGULARS	N_FRONT_WEAK_PLURALS	N_COMPOUND_N
N_HYNTTEET		e	N_COMPOUND_0
N_HYNTTEET		tehe	N_FRONT_PLNOM_ARCHAIC_CLIT	N_FRONT_PLNOM_ARCHAIC_POSS
N_HYNTTEET		tee	N_FRONT_PLNOM_CLIT	N_FRONT_PLNOM_POSS	N_COMPOUND_N
N_HYNTTEET		te	N_FRONT_PLURALS	N_FRONT_PARTITIVE_ITÄ	N_FRONT_GENITIVE_IDEN	N_FRONT_GENITIVE_ITTEN	N_FRONT_ILLATIVE_ISIIN	N_FRONT_ILLATIVE_IHIN	N_COMPOUND_IDEN	N_COMPOUND_ITTEN
N_HYNTTYYT		ty	N_FRONT_PLURALS	N_FRONT_PARTITIVE_ITÄ	N_FRONT_GENITIVE_IDEN	N_FRONT_GENITIVE_ITTEN	N_FRONT_ILLATIVE_ISIIN	N_FRONT_ILLATIVE_IHIN	N_COMPOUND_IDEN	N_COMPOUND_ITTEN
N_HYNTTYYT		tyhy	N_FRONT_PLNOM_ARCHAIC_CLIT	N_FRONT_PLNOM_ARCHAIC_POSS
N_HYNTTYYT		tyy	N_FRONT_PLNOM_CLIT	N_FRONT_PLNOM_POSS	N_COMPOUND_N
N_HYNTTYYT		ys	N_FRONT_GENITIVE_TEN_ARCHAIC	N_COMPOUND_0
N_HYÖTYY			N_FRONT_PLURALS	N_FRONT_PARTITIVE_ITÄ	N_FRONT_GENITIVE_IDEN	N_FRONT_GENITIVE_ITTEN	N_FRONT_ILLATIVE_ISIIN	N_FRONT_ILLATIVE_IHIN	N_COMPOUND_IDEN	N_COMPOUND_ITTEN
N_HYÖTYY		y	N_FRONT_NOMINATIVE	N_FRONT_SINGULARS	N_FRONT_PARTITIVE_TÄ	N_FRONT_ILLATIVE_SEEN	N_COMPOUND_0	N_COMPOUND_N
N_HÄIRIÖ			N_BACK_NOMINATIVE	N_FRONT_SINGULARS	N_FRONT_PLURALS	N_FRONT_PARTITIVE_TÄ	N_FRONT_PARTITIVE_Ä_NONSTD	N_FRONT_ILLATIVE_ÖN	N_FRONT_PARTITIVE_ITÄ	N_FRONT_GENITIVE_IDEN	N_FRONT_GENITIVE_ITTEN	N_FRONT_ILLATIVE_IHIN	N_COMPOUND_0	N_COMPOUND_N	N_COMPOUND_IDEN	N_COMPOUND_ITTEN
N_HÄKKI		e	N_FRONT_WEAK_PLURALS
N_HÄKKI		i	N_FRONT_WEAK_SINGULARS	N_COMPOUND_N
N_HÄKKI		ke	N_FRONT_STRONG_PLURALS	N_FRONT_PARTITIVE_JÄ	N_FRONT_ILLATIVE_IHIN
N_HÄKKI		ki	N_FRONT_NOMINATIVE	N_FRONT_STRONG_SINGULARS	N_FRONT_PARTITIVE_Ä_ÄN	N_FRONT_ILLATIVE_IN	N_COMPOUND_0
N_HÄKKI		k	N_FRONT_GENITIVE_IEN	N_COMPOUND_IEN
N_HÄKKYRÄ			N_FRONT_ILLATIVE_IIN
N_HÄKKYRÄ		ä	N_FRONT_NOMINATIVE	N_FRONT_SINGULARS	N_FRONT_PARTITIVE_Ä	N_FRONT_PARTITIVE_TÄ_ARCHAIC	N_FRONT_ILLATIVE_ÄN	N_FRONT_GENITIVE_IN	N_COMPOUND_0	N_COMPOUND_N	N_COMPOUND_IN
N_HÄKKYRÄ		ö	N_FRONT_PLURALS	N_FRONT_PARTITIVE_ITÄ	N_FRONT_GENITIVE_IDEN	N_FRONT_GENITIVE_ITTEN	N_FRONT_ILLATIVE_IHIN	N_COMPOUND_IDEN	N_COMPOUND_ITTEN
N_HÄMET			N_FRONT_PLURALS	N_FRONT_PARTITIVE_ITÄ	N_FRONT_GENITIVE_IDEN	N_FRONT_GENITIVE_ITTEN	N_FRONT_ILLATIVE_ISIIN	N_FRONT_ILLATIVE_IHIN	N_COMPOUND_IDEN	N_COMPOUND_ITTEN
N_HÄMET		e	N_FRONT_SINGULARS	N_FRONT_ILLATIVE_SEEN	N_COMPOUND_N
N_HÄMET		he	N_FRONT_SINGULARS_ARCHAIC
N_HÄMET		t	N_FRONT_NOMINATIVE	N_FRONT_PARTITIVE_TÄ	N_COMPOUND_0
N_HÄMMINKI		ge	N_FRONT_WEAK_PLURALS
N_HÄMMINKI		gi	N_FRONT_WEAK_SINGULARS	N_COMPOUND_N
N_HÄMMINKI		ke	N_FRONT_STRONG_PLURALS	N_FRONT_PARTITIVE_JÄ	N_FRONT_ILLATIVE_IHIN
N_HÄMMINKI		ki	N_FRONT_NOMINATIVE	N_FRONT_STRONG_SINGULARS	N_FRONT_PARTITIVE_Ä_ÄN	N_FRONT_ILLATIVE_IN	N_COMPOUND_0
N_HÄMMINKI		k	N_FRONT_GENITIVE_IEN	N_COMPOUND_IEN
N_HÄNNÄT		n	N_FRONT_WEAK_PLURALS
N_HÄNNÄT		nä	N_FRONT_PLNOM_CLIT	N_COMPOUND_N
N_HÄNNÄT		t	N_FRONT_STRONG_PLURALS	N_FRONT_PARTITIVE_IÄ	N_FRONT_GENITIVE_IEN	N_FRONT_ILLATIVE_IIN	N_COMPOUND_IEN
N_HÄNNÄT		tä	N_FRONT_PLNOM_POSS	N_FRONT_GENITIVE_IN	N_COMPOUND_0	N_COMPOUND_IN
N_HÄNTÄ		n	N_FRONT_WEAK_PLURALS
N_HÄNTÄ		nä	N_FRONT_WEAK_SINGULARS	N_COMPOUND_N
N_HÄNTÄ		t	N_FRONT_STRONG_PLURALS	N_FRONT_PARTITIVE_IÄ	N_FRONT_GENITIVE_IEN	N_FRONT_ILLATIVE_IIN	N_COMPOUND_IEN
N_HÄNTÄ		tä	N_FRONT_NOMINATIVE	N_FRONT_STRONG_SINGULARS	N_FRONT_PARTITIVE_Ä	N_FRONT_ILLATIVE_ÄN	N_FRONT_GENITIVE_IN	N_COMPOUND_0	N_COMPOUND_IN
N_HÄRKIN		in	N_FRONT_NOMINATIVE	N_FRONT_PARTITIVE_TÄ	N_FRONT_GENITIVE_TEN	N_COMPOUND_0	N_COMPOUND_TEN
N_HÄRKIN		kime	N_FRONT_SINGULARS	N_FRONT_ILLATIVE_EN	N_COMPOUND_N
N_HÄRKIN		kim	N_FRONT_PLURALS	N_FRONT_PARTITIVE_IÄ	N_FRONT_GENITIVE_IEN	N_FRONT_ILLATIVE_IIN	N_COMPOUND_IEN
N_HÄVINNEET		ehe	N_FRONT_PLNOM_ARCHAIC_CLIT	N_FRONT_PLNOM_ARCHAIC_POSS
N_HÄVINNEET		ee	N_FRONT_PLNOM_CLIT	N_FRONT_PLNOM_POSS	N_COMPOUND_N
N_HÄVINNEET		e	N_FRONT_PLURALS	N_FRONT_PARTITIVE_ITÄ	N_FRONT_GENITIVE_IDEN	N_FRONT_GENITIVE_ITTEN	N_FRONT_ILLATIVE_ISIIN	N_FRONT_ILLATIVE_IHIN	N_COMPOUND_IDEN	N_COMPOUND_ITTEN
N_HÄVINNEET		yt	N_COMPOUND_0
N_HÄÄT			N_FRONT_PLURALS	N_FRONT_PARTITIVE_ITÄ	N_FRONT_GENITIVE_IDEN	N_FRONT_GENITIVE_ITTEN	N_FRONT_ILLATIVE_IHIN	N_COMPOUND_IDEN	N_COMPOUND_ITTEN
N_HÄÄT		ä	N_FRONT_PLNOM_CLIT	N_FRONT_PLNOM_POSS	N_COMPOUND_0	N_COMPOUND_N
N_HÄÄTÖ		dö	N_FRONT_WEAK_SINGULARS	N_FRONT_WEAK_PLURALS	N_COMPOUND_N
N_HÄÄTÖ		ö	N_FRONT_WEAK_SINGULARS_ARCHAIC
N_HÄÄTÖ		jö	N_FRONT_WEAK_SINGULARS_ARCHAIC
N_HÄÄTÖ		tö	N_FRONT_NOMINATIVE	N_FRONT_STRONG_SINGULARS	N_FRONT_STRONG_PLURALS	N_FRONT_PARTITIVE_Ä_ÄN	N_FRONT_ILLATIVE_ÖN	N_FRONT_PARTITIVE_JÄ	N_FRONT_GENITIVE_JEN	N_FRONT_ILLATIVE_IHIN	N_COMPOUND_0	N_COMPOUND_JEN
N_HÖLKKÄ			N_FRONT_WEAK_PLURALS
N_HÖLKKÄ		k	N_FRONT_STRONG_PLURALS	N_FRONT_PARTITIVE_IÄ	N_FRONT_GENITIVE_IEN	N_FRONT_ILLATIVE_IIN	N_COMPOUND_IEN
N_HÖLKKÄ		kä	N_FRONT_NOMINATIVE	N_FRONT_STRONG_SINGULARS	N_FRONT_PARTITIVE_Ä	N_FRONT_ILLATIVE_ÄN	N_FRONT_GENITIVE_IN	N_COMPOUND_0	N_COMPOUND_IN
N_HÖLKKÄ		ä	N_FRONT_WEAK_SINGULARS	N_COMPOUND_N
N_HÖPÖTTÄJÄ			N_FRONT_PLURALS	N_FRONT_PARTITIVE_IÄ	N_FRONT_GENITIVE_IEN	N_FRONT_ILLATIVE_IIN	N_COMPOUND_IEN
N_HÖPÖTTÄJÄ		ä	N_FRONT_NOMINATIVE	N_FRONT_SINGULARS	N_FRONT_PARTITIVE_Ä	N_FRONT_ILLATIVE_ÄN	N_FRONT_GENITIVE_IN	N_COMPOUND_0	N_COMPOUND_N	N_COMPOUND_IN
N_HÖYHENET			N_FRONT_PLURALS	N_FRONT_PARTITIVE_IÄ	N_FRONT_GENITIVE_IEN	N_FRONT_GENITIVE_TEN	N_FRONT_ILLATIVE_IIN	N_COMPOUND_0	N_COMPOUND_IEN	N_COMPOUND_TEN
N_HÖYHENET		e	N_FRONT_PLNOM_CLIT	N_FRONT_PLNOM_POSS	N_COMPOUND_N
N_IEN		en	N_FRONT_NOMINATIVE	N_FRONT_PARTITIVE_TÄ	N_FRONT_GENITIVE_TEN	N_COMPOUND_0	N_COMPOUND_TEN
N_IEN		kene	N_FRONT_SINGULARS	N_FRONT_ILLATIVE_EN	N_COMPOUND_N
N_IEN		ken	N_FRONT_PLURALS	N_FRONT_PARTITIVE_IÄ	N_FRONT_GENITIVE_IEN	N_FRONT_ILLATIVE_IIN	N_COMPOUND_IEN
N_IES		es	N_FRONT_NOMINATIVE	N_FRONT_PARTITIVE_TÄ	N_FRONT_ESSIVE_NÄ_ARCHAIC	N_FRONT_GENITIVE_TEN_ARCHAIC	N_COMPOUND_0
N_IES		kehe	N_FRONT_SINGULARS_ARCHAIC
N_IES		kee	N_FRONT_SINGULARS	N_FRONT_ILLATIVE_SEEN	N_COMPOUND_N
N_IES		ke	N_FRONT_PLURALS	N_FRONT_PARTITIVE_ITÄ	N_FRONT_GENITIVE_IDEN	N_FRONT_GENITIVE_ITTEN	N_FRONT_ILLATIVE_ISIIN	N_FRONT_ILLATIVE_IHIN	N_COMPOUND_IDEN	N_COMPOUND_ITTEN
N_IKENET		en	N_FRONT_GENITIVE_TEN	N_COMPOUND_0	N_COMPOUND_TEN
N_IKENET		kene	N_FRONT_PLNOM_CLIT	N_FRONT_PLNOM_POSS	N_COMPOUND_N
N_IKENET		ken	N_FRONT_PLURALS	N_FRONT_PARTITIVE_IÄ	N_FRONT_GENITIVE_IEN	N_FRONT_ILLATIVE_IIN	N_COMPOUND_IEN
#N_IKÄ			N_FRONT_WEAK_PLURALS
#N_IKÄ		k	N_FRONT_STRONG_PLURALS	N_FRONT_PARTITIVE_IÄ	N_FRONT_GENITIVE_IEN	N_FRONT_ILLATIVE_IIN	N_COMPOUND_IEN
#N_IKÄ		kä	N_FRONT_NOMINATIVE	N_FRONT_STRONG_SINGULARS	N_FRONT_PARTITIVE_Ä	N_FRONT_ILLATIVE_ÄN	N_FRONT_GENITIVE_IN	N_COMPOUND_0	N_COMPOUND_IN
#N_IKÄ		’	N_FRONT_WEAK_PLURALS
#N_IKÄ		ä	N_FRONT_WEAK_SINGULARS	N_COMPOUND_N
#N_IKÄ		’ä	N_FRONT_WEAK_SINGULARS	N_COMPOUND_N
N_IMMYT		myt	N_FRONT_NOMINATIVE	N_FRONT_PARTITIVE_TÄ	N_COMPOUND_0
N_IMMYT		pye	N_FRONT_SINGULARS	N_FRONT_ILLATIVE_EN	N_COMPOUND_N
N_IMMYT		py	N_FRONT_PLURALS	N_FRONT_PARTITIVE_ITÄ	N_FRONT_GENITIVE_IDEN	N_FRONT_GENITIVE_ITTEN	N_FRONT_ILLATIVE_ISIIN	N_FRONT_ILLATIVE_IHIN	N_COMPOUND_IDEN	N_COMPOUND_ITTEN
N_INGET		get	N_FRONT_NOMINATIVE	N_FRONT_PARTITIVE_TÄ	N_COMPOUND_0
N_INGET		kehe	N_FRONT_SINGULARS_ARCHAIC
N_INGET		kee	N_FRONT_SINGULARS	N_FRONT_ILLATIVE_SEEN	N_COMPOUND_N
N_INGET		ke	N_FRONT_PLURALS	N_FRONT_PARTITIVE_ITÄ	N_FRONT_GENITIVE_IDEN	N_FRONT_GENITIVE_ITTEN	N_FRONT_ILLATIVE_ISIIN	N_FRONT_ILLATIVE_IHIN	N_COMPOUND_IDEN	N_COMPOUND_ITTEN
N_ITÄMAAT			N_BACK_PLURALS	N_BACK_PARTITIVE_ITA	N_BACK_GENITIVE_IDEN	N_BACK_GENITIVE_ITTEN	N_BACK_ILLATIVE_IHIN	N_COMPOUND_IDEN	N_COMPOUND_ITTEN
N_ITÄMAAT		a	N_BACK_PLNOM_CLIT	N_BACK_PLNOM_POSS	N_COMPOUND_0	N_COMPOUND_N
N_JEPPE		e	N_FRONT_WEAK_SINGULARS	N_FRONT_WEAK_PLURALS	N_COMPOUND_N
N_JEPPE		pe	N_FRONT_NOMINATIVE	N_FRONT_STRONG_SINGULARS	N_FRONT_STRONG_PLURALS	N_FRONT_PARTITIVE_Ä_ÄN	N_FRONT_ILLATIVE_EN	N_FRONT_PARTITIVE_JÄ	N_FRONT_GENITIVE_JEN	N_FRONT_GENITIVE_IN	N_FRONT_ILLATIVE_IHIN	N_COMPOUND_0	N_COMPOUND_JEN	N_COMPOUND_IN
N_JOCKEY			N_BACK_NOMINATIVE	N_FRONT_NOMINATIVE	N_BACK_SINGULARS	N_FRONT_SINGULARS	N_BACK_PLURALS	N_FRONT_PLURALS	N_BACK_PARTITIVE_A_AN	N_FRONT_PARTITIVE_Ä_ÄN	N_BACK_PARTITIVE_TA	N_FRONT_PARTITIVE_TÄ	N_FRONT_ILLATIVE_HYN	N_FRONT_ILLATIVE_HIN	N_BACK_PARTITIVE_ITA	N_FRONT_PARTITIVE_ITÄ	N_FRONT_GENITIVE_JEN	N_FRONT_GENITIVE_IDEN	N_FRONT_GENITIVE_ITTEN	N_FRONT_ILLATIVE_IHIN	N_COMPOUND_0	N_COMPOUND_N	N_COMPOUND_IDEN	N_COMPOUND_JEN	N_COMPOUND_ITTEN
N_JOUKOT		ko	N_BACK_PLNOM_POSS	N_BACK_STRONG_PLURALS	N_BACK_PARTITIVE_JA	N_BACK_GENITIVE_JEN	N_BACK_ILLATIVE_IHIN	N_COMPOUND_0	N_COMPOUND_JEN
N_JOUKOT		o	N_BACK_PLNOM_CLIT	N_BACK_WEAK_PLURALS	N_COMPOUND_N
N_JOUTSEN			N_BACK_NOMINATIVE	N_BACK_PLURALS	N_BACK_PARTITIVE_TA	N_BACK_PARTITIVE_IA	N_BACK_GENITIVE_IEN	N_BACK_GENITIVE_TEN	N_BACK_ILLATIVE_IIN	N_COMPOUND_0	N_COMPOUND_IEN	N_COMPOUND_TEN
N_JOUTSEN		e	N_BACK_SINGULARS	N_BACK_ILLATIVE_EN	N_COMPOUND_N
N_JUHLAT			N_BACK_PLURALS	N_BACK_PARTITIVE_IA	N_BACK_GENITIVE_IEN	N_BACK_ILLATIVE_IIN	N_COMPOUND_IEN
N_JUHLAT		a	N_BACK_PLNOM_CLIT	N_BACK_PLNOM_POSS	N_BACK_GENITIVE_IN	N_COMPOUND_0	N_COMPOUND_N	N_COMPOUND_IN
N_JUMALA			N_BACK_PLURALS	N_BACK_PARTITIVE_IA	N_BACK_GENITIVE_IEN	N_BACK_GENITIVE_TEN_ARCHAIC	N_BACK_ILLATIVE_IIN	N_COMPOUND_IEN	N_BACK_NOMINATIVE_ARCHAIC
N_JUMALA		a	N_BACK_NOMINATIVE	N_BACK_SINGULARS	N_BACK_PARTITIVE_A	N_BACK_PARTITIVE_TA_ARCHAIC	N_BACK_ILLATIVE_AN	N_BACK_GENITIVE_IN	N_COMPOUND_0	N_COMPOUND_N	N_COMPOUND_IN
N_JUOVAT		pa	N_BACK_PLNOM_POSS	N_BACK_GENITIVE_IN	N_COMPOUND_0	N_COMPOUND_IN
N_JUOVAT		p	N_BACK_STRONG_PLURALS	N_BACK_PARTITIVE_IA	N_BACK_GENITIVE_IEN	N_BACK_ILLATIVE_IIN	N_COMPOUND_IEN
N_JUOVAT		va	N_BACK_PLNOM_CLIT	N_COMPOUND_N
N_JUOVAT		v	N_BACK_WEAK_PLURALS
N_JYLKYT		ky	N_FRONT_PLNOM_POSS	N_FRONT_STRONG_PLURALS	N_FRONT_PARTITIVE_JÄ	N_FRONT_GENITIVE_JEN	N_FRONT_ILLATIVE_IHIN	N_COMPOUND_0	N_COMPOUND_JEN
N_JYLKYT		y	N_FRONT_PLNOM_CLIT	N_FRONT_WEAK_PLURALS	N_COMPOUND_N
N_JÄLSI		le	N_FRONT_WEAK_SINGULARS	N_COMPOUND_N
N_JÄLSI		si	N_FRONT_NOMINATIVE	N_COMPOUND_0
N_JÄLSI		s	N_FRONT_PLURALS	N_FRONT_PARTITIVE_IÄ	N_FRONT_GENITIVE_IEN	N_FRONT_ILLATIVE_IIN	N_COMPOUND_IEN
N_JÄLSI		te	N_FRONT_STRONG_SINGULARS	N_FRONT_ILLATIVE_EN
N_JÄLSI		t	N_FRONT_PARTITIVE_TÄ	N_FRONT_GENITIVE_TEN	N_COMPOUND_TEN
N_JÄRJESTÖT			N_FRONT_PLNOM_CLIT	N_FRONT_PLNOM_POSS	N_FRONT_PLURALS	N_FRONT_PARTITIVE_ITÄ	N_FRONT_PARTITIVE_JÄ	N_FRONT_GENITIVE_JEN	N_FRONT_GENITIVE_IDEN	N_FRONT_GENITIVE_ITTEN	N_FRONT_ILLATIVE_IHIN	N_COMPOUND_0	N_COMPOUND_N	N_COMPOUND_JEN	N_COMPOUND_IDEN	N_COMPOUND_ITTEN
N_JÄRKI		je	N_FRONT_WEAK_SINGULARS	N_COMPOUND_N
N_JÄRKI		j	N_FRONT_WEAK_PLURALS
N_JÄRKI		ke	N_FRONT_STRONG_SINGULARS	N_FRONT_PARTITIVE_Ä_ÄN	N_FRONT_ILLATIVE_EN
N_JÄRKI		ki	N_FRONT_NOMINATIVE	N_COMPOUND_0
N_JÄRKI		k	N_FRONT_STRONG_PLURALS	N_FRONT_PARTITIVE_IÄ	N_FRONT_GENITIVE_IEN	N_FRONT_ILLATIVE_IIN	N_COMPOUND_IEN
N_JÄRVITAHDON		don	N_BACK_NOMINATIVE	N_BACK_PARTITIVE_TA	N_BACK_GENITIVE_TEN	N_COMPOUND_0	N_COMPOUND_TEN
N_JÄRVITAHDON		on	N_BACK_NOMINATIVE_ARCHAIC
N_JÄRVITAHDON		tome	N_BACK_SINGULARS	N_BACK_ILLATIVE_EN	N_COMPOUND_N
N_JÄRVITAHDON		tom	N_BACK_PLURALS	N_BACK_PARTITIVE_IA	N_BACK_GENITIVE_IEN	N_BACK_ILLATIVE_IIN	N_COMPOUND_IEN
N_JÄÄTELÖ			N_FRONT_NOMINATIVE	N_FRONT_SINGULARS	N_FRONT_PLURALS	N_FRONT_PARTITIVE_Ä_ÄN	N_FRONT_ILLATIVE_ÖN	N_FRONT_PARTITIVE_ITÄ	N_FRONT_PARTITIVE_JÄ	N_FRONT_GENITIVE_JEN	N_FRONT_GENITIVE_IDEN	N_FRONT_GENITIVE_ITTEN	N_FRONT_ILLATIVE_IHIN	N_COMPOUND_0	N_COMPOUND_N	N_COMPOUND_JEN	N_COMPOUND_IDEN	N_COMPOUND_ITTEN
N_KAARET			N_BACK_PLURALS	N_BACK_PARTITIVE_ITA	N_BACK_GENITIVE_IDEN	N_BACK_GENITIVE_ITTEN	N_BACK_ILLATIVE_ISIIN	N_BACK_ILLATIVE_IHIN	N_COMPOUND_IDEN	N_COMPOUND_ITTEN
N_KAARET		e	N_BACK_SINGULARS	N_BACK_ILLATIVE_SEEN	N_COMPOUND_N
N_KAARET		he	N_BACK_SINGULARS_ARCHAIC
N_KAARET		t	N_BACK_NOMINATIVE	N_BACK_PARTITIVE_TA	N_COMPOUND_0
#N_KAARI			N_BACK_PLURALS	N_BACK_PARTITIVE_TA	N_BACK_PARTITIVE_IA	N_BACK_GENITIVE_IEN	N_BACK_GENITIVE_TEN	N_BACK_ILLATIVE_IIN	N_COMPOUND_IEN
#N_KAARI		e	N_BACK_SINGULARS	N_BACK_ILLATIVE_EN	N_COMPOUND_N
#N_KAARI		i	N_BACK_NOMINATIVE	N_COMPOUND_0
N_KAARRET		ret	N_BACK_NOMINATIVE	N_BACK_PARTITIVE_TA	N_COMPOUND_0
N_KAARRET		tehe	N_BACK_SINGULARS_ARCHAIC
N_KAARRET		tee	N_BACK_SINGULARS	N_BACK_ILLATIVE_SEEN	N_COMPOUND_N
N_KAARRET		te	N_BACK_PLURALS	N_BACK_PARTITIVE_ITA	N_BACK_GENITIVE_IDEN	N_BACK_GENITIVE_ITTEN	N_BACK_ILLATIVE_ISIIN	N_BACK_ILLATIVE_IHIN	N_COMPOUND_IDEN	N_COMPOUND_ITTEN
N_KAARROT		ro	N_BACK_PLNOM_CLIT	N_BACK_WEAK_PLURALS	N_COMPOUND_N
N_KAARROT		to	N_BACK_PLNOM_POSS	N_BACK_STRONG_PLURALS	N_BACK_PARTITIVE_JA	N_BACK_GENITIVE_JEN	N_BACK_ILLATIVE_IHIN	N_COMPOUND_0	N_COMPOUND_JEN
N_KALATOIN		oin	N_BACK_NOMINATIVE	N_BACK_PARTITIVE_TA	N_BACK_ESSIVE_NA_ARCHAIC	N_BACK_GENITIVE_TEN	N_COMPOUND_0	N_COMPOUND_TEN
N_KALATOIN		toma	N_BACK_SINGULARS	N_BACK_ILLATIVE_AN	N_COMPOUND_N
N_KALATOIN		tom	N_BACK_PLURALS	N_BACK_PARTITIVE_IA	N_BACK_GENITIVE_IEN	N_BACK_ILLATIVE_IIN	N_COMPOUND_IEN
N_KAMPPEET		e	N_COMPOUND_0
N_KAMPPEET		pehe	N_BACK_PLNOM_ARCHAIC_CLIT	N_BACK_PLNOM_ARCHAIC_POSS
N_KAMPPEET		pee	N_BACK_PLNOM_CLIT	N_BACK_PLNOM_POSS	N_COMPOUND_N
N_KAMPPEET		pe	N_BACK_PLURALS	N_BACK_PARTITIVE_ITA	N_BACK_GENITIVE_IDEN	N_BACK_GENITIVE_ITTEN	N_BACK_ILLATIVE_ISIIN	N_BACK_ILLATIVE_IHIN	N_COMPOUND_IDEN	N_COMPOUND_ITTEN
N_KANAALI			N_BACK_GENITIVE_IEN	N_COMPOUND_IEN
N_KANAALI		e	N_BACK_PLURALS	N_BACK_PARTITIVE_JA	N_BACK_PARTITIVE_ITA	N_BACK_GENITIVE_IDEN	N_BACK_GENITIVE_ITTEN	N_BACK_ILLATIVE_IHIN	N_COMPOUND_IDEN	N_COMPOUND_ITTEN
N_KANAALI		i	N_BACK_NOMINATIVE	N_BACK_SINGULARS	N_BACK_PARTITIVE_A_AN	N_BACK_ILLATIVE_IN	N_COMPOUND_0	N_COMPOUND_N
N_KANGAS		gas	N_BACK_NOMINATIVE	N_BACK_PARTITIVE_TA	N_BACK_ESSIVE_NA_ARCHAIC	N_BACK_GENITIVE_TEN_ARCHAIC	N_COMPOUND_0
N_KANGAS		kaha	N_BACK_SINGULARS_ARCHAIC
N_KANGAS		kaa	N_BACK_SINGULARS	N_BACK_ILLATIVE_SEEN	N_COMPOUND_N
N_KANGAS		ka	N_BACK_PLURALS	N_BACK_PARTITIVE_ITA	N_BACK_GENITIVE_IDEN	N_BACK_GENITIVE_ITTEN	N_BACK_ILLATIVE_ISIIN	N_BACK_ILLATIVE_IHIN	N_COMPOUND_IDEN	N_COMPOUND_ITTEN
N_KANGASALA		a	N_BACK_NOMINATIVE	N_BACK_SINGULARS	N_BACK_PARTITIVE_A	N_BACK_ILLATIVE_AN	N_BACK_GENITIVE_IN	N_COMPOUND_0	N_COMPOUND_N	N_COMPOUND_IN
N_KANGASALA		o	N_BACK_PLURALS	N_BACK_PARTITIVE_JA	N_BACK_GENITIVE_JEN	N_BACK_ILLATIVE_IHIN	N_COMPOUND_JEN
N_KANGASALA	Nsg|Xabl	ta	N_BACK_POSS_AN_OPT
N_KANGASALA	Nsg|Xade	la	N_BACK_POSS_AN_OPT
N_KANGASALA	Nsg|Xall	le	N_BACK_POSS_AN_OPT
N_KANKAHAT		gas	N_BACK_GENITIVE_TEN_ARCHAIC	N_COMPOUND_0
N_KANKAHAT		kaha	N_BACK_PLNOM_CLIT	N_BACK_PLNOM_POSS	N_COMPOUND_N
N_KANKAHAT		ka	N_BACK_PLURALS	N_BACK_PARTITIVE_ITA	N_BACK_GENITIVE_IDEN	N_BACK_GENITIVE_ITTEN	N_BACK_ILLATIVE_ISIIN	N_BACK_ILLATIVE_IHIN	N_COMPOUND_IDEN	N_COMPOUND_ITTEN
N_KANNEL		nel	N_BACK_NOMINATIVE	N_BACK_PARTITIVE_TA	N_BACK_GENITIVE_TEN	N_COMPOUND_0	N_COMPOUND_TEN
N_KANNEL		telehe	N_BACK_SINGULARS_ARCHAIC
N_KANNEL		telee	N_BACK_SINGULARS	N_BACK_ILLATIVE_SEEN	N_COMPOUND_N
N_KANNEL		tele	N_BACK_NOMINATIVE	N_BACK_SINGULARS	N_BACK_PLURALS	N_BACK_ILLATIVE_EN	N_BACK_PARTITIVE_ITA	N_BACK_GENITIVE_IDEN	N_BACK_GENITIVE_ITTEN	N_BACK_ILLATIVE_ISIIN	N_BACK_ILLATIVE_IHIN	N_COMPOUND_0	N_COMPOUND_N	N_COMPOUND_IDEN	N_COMPOUND_ITTEN
N_KANNEL		tel	N_BACK_PLURALS	N_BACK_PARTITIVE_IA	N_BACK_GENITIVE_IEN	N_BACK_ILLATIVE_IIN	N_COMPOUND_IEN
N_KANNET		ne	N_BACK_PLNOM_CLIT	N_COMPOUND_N
N_KANNET		si	N_COMPOUND_0
N_KANNET		s	N_BACK_PLURALS	N_BACK_PARTITIVE_IA	N_BACK_GENITIVE_IEN	N_BACK_ILLATIVE_IIN	N_COMPOUND_IEN
N_KANNET		te	N_BACK_PLNOM_POSS
N_KANNET		t	N_BACK_GENITIVE_TEN	N_COMPOUND_TEN
N_KARRAT		ra	N_BACK_PLNOM_CLIT	N_COMPOUND_N
N_KARRAT		ro	N_BACK_WEAK_PLURALS
N_KARRAT		ta	N_BACK_PLNOM_POSS	N_BACK_GENITIVE_IN	N_COMPOUND_0	N_COMPOUND_IN
N_KARRAT		to	N_BACK_STRONG_PLURALS	N_BACK_PARTITIVE_JA	N_BACK_GENITIVE_JEN	N_BACK_ILLATIVE_IHIN	N_COMPOUND_JEN
N_KASTANJETIT		e	N_BACK_WEAK_PLURALS
N_KASTANJETIT		i	N_BACK_PLNOM_CLIT	N_COMPOUND_N
N_KASTANJETIT		te	N_BACK_STRONG_PLURALS	N_BACK_PARTITIVE_JA	N_BACK_ILLATIVE_IHIN
N_KASTANJETIT		ti	N_BACK_PLNOM_POSS	N_BACK_PARTITIVE_A_AN	N_BACK_ILLATIVE_IN	N_COMPOUND_0
N_KASTANJETIT		t	N_BACK_GENITIVE_IEN	N_COMPOUND_IEN
N_KASTIKE		e	N_BACK_NOMINATIVE	N_COMPOUND_0
N_KASTIKE		et	N_BACK_PARTITIVE_TA
N_KASTIKE		kehe	N_BACK_SINGULARS_ARCHAIC
N_KASTIKE		kee	N_BACK_SINGULARS	N_BACK_ILLATIVE_SEEN	N_COMPOUND_N
N_KASTIKE		ke	N_BACK_PLURALS	N_BACK_PARTITIVE_ITA	N_BACK_GENITIVE_IDEN	N_BACK_GENITIVE_ITTEN	N_BACK_ILLATIVE_ISIIN	N_BACK_ILLATIVE_IHIN	N_COMPOUND_IDEN	N_COMPOUND_ITTEN
N_KASTILJAT			N_BACK_PLURALS	N_BACK_PARTITIVE_IA	N_BACK_GENITIVE_IEN	N_BACK_ILLATIVE_IIN	N_COMPOUND_IEN
N_KASTILJAT		a	N_BACK_PLNOM_CLIT	N_BACK_PLNOM_POSS	N_BACK_GENITIVE_IN	N_COMPOUND_0	N_COMPOUND_N	N_COMPOUND_IN
N_KAUSI		de	N_BACK_WEAK_SINGULARS	N_COMPOUND_N
N_KAUSI		e	N_BACK_WEAK_SINGULARS_ARCHAIC
N_KAUSI		je	N_BACK_WEAK_SINGULARS_ARCHAIC
N_KAUSI		si	N_BACK_NOMINATIVE	N_COMPOUND_0
N_KAUSI		s	N_BACK_PLURALS	N_BACK_PARTITIVE_IA	N_BACK_GENITIVE_IEN	N_BACK_ILLATIVE_IIN	N_COMPOUND_IEN
N_KAUSI		te	N_BACK_STRONG_SINGULARS	N_BACK_ILLATIVE_EN
N_KAUSI		t	N_BACK_PARTITIVE_TA	N_BACK_GENITIVE_TEN	N_COMPOUND_TEN
N_KAUSI	Nsg|Xess|Urare	nna	N_BACK_CLIT_OPT
N_KEHVELI			N_FRONT_GENITIVE_IEN	N_COMPOUND_IEN
N_KEHVELI		e	N_FRONT_PLURALS	N_FRONT_PARTITIVE_ITÄ	N_FRONT_PARTITIVE_JÄ	N_FRONT_GENITIVE_IDEN	N_FRONT_GENITIVE_ITTEN	N_FRONT_ILLATIVE_IHIN	N_COMPOUND_IDEN	N_COMPOUND_ITTEN
N_KEHVELI		i	N_FRONT_NOMINATIVE	N_FRONT_SINGULARS	N_FRONT_PARTITIVE_Ä_ÄN	N_FRONT_ILLATIVE_IN	N_COMPOUND_0	N_COMPOUND_N
N_KELTIS		is	N_FRONT_NOMINATIVE	N_FRONT_PARTITIVE_TÄ	N_FRONT_ESSIVE_NÄ_ARCHAIC	N_FRONT_GENITIVE_TEN_ARCHAIC	N_COMPOUND_0
N_KELTIS		tihi	N_FRONT_SINGULARS_ARCHAIC
N_KELTIS		tii	N_FRONT_SINGULARS	N_FRONT_ILLATIVE_SEEN	N_COMPOUND_N
N_KELTIS		ti	N_FRONT_PLURALS	N_FRONT_PARTITIVE_ITÄ	N_FRONT_GENITIVE_IDEN	N_FRONT_GENITIVE_ITTEN	N_FRONT_ILLATIVE_ISIIN	N_FRONT_ILLATIVE_IHIN	N_COMPOUND_IDEN	N_COMPOUND_ITTEN
N_KENGÄT		g	N_FRONT_WEAK_PLURALS
N_KENGÄT		gä	N_FRONT_PLNOM_CLIT	N_COMPOUND_N
N_KENGÄT		k	N_FRONT_STRONG_PLURALS	N_FRONT_PARTITIVE_IÄ	N_FRONT_GENITIVE_IEN	N_FRONT_ILLATIVE_IIN	N_COMPOUND_IEN
N_KENGÄT		kä	N_FRONT_PLNOM_POSS	N_FRONT_GENITIVE_IN	N_COMPOUND_0	N_COMPOUND_IN
N_KENKÄ		g	N_FRONT_WEAK_PLURALS
N_KENKÄ		gä	N_FRONT_WEAK_SINGULARS	N_COMPOUND_N
N_KENKÄ		k	N_FRONT_STRONG_PLURALS	N_FRONT_PARTITIVE_IÄ	N_FRONT_GENITIVE_IEN	N_FRONT_ILLATIVE_IIN	N_COMPOUND_IEN
N_KENKÄ		kä	N_FRONT_NOMINATIVE	N_FRONT_STRONG_SINGULARS	N_FRONT_PARTITIVE_Ä	N_FRONT_ILLATIVE_ÄN	N_FRONT_GENITIVE_IN	N_COMPOUND_0	N_COMPOUND_IN
N_KENTTÄ			N_FRONT_WEAK_PLURALS
N_KENTTÄ		t	N_FRONT_STRONG_PLURALS	N_FRONT_PARTITIVE_IÄ	N_FRONT_GENITIVE_IEN	N_FRONT_ILLATIVE_IIN	N_COMPOUND_IEN
N_KENTTÄ		tä	N_FRONT_NOMINATIVE	N_FRONT_STRONG_SINGULARS	N_FRONT_PARTITIVE_Ä	N_FRONT_ILLATIVE_ÄN	N_FRONT_GENITIVE_IN	N_COMPOUND_0	N_COMPOUND_IN
N_KENTTÄ		ä	N_FRONT_WEAK_SINGULARS	N_COMPOUND_N
N_KENTÄT			N_FRONT_WEAK_PLURALS
N_KENTÄT		t	N_FRONT_STRONG_PLURALS	N_FRONT_PARTITIVE_IÄ	N_FRONT_GENITIVE_IEN	N_FRONT_ILLATIVE_IIN	N_COMPOUND_IEN
N_KENTÄT		tä	N_FRONT_PLNOM_POSS	N_FRONT_GENITIVE_IN	N_COMPOUND_0	N_COMPOUND_IN
N_KENTÄT		ä	N_FRONT_PLNOM_CLIT	N_COMPOUND_N
N_KERITSIMET		me	N_FRONT_PLNOM_CLIT	N_FRONT_PLNOM_POSS	N_COMPOUND_N
N_KERITSIMET		m	N_FRONT_PLURALS	N_FRONT_PARTITIVE_IÄ	N_FRONT_GENITIVE_IEN	N_FRONT_ILLATIVE_IIN	N_COMPOUND_IEN
N_KERITSIMET		n	N_FRONT_GENITIVE_TEN	N_COMPOUND_0	N_COMPOUND_TEN
N_KERROIN		roin	N_BACK_NOMINATIVE	N_BACK_PARTITIVE_TA	N_BACK_GENITIVE_TEN	N_COMPOUND_0	N_COMPOUND_TEN
N_KERROIN		tim	N_BACK_ILLATIVE_IIN
N_KERROIN		toime	N_BACK_SINGULARS	N_BACK_ILLATIVE_EN	N_COMPOUND_N
N_KERROIN		toim	N_BACK_PLURALS	N_BACK_PARTITIVE_IA	N_BACK_GENITIVE_IEN	N_COMPOUND_IEN
N_KERTA		ra	N_BACK_WEAK_SINGULARS	N_COMPOUND_N
N_KERTA		ro	N_BACK_WEAK_PLURALS
N_KERTA		ta	N_BACK_NOMINATIVE	N_BACK_STRONG_SINGULARS	N_BACK_PARTITIVE_A	N_BACK_ILLATIVE_AN	N_BACK_GENITIVE_IN	N_COMPOUND_0	N_COMPOUND_IN
N_KERTA		to	N_BACK_STRONG_PLURALS	N_BACK_PARTITIVE_JA	N_BACK_GENITIVE_JEN	N_BACK_ILLATIVE_IHIN	N_COMPOUND_JEN
N_KEVÄT			N_FRONT_PLURALS	N_FRONT_PARTITIVE_ITÄ	N_FRONT_GENITIVE_IDEN	N_FRONT_GENITIVE_ITTEN	N_FRONT_ILLATIVE_ISIIN	N_FRONT_ILLATIVE_IHIN	N_COMPOUND_IDEN	N_COMPOUND_ITTEN
N_KEVÄT		n	N_FRONT_ESSIVE_NÄ_ARCHAIC
N_KEVÄT		t	N_FRONT_NOMINATIVE	N_FRONT_PARTITIVE_TÄ	N_COMPOUND_0
N_KEVÄT		hä	N_FRONT_SINGULARS_ARCHAIC
N_KEVÄT		ä	N_FRONT_SINGULARS	N_FRONT_ILLATIVE_SEEN	N_COMPOUND_N
N_KIDE		de	N_FRONT_NOMINATIVE	N_COMPOUND_0
N_KIDE		e	N_FRONT_NOMINATIVE_ARCHAIC
N_KIDE		det	N_FRONT_PARTITIVE_TÄ
N_KIDE		et	N_FRONT_PARTITIVE_TÄ_ARCHAIC
N_KIDE		tehe	N_FRONT_SINGULARS_ARCHAIC
N_KIDE		tee	N_FRONT_SINGULARS	N_FRONT_ILLATIVE_SEEN	N_COMPOUND_N
N_KIDE		te	N_FRONT_PLURALS	N_FRONT_PARTITIVE_ITÄ	N_FRONT_GENITIVE_IDEN	N_FRONT_GENITIVE_ITTEN	N_FRONT_ILLATIVE_ISIIN	N_FRONT_ILLATIVE_IHIN	N_COMPOUND_IDEN	N_COMPOUND_ITTEN
N_KIELTO		lo	N_BACK_WEAK_SINGULARS	N_BACK_WEAK_PLURALS	N_COMPOUND_N
N_KIELTO		to	N_BACK_NOMINATIVE	N_BACK_STRONG_SINGULARS	N_BACK_STRONG_PLURALS	N_BACK_PARTITIVE_A_AN	N_BACK_ILLATIVE_ON	N_BACK_PARTITIVE_JA	N_BACK_GENITIVE_JEN	N_BACK_ILLATIVE_IHIN	N_COMPOUND_0	N_COMPOUND_JEN
N_KIERRE		re	N_FRONT_NOMINATIVE	N_COMPOUND_0
N_KIERRE		ret	N_FRONT_PARTITIVE_TÄ
N_KIERRE		tehe	N_FRONT_SINGULARS_ARCHAIC
N_KIERRE		tee	N_FRONT_SINGULARS	N_FRONT_ILLATIVE_SEEN	N_COMPOUND_N
N_KIERRE		te	N_FRONT_PLURALS	N_FRONT_PARTITIVE_ITÄ	N_FRONT_GENITIVE_IDEN	N_FRONT_GENITIVE_ITTEN	N_FRONT_ILLATIVE_ISIIN	N_FRONT_ILLATIVE_IHIN	N_COMPOUND_IDEN	N_COMPOUND_ITTEN
N_KIERRIN		rin	N_FRONT_NOMINATIVE	N_FRONT_PARTITIVE_TÄ	N_FRONT_GENITIVE_TEN	N_COMPOUND_0	N_COMPOUND_TEN
N_KIERRIN		time	N_FRONT_SINGULARS	N_FRONT_ILLATIVE_EN	N_COMPOUND_N
N_KIERRIN		tim	N_FRONT_PLURALS	N_FRONT_PARTITIVE_IÄ	N_FRONT_GENITIVE_IEN	N_FRONT_ILLATIVE_IIN	N_COMPOUND_IEN
N_KIHARAT			N_BACK_PLURALS	N_BACK_PARTITIVE_IA	N_BACK_GENITIVE_IEN	N_BACK_ILLATIVE_IIN	N_COMPOUND_IEN
N_KIHARAT		a	N_BACK_PLNOM_CLIT	N_BACK_PLNOM_POSS	N_BACK_GENITIVE_IN	N_COMPOUND_0	N_COMPOUND_N	N_COMPOUND_IN
N_KIHARAT		o	N_BACK_PLURALS	N_BACK_PARTITIVE_ITA	N_BACK_PARTITIVE_JA	N_BACK_GENITIVE_IDEN	N_BACK_GENITIVE_ITTEN	N_BACK_GENITIVE_JEN	N_BACK_ILLATIVE_IHIN	N_COMPOUND_IDEN	N_COMPOUND_ITTEN	N_COMPOUND_JEN
N_KIHARRIN		rin	N_BACK_NOMINATIVE	N_BACK_PARTITIVE_TA	N_BACK_GENITIVE_TEN	N_COMPOUND_0	N_COMPOUND_TEN
N_KIHARRIN		time	N_BACK_SINGULARS	N_BACK_ILLATIVE_EN	N_COMPOUND_N
N_KIHARRIN		tim	N_BACK_PLURALS	N_BACK_PARTITIVE_IA	N_BACK_GENITIVE_IEN	N_BACK_ILLATIVE_IIN	N_COMPOUND_IEN
N_KIINNE		ne	N_FRONT_NOMINATIVE	N_COMPOUND_0
N_KIINNE		net	N_FRONT_PARTITIVE_TÄ
N_KIINNE		tehe	N_FRONT_SINGULARS_ARCHAIC
N_KIINNE		tee	N_FRONT_SINGULARS	N_FRONT_ILLATIVE_SEEN	N_COMPOUND_N
N_KIINNE		te	N_FRONT_PLURALS	N_FRONT_PARTITIVE_ITÄ	N_FRONT_GENITIVE_IDEN	N_FRONT_GENITIVE_ITTEN	N_FRONT_ILLATIVE_ISIIN	N_FRONT_ILLATIVE_IHIN	N_COMPOUND_IDEN	N_COMPOUND_ITTEN
N_KIIRU			N_BACK_NOMINATIVE	N_BACK_PLURALS	N_BACK_PARTITIVE_ITA	N_BACK_GENITIVE_IDEN	N_BACK_GENITIVE_ITTEN	N_BACK_ILLATIVE_ISIIN	N_BACK_ILLATIVE_IHIN	N_COMPOUND_0	N_COMPOUND_IDEN	N_COMPOUND_ITTEN
N_KIIRU		u	N_BACK_SINGULARS	N_BACK_ILLATIVE_SEEN	N_COMPOUND_N
N_KIIRU		t	N_BACK_PARTITIVE_TA
N_KILPI		pe	N_FRONT_STRONG_SINGULARS	N_FRONT_PARTITIVE_Ä_ÄN	N_FRONT_ILLATIVE_EN
N_KILPI		pi	N_FRONT_NOMINATIVE	N_COMPOUND_0
N_KILPI		p	N_FRONT_STRONG_PLURALS	N_FRONT_PARTITIVE_IÄ	N_FRONT_GENITIVE_IEN	N_FRONT_ILLATIVE_IIN	N_COMPOUND_IEN
N_KILPI		ve	N_FRONT_WEAK_SINGULARS	N_COMPOUND_N
N_KILPI		v	N_FRONT_WEAK_PLURALS
N_KILPIKKÄÄT		kä	N_FRONT_PLURALS	N_FRONT_PARTITIVE_ITÄ	N_FRONT_GENITIVE_IDEN	N_FRONT_GENITIVE_ITTEN	N_FRONT_ILLATIVE_ISIIN	N_FRONT_ILLATIVE_IHIN	N_COMPOUND_IDEN	N_COMPOUND_ITTEN
N_KILPIKKÄÄT		kähä	N_FRONT_PLNOM_ARCHAIC_CLIT	N_FRONT_PLNOM_ARCHAIC_POSS
N_KILPIKKÄÄT		kää	N_FRONT_PLNOM_CLIT	N_FRONT_PLNOM_POSS	N_COMPOUND_N
N_KILPIKKÄÄT		äs	N_FRONT_GENITIVE_TEN_ARCHAIC	N_COMPOUND_0
N_KINNAS		nas	N_BACK_NOMINATIVE	N_BACK_PARTITIVE_TA	N_BACK_ESSIVE_NA_ARCHAIC	N_BACK_GENITIVE_TEN_ARCHAIC	N_COMPOUND_0
N_KINNAS		taha	N_BACK_SINGULARS_ARCHAIC
N_KINNAS		taa	N_BACK_SINGULARS	N_BACK_ILLATIVE_SEEN	N_COMPOUND_N
N_KINNAS		ta	N_BACK_PLURALS	N_BACK_PARTITIVE_ITA	N_BACK_GENITIVE_IDEN	N_BACK_GENITIVE_ITTEN	N_BACK_ILLATIVE_ISIIN	N_BACK_ILLATIVE_IHIN	N_COMPOUND_IDEN	N_COMPOUND_ITTEN
N_KINNER		ner	N_FRONT_NOMINATIVE	N_FRONT_PARTITIVE_TÄ	N_FRONT_GENITIVE_TEN	N_COMPOUND_0	N_COMPOUND_TEN
N_KINNER		terehe	N_FRONT_SINGULARS_ARCHAIC
N_KINNER		teree	N_FRONT_SINGULARS	N_FRONT_ILLATIVE_SEEN	N_COMPOUND_N
N_KINNER		tere	N_FRONT_NOMINATIVE	N_FRONT_SINGULARS	N_FRONT_PLURALS	N_FRONT_ILLATIVE_EN	N_FRONT_PARTITIVE_ITÄ	N_FRONT_GENITIVE_IDEN	N_FRONT_GENITIVE_ITTEN	N_FRONT_ILLATIVE_ISIIN	N_FRONT_ILLATIVE_IHIN	N_COMPOUND_0	N_COMPOUND_N	N_COMPOUND_IDEN	N_COMPOUND_ITTEN
N_KINNER		ter	N_FRONT_PLURALS	N_FRONT_PARTITIVE_IÄ	N_FRONT_GENITIVE_IEN	N_FRONT_ILLATIVE_IIN	N_COMPOUND_IEN
N_KIRITTÄRET		täre	N_FRONT_PLNOM_CLIT	N_FRONT_PLNOM_POSS	N_COMPOUND_N
N_KIRITTÄRET		tär	N_FRONT_PLURALS	N_FRONT_PARTITIVE_IÄ	N_FRONT_GENITIVE_IEN	N_FRONT_ILLATIVE_IIN	N_COMPOUND_IEN
N_KIRITTÄRET		är	N_FRONT_GENITIVE_TEN	N_COMPOUND_0	N_COMPOUND_TEN
N_KIRJA		a	N_BACK_NOMINATIVE	N_BACK_SINGULARS	N_BACK_PARTITIVE_A	N_BACK_ILLATIVE_AN	N_BACK_GENITIVE_IN	N_COMPOUND_0	N_COMPOUND_N	N_COMPOUND_IN
N_KIRJA		o	N_BACK_PLURALS	N_BACK_PARTITIVE_JA	N_BACK_GENITIVE_JEN	N_BACK_ILLATIVE_IHIN	N_COMPOUND_JEN
N_KIRVES			N_FRONT_PLURALS	N_FRONT_PARTITIVE_ITÄ	N_FRONT_GENITIVE_IDEN	N_FRONT_GENITIVE_ITTEN	N_FRONT_ILLATIVE_ISIIN	N_FRONT_ILLATIVE_IHIN	N_COMPOUND_IDEN	N_COMPOUND_ITTEN
N_KIRVES		e	N_FRONT_SINGULARS	N_FRONT_ILLATIVE_SEEN	N_COMPOUND_N
N_KIRVES		he	N_FRONT_SINGULARS_ARCHAIC
N_KIRVES		s	N_FRONT_NOMINATIVE	N_FRONT_PARTITIVE_TÄ	N_FRONT_ESSIVE_NÄ_ARCHAIC	N_FRONT_GENITIVE_TEN_ARCHAIC	N_COMPOUND_0
N_KITARA		a	N_BACK_NOMINATIVE	N_BACK_SINGULARS	N_BACK_PARTITIVE_A	N_BACK_PARTITIVE_TA_ARCHAIC	N_BACK_ILLATIVE_AN	N_BACK_GENITIVE_IN	N_COMPOUND_0	N_COMPOUND_N	N_COMPOUND_IN
N_KITARA		o	N_BACK_PLURALS	N_BACK_PARTITIVE_ITA	N_BACK_PARTITIVE_JA	N_BACK_GENITIVE_IDEN	N_BACK_GENITIVE_ITTEN	N_BACK_GENITIVE_JEN	N_BACK_ILLATIVE_IHIN	N_COMPOUND_IDEN	N_COMPOUND_ITTEN
N_KIVI			N_FRONT_PLURALS	N_FRONT_PARTITIVE_IÄ	N_BACK_GENITIVE_IEN	N_BACK_ILLATIVE_IIN	N_COMPOUND_IEN
N_KIVI		e	N_FRONT_SINGULARS	N_FRONT_PARTITIVE_Ä_ÄN	N_BACK_ILLATIVE_EN	N_COMPOUND_N
N_KIVI		i	N_FRONT_NOMINATIVE	N_COMPOUND_0
N_KLUMPIT		e	N_BACK_WEAK_PLURALS
N_KLUMPIT		i	N_BACK_PLNOM_CLIT	N_COMPOUND_N
N_KLUMPIT		pe	N_BACK_STRONG_PLURALS	N_BACK_PARTITIVE_JA	N_BACK_ILLATIVE_IHIN
N_KLUMPIT		pi	N_BACK_PLNOM_POSS	N_COMPOUND_0
N_KLUMPIT		p	N_BACK_GENITIVE_IEN	N_COMPOUND_IEN
N_KOE		e	N_BACK_NOMINATIVE	N_COMPOUND_0
N_KOE		et	N_BACK_PARTITIVE_TA
N_KOE		kehe	N_BACK_SINGULARS_ARCHAIC
N_KOE		kee	N_BACK_SINGULARS	N_BACK_ILLATIVE_SEEN	N_COMPOUND_N
N_KOE		ke	N_BACK_PLURALS	N_BACK_PARTITIVE_ITA	N_BACK_GENITIVE_IDEN	N_BACK_GENITIVE_ITTEN	N_BACK_ILLATIVE_ISIIN	N_BACK_ILLATIVE_IHIN	N_COMPOUND_IDEN	N_COMPOUND_ITTEN
N_KOKO		ko	N_BACK_NOMINATIVE	N_BACK_STRONG_SINGULARS	N_BACK_STRONG_PLURALS	N_BACK_PARTITIVE_A_AN	N_BACK_ILLATIVE_ON	N_BACK_PARTITIVE_JA	N_BACK_GENITIVE_JEN	N_BACK_ILLATIVE_IHIN	N_COMPOUND_0	N_COMPOUND_JEN
N_KOKO		’o	N_BACK_WEAK_SINGULARS	N_BACK_WEAK_PLURALS	N_COMPOUND_N
N_KOKO		o	N_BACK_WEAK_SINGULARS	N_COMPOUND_N
N_KOKO	Unonstd		N_BACK_WEAK_PLURALS
N_KOMPA		ma	N_BACK_WEAK_SINGULARS	N_COMPOUND_N
N_KOMPA		m	N_BACK_WEAK_PLURALS
N_KOMPA		pa	N_BACK_NOMINATIVE	N_BACK_STRONG_SINGULARS	N_BACK_PARTITIVE_A	N_BACK_ILLATIVE_AN	N_BACK_GENITIVE_IN	N_COMPOUND_0	N_COMPOUND_IN
N_KOMPA		p	N_BACK_STRONG_PLURALS	N_BACK_PARTITIVE_IA	N_BACK_GENITIVE_IEN	N_BACK_ILLATIVE_IIN	N_COMPOUND_IEN
N_KORPI		pe	N_BACK_STRONG_SINGULARS	N_BACK_PARTITIVE_A_AN	N_BACK_ILLATIVE_EN
N_KORPI		pi	N_BACK_NOMINATIVE	N_COMPOUND_0
N_KORPI		p	N_BACK_STRONG_PLURALS	N_BACK_PARTITIVE_IA	N_BACK_GENITIVE_IEN	N_BACK_ILLATIVE_IIN	N_COMPOUND_IEN
N_KORPI		ve	N_BACK_WEAK_SINGULARS	N_COMPOUND_N
N_KORPI		v	N_BACK_WEAK_PLURALS
N_KORTES		es	N_BACK_NOMINATIVE	N_BACK_PARTITIVE_TA	N_BACK_ESSIVE_NA_ARCHAIC	N_BACK_GENITIVE_TEN_ARCHAIC	N_COMPOUND_0
N_KORTES		tehe	N_BACK_SINGULARS_ARCHAIC
N_KORTES		tee	N_BACK_SINGULARS	N_BACK_ILLATIVE_SEEN	N_COMPOUND_N
N_KORTES		te	N_BACK_PLURALS	N_BACK_PARTITIVE_ITA	N_BACK_GENITIVE_IDEN	N_BACK_GENITIVE_ITTEN	N_BACK_ILLATIVE_ISIIN	N_BACK_ILLATIVE_IHIN	N_COMPOUND_IDEN	N_COMPOUND_ITTEN
N_KORTET		tet	N_BACK_NOMINATIVE	N_BACK_PARTITIVE_TA	N_COMPOUND_0
N_KORTET		ttehe	N_BACK_SINGULARS_ARCHAIC
N_KORTET		ttee	N_BACK_SINGULARS	N_BACK_ILLATIVE_SEEN	N_COMPOUND_N
N_KORTET		tte	N_BACK_PLURALS	N_BACK_PARTITIVE_ITA	N_BACK_GENITIVE_IDEN	N_BACK_GENITIVE_ITTEN	N_BACK_ILLATIVE_ISIIN	N_BACK_ILLATIVE_IHIN	N_COMPOUND_IDEN	N_COMPOUND_ITTEN
N_KORTTI		e	N_BACK_WEAK_PLURALS
N_KORTTI		i	N_BACK_WEAK_SINGULARS	N_COMPOUND_N
N_KORTTI		te	N_BACK_STRONG_PLURALS	N_BACK_PARTITIVE_JA	N_BACK_ILLATIVE_IHIN
N_KORTTI		ti	N_BACK_NOMINATIVE	N_BACK_STRONG_SINGULARS	N_BACK_PARTITIVE_A_AN	N_BACK_ILLATIVE_IN	N_COMPOUND_0
N_KORTTI		t	N_BACK_GENITIVE_IEN	N_COMPOUND_IEN
N_KORVET		pe	N_BACK_PLNOM_POSS	N_BACK_STRONG_PLURALS	N_BACK_PARTITIVE_JA	N_BACK_ILLATIVE_IHIN
N_KORVET		pi	N_COMPOUND_0
N_KORVET		p	N_BACK_GENITIVE_IEN	N_COMPOUND_IEN
N_KORVET		ve	N_BACK_WEAK_PLURALS
N_KORVET		vi	N_BACK_PLNOM_CLIT	N_COMPOUND_N
N_KOUVOT			N_BACK_PLNOM_CLIT	N_BACK_PLNOM_POSS	N_BACK_PLURALS	N_BACK_PARTITIVE_JA	N_BACK_GENITIVE_JEN	N_BACK_ILLATIVE_IHIN	N_COMPOUND_0	N_COMPOUND_N	N_COMPOUND_JEN
N_KREUS		kse	N_BACK_SINGULARS	N_BACK_ILLATIVE_EN	N_COMPOUND_N
N_KREUS		ks	N_BACK_PLURALS	N_BACK_PARTITIVE_IA	N_BACK_GENITIVE_IEN	N_BACK_ILLATIVE_IIN	N_COMPOUND_IEN
N_KREUS		s	N_BACK_NOMINATIVE	N_BACK_PARTITIVE_TA	N_BACK_GENITIVE_TEN	N_COMPOUND_0	N_COMPOUND_TEN
N_KREUS			N_BACK_SINGULARS	N_BACK_PLURALS	N_BACK_PARTITIVE_TA	N_BACK_ILLATIVE_HUN	N_BACK_PARTITIVE_ITA	N_BACK_GENITIVE_IDEN	N_BACK_GENITIVE_ITTEN	N_BACK_ILLATIVE_IHIN	N_COMPOUND_0	N_COMPOUND_N	N_COMPOUND_IDEN	N_COMPOUND_ITTEN
N_KUITU		du	N_BACK_WEAK_SINGULARS	N_BACK_WEAK_PLURALS	N_COMPOUND_N
N_KUITU		u	N_BACK_WEAK_SINGULARS_ARCHAIC
N_KUITU		tu	N_BACK_NOMINATIVE	N_BACK_STRONG_SINGULARS	N_BACK_STRONG_PLURALS	N_BACK_PARTITIVE_A_AN	N_BACK_ILLATIVE_UN	N_BACK_PARTITIVE_JA	N_BACK_GENITIVE_JEN	N_BACK_ILLATIVE_IHIN	N_COMPOUND_0	N_COMPOUND_JEN
N_KUMMUT		mu	N_BACK_PLNOM_CLIT	N_BACK_WEAK_PLURALS	N_COMPOUND_N
N_KUMMUT		pu	N_BACK_PLNOM_POSS	N_BACK_STRONG_PLURALS	N_BACK_PARTITIVE_JA	N_BACK_GENITIVE_JEN	N_BACK_ILLATIVE_IHIN	N_COMPOUND_0	N_COMPOUND_JEN
N_KUNGFU			N_BACK_NOMINATIVE	N_BACK_SINGULARS	N_BACK_PLURALS	N_BACK_PARTITIVE_TA	N_BACK_ILLATIVE_HUN	N_BACK_PARTITIVE_ITA	N_BACK_GENITIVE_IDEN	N_BACK_GENITIVE_ITTEN	N_BACK_ILLATIVE_IHIN	N_BACK_PARTITIVE_JA	N_BACK_GENITIVE_JEN	N_COMPOUND_0	N_COMPOUND_N	N_COMPOUND_IDEN	N_COMPOUND_ITTEN
N_KUNNAT		na	N_BACK_PLNOM_CLIT	N_COMPOUND_N
N_KUNNAT		n	N_BACK_WEAK_PLURALS
N_KUNNAT		ta	N_BACK_PLNOM_POSS	N_BACK_GENITIVE_IN	N_COMPOUND_0	N_COMPOUND_IN
N_KUNNAT		t	N_BACK_STRONG_PLURALS	N_BACK_PARTITIVE_IA	N_BACK_GENITIVE_IEN	N_BACK_ILLATIVE_IIN	N_COMPOUND_IEN
N_KUNTA		na	N_BACK_WEAK_SINGULARS	N_COMPOUND_N
N_KUNTA		n	N_BACK_WEAK_PLURALS
N_KUNTA		ta	N_BACK_NOMINATIVE	N_BACK_STRONG_SINGULARS	N_BACK_PARTITIVE_A	N_BACK_ILLATIVE_AN	N_BACK_GENITIVE_IN	N_COMPOUND_0	N_COMPOUND_IN
N_KUNTA		t	N_BACK_STRONG_PLURALS	N_BACK_PARTITIVE_IA	N_BACK_GENITIVE_IEN	N_BACK_ILLATIVE_IIN	N_COMPOUND_IEN
N_KUOPAT			N_BACK_WEAK_PLURALS
N_KUOPAT		a	N_BACK_PLNOM_CLIT	N_COMPOUND_N
N_KUOPAT		pa	N_BACK_PLNOM_POSS	N_BACK_GENITIVE_IN	N_COMPOUND_0	N_COMPOUND_IN
N_KUOPAT		p	N_BACK_STRONG_PLURALS	N_BACK_PARTITIVE_IA	N_BACK_GENITIVE_IEN	N_BACK_ILLATIVE_IIN	N_COMPOUND_IEN
N_KUOPPA			N_BACK_WEAK_PLURALS
N_KUOPPA		a	N_BACK_WEAK_SINGULARS	N_COMPOUND_N
N_KUOPPA		pa	N_BACK_NOMINATIVE	N_BACK_STRONG_SINGULARS	N_BACK_PARTITIVE_A	N_BACK_ILLATIVE_AN	N_BACK_GENITIVE_IN	N_COMPOUND_0	N_COMPOUND_IN
N_KUOPPA		p	N_BACK_STRONG_PLURALS	N_BACK_PARTITIVE_IA	N_BACK_GENITIVE_IEN	N_BACK_ILLATIVE_IIN	N_COMPOUND_IEN
N_KUPPI		e	N_BACK_WEAK_PLURALS
N_KUPPI		i	N_BACK_WEAK_SINGULARS	N_COMPOUND_N
N_KUPPI		pe	N_BACK_STRONG_PLURALS	N_BACK_PARTITIVE_JA	N_BACK_ILLATIVE_IHIN
N_KUPPI		pi	N_BACK_NOMINATIVE	N_BACK_STRONG_SINGULARS	N_BACK_PARTITIVE_A_AN	N_BACK_ILLATIVE_IN	N_COMPOUND_0
N_KUPPI		p	N_BACK_GENITIVE_IEN	N_COMPOUND_IEN
N_KUTSUNTA		na	N_BACK_WEAK_SINGULARS	N_COMPOUND_N
N_KUTSUNTA		no	N_BACK_WEAK_PLURALS
N_KUTSUNTA		ta	N_BACK_NOMINATIVE	N_BACK_STRONG_SINGULARS	N_BACK_PARTITIVE_A	N_BACK_ILLATIVE_AN	N_BACK_GENITIVE_IN	N_COMPOUND_0	N_COMPOUND_IN
N_KUTSUNTA		to	N_BACK_STRONG_PLURALS	N_BACK_PARTITIVE_JA	N_BACK_GENITIVE_JEN	N_BACK_ILLATIVE_IHIN	N_COMPOUND_JEN
N_KUULOKKEET		e	N_COMPOUND_0
N_KUULOKKEET		kehe	N_BACK_PLNOM_ARCHAIC_CLIT	N_BACK_PLNOM_ARCHAIC_POSS
N_KUULOKKEET		kee	N_BACK_PLNOM_CLIT	N_BACK_PLNOM_POSS	N_COMPOUND_N
N_KUULOKKEET		ke	N_BACK_PLURALS	N_BACK_PARTITIVE_ITA	N_BACK_GENITIVE_IDEN	N_BACK_GENITIVE_ITTEN	N_BACK_ILLATIVE_ISIIN	N_BACK_ILLATIVE_IHIN	N_COMPOUND_IDEN	N_COMPOUND_ITTEN
N_KUUS		de	N_BACK_WEAK_SINGULARS	N_COMPOUND_N
N_KUUS		e	N_BACK_WEAK_SINGULARS_ARCHAIC
N_KUUS		je	N_BACK_WEAK_SINGULARS_ARCHAIC
N_KUUS		s	N_BACK_NOMINATIVE	N_COMPOUND_0
N_KUUS		s	N_BACK_PLURALS	N_BACK_PARTITIVE_IA	N_BACK_GENITIVE_IEN	N_BACK_ILLATIVE_IIN	N_COMPOUND_IEN
N_KUUS		te	N_BACK_STRONG_SINGULARS	N_BACK_ILLATIVE_EN
N_KUUS		t	N_BACK_PARTITIVE_TA	N_BACK_GENITIVE_TEN	N_COMPOUND_TEN
N_KYDÖT		dö	N_FRONT_PLNOM_CLIT	N_FRONT_WEAK_PLURALS	N_COMPOUND_N
N_KYDÖT		tö	N_FRONT_PLNOM_POSS	N_FRONT_STRONG_PLURALS	N_FRONT_PARTITIVE_JÄ	N_FRONT_GENITIVE_JEN	N_FRONT_ILLATIVE_IHIN	N_COMPOUND_0	N_COMPOUND_JEN
N_KYKY		ky	N_FRONT_NOMINATIVE	N_FRONT_STRONG_SINGULARS	N_FRONT_STRONG_PLURALS	N_FRONT_PARTITIVE_Ä_ÄN	N_FRONT_ILLATIVE_YN	N_FRONT_PARTITIVE_JÄ	N_FRONT_GENITIVE_JEN	N_FRONT_ILLATIVE_IHIN	N_COMPOUND_0	N_COMPOUND_JEN
N_KYKY		vy	N_FRONT_WEAK_SINGULARS	N_FRONT_WEAK_PLURALS	N_COMPOUND_N
N_KYLKIÄINEN			N_COMPOUND_S
N_KYLKIÄINEN		nen	N_FRONT_NOMINATIVE
N_KYLKIÄINEN		se	N_FRONT_SINGULARS	N_FRONT_ILLATIVE_EN	N_COMPOUND_N
N_KYLKIÄINEN		s	N_FRONT_PLURALS	N_FRONT_PARTITIVE_TÄ	N_FRONT_ESSIVE_NÄ_ARCHAIC	N_FRONT_ESSIVE_SÄ_ARCHAIC	N_FRONT_PARTITIVE_IÄ	N_FRONT_GENITIVE_IEN	N_FRONT_GENITIVE_TEN	N_FRONT_ILLATIVE_IIN	N_COMPOUND_IEN	N_COMPOUND_TEN
N_KYLÄNVANHIN		mma	N_BACK_WEAK_SINGULARS	N_COMPOUND_N
N_KYLÄNVANHIN		mm	N_BACK_WEAK_PLURALS
N_KYLÄNVANHIN		mpa	N_BACK_STRONG_SINGULARS	N_BACK_ILLATIVE_AN	N_BACK_GENITIVE_IN	N_COMPOUND_IN	N_BACK_PARTITIVE_A_NONSTD
N_KYLÄNVANHIN		mp	N_BACK_STRONG_PLURALS	N_BACK_PARTITIVE_IA	N_BACK_GENITIVE_IEN	N_BACK_ILLATIVE_IIN	N_COMPOUND_IEN
N_KYLÄNVANHIN		n	N_BACK_NOMINATIVE	N_BACK_PARTITIVE_TA	N_BACK_GENITIVE_TEN	N_COMPOUND_0	N_COMPOUND_TEN
N_KYNNET		ne	N_FRONT_PLNOM_CLIT	N_COMPOUND_N
N_KYNNET		si	N_COMPOUND_0
N_KYNNET		s	N_FRONT_PLURALS	N_FRONT_PARTITIVE_IÄ	N_FRONT_GENITIVE_IEN	N_FRONT_ILLATIVE_IIN	N_COMPOUND_IEN
N_KYNNET		t	N_FRONT_GENITIVE_TEN	N_COMPOUND_TEN
N_KYNNET		te	N_FRONT_PLNOM_POSS
N_KYNNÄÄT		näs	N_FRONT_GENITIVE_TEN_ARCHAIC	N_COMPOUND_0
N_KYNNÄÄT		tä	N_FRONT_PLURALS	N_FRONT_PARTITIVE_ITÄ	N_FRONT_GENITIVE_IDEN	N_FRONT_GENITIVE_ITTEN	N_FRONT_ILLATIVE_ISIIN	N_FRONT_ILLATIVE_IHIN	N_COMPOUND_IDEN	N_COMPOUND_ITTEN
N_KYNNÄÄT		tähä	N_FRONT_PLNOM_ARCHAIC_CLIT	N_FRONT_PLNOM_ARCHAIC_POSS
N_KYNNÄÄT		tää	N_FRONT_PLNOM_CLIT	N_FRONT_PLNOM_POSS	N_COMPOUND_N
N_KYSYNTÄ		nä	N_FRONT_WEAK_SINGULARS	N_COMPOUND_N
N_KYSYNTÄ		nö	N_FRONT_WEAK_PLURALS
N_KYSYNTÄ		tä	N_FRONT_NOMINATIVE	N_FRONT_STRONG_SINGULARS	N_FRONT_PARTITIVE_Ä	N_FRONT_ILLATIVE_ÄN	N_FRONT_GENITIVE_IN	N_COMPOUND_0	N_COMPOUND_IN
N_KYSYNTÄ		tö	N_FRONT_STRONG_PLURALS	N_FRONT_PARTITIVE_JÄ	N_FRONT_GENITIVE_JEN	N_FRONT_ILLATIVE_IHIN	N_COMPOUND_JEN
N_KYYNEL			N_FRONT_NOMINATIVE	N_FRONT_PLURALS	N_FRONT_PARTITIVE_TÄ	N_FRONT_PARTITIVE_IÄ	N_FRONT_GENITIVE_TEN	N_FRONT_GENITIVE_IEN	N_FRONT_ILLATIVE_IIN	N_COMPOUND_0	N_COMPOUND_TEN	N_COMPOUND_IEN
N_KYYNEL		ehe	N_FRONT_SINGULARS_ARCHAIC
N_KYYNEL		ee	N_FRONT_SINGULARS	N_FRONT_ILLATIVE_SEEN	N_COMPOUND_N
N_KYYNEL		e	N_FRONT_NOMINATIVE	N_FRONT_SINGULARS	N_FRONT_PLURALS	N_FRONT_ILLATIVE_EN	N_FRONT_PARTITIVE_ITÄ	N_FRONT_GENITIVE_IDEN	N_FRONT_GENITIVE_ITTEN	N_FRONT_ILLATIVE_ISIIN	N_FRONT_ILLATIVE_IHIN	N_COMPOUND_0	N_COMPOUND_N	N_COMPOUND_IDEN	N_COMPOUND_ITTEN
N_KÄKI			N_FRONT_WEAK_PLURALS
N_KÄKI		e	N_FRONT_WEAK_SINGULARS	N_COMPOUND_N
N_KÄKI		ke	N_FRONT_STRONG_SINGULARS	N_FRONT_PARTITIVE_Ä_ÄN	N_FRONT_ILLATIVE_EN
N_KÄKI		ki	N_FRONT_NOMINATIVE	N_COMPOUND_0
N_KÄKI		k	N_FRONT_STRONG_PLURALS	N_FRONT_PARTITIVE_IÄ	N_FRONT_GENITIVE_IEN	N_FRONT_ILLATIVE_IIN	N_COMPOUND_IEN
N_KÄMMEKKÄ		kä	N_FRONT_NOMINATIVE	N_FRONT_STRONG_SINGULARS	N_FRONT_PARTITIVE_Ä	N_FRONT_PARTITIVE_TÄ_ARCHAIC	N_FRONT_ILLATIVE_ÄN	N_FRONT_GENITIVE_IN	N_COMPOUND_0	N_COMPOUND_IN
N_KÄMMEKKÄ		kö	N_FRONT_STRONG_PLURALS	N_FRONT_PARTITIVE_JÄ	N_FRONT_GENITIVE_JEN	N_FRONT_ILLATIVE_IHIN
N_KÄMMEKKÄ		ä	N_FRONT_WEAK_SINGULARS	N_COMPOUND_N
N_KÄMMEKKÄ		ö	N_FRONT_WEAK_PLURALS	N_FRONT_STRONG_PLURALS	N_FRONT_PARTITIVE_ITÄ	N_FRONT_GENITIVE_IDEN	N_FRONT_GENITIVE_ITTEN	N_FRONT_ILLATIVE_IHIN	N_COMPOUND_IDEN	N_COMPOUND_ITTEN
N_KÄPY		py	N_FRONT_NOMINATIVE	N_FRONT_STRONG_SINGULARS	N_FRONT_STRONG_PLURALS	N_FRONT_PARTITIVE_Ä_ÄN	N_FRONT_ILLATIVE_YN	N_FRONT_PARTITIVE_JÄ	N_FRONT_GENITIVE_JEN	N_FRONT_ILLATIVE_IHIN	N_COMPOUND_0	N_COMPOUND_JEN
N_KÄPY		vy	N_FRONT_WEAK_SINGULARS	N_FRONT_WEAK_PLURALS	N_COMPOUND_N
N_KÄPÄLÄ			N_FRONT_PLURALS	N_FRONT_PARTITIVE_IÄ	N_FRONT_GENITIVE_IEN	N_FRONT_ILLATIVE_IIN	N_COMPOUND_IEN
N_KÄPÄLÄ		ä	N_FRONT_NOMINATIVE	N_FRONT_SINGULARS	N_FRONT_PARTITIVE_Ä	N_FRONT_PARTITIVE_TÄ_ARCHAIC	N_FRONT_ILLATIVE_ÄN	N_FRONT_GENITIVE_IN	N_COMPOUND_0	N_COMPOUND_N	N_COMPOUND_IN
N_KÄPÄLÄ		ö	N_FRONT_PLURALS	N_FRONT_PARTITIVE_ITÄ	N_FRONT_PARTITIVE_JÄ	N_FRONT_GENITIVE_IDEN	N_FRONT_GENITIVE_ITTEN	N_FRONT_GENITIVE_JEN	N_FRONT_ILLATIVE_IHIN	N_COMPOUND_IDEN	N_COMPOUND_ITTEN
N_KÄRJET		je	N_FRONT_PLNOM_CLIT	N_COMPOUND_N
N_KÄRJET		j	N_FRONT_WEAK_PLURALS
N_KÄRJET		ki	N_COMPOUND_0
N_KÄRJET		ke	N_FRONT_PLNOM_POSS
N_KÄRJET		k	N_FRONT_STRONG_PLURALS	N_FRONT_PARTITIVE_IÄ	N_FRONT_GENITIVE_IEN	N_FRONT_ILLATIVE_IIN	N_COMPOUND_IEN
N_KÄRRY			N_FRONT_NOMINATIVE	N_FRONT_SINGULARS	N_FRONT_PLURALS	N_FRONT_PARTITIVE_Ä_ÄN	N_FRONT_ILLATIVE_YN	N_FRONT_PARTITIVE_JÄ	N_FRONT_GENITIVE_JEN	N_FRONT_ILLATIVE_IHIN	N_COMPOUND_0	N_COMPOUND_N	N_COMPOUND_JEN
N_KÄRSÄKÄS		kä	N_FRONT_PLURALS	N_FRONT_PARTITIVE_ITÄ	N_FRONT_GENITIVE_IDEN	N_FRONT_GENITIVE_ITTEN	N_FRONT_ILLATIVE_ISIIN	N_FRONT_ILLATIVE_IHIN	N_COMPOUND_IDEN	N_COMPOUND_ITTEN
N_KÄRSÄKÄS		kähä	N_FRONT_SINGULARS_ARCHAIC
N_KÄRSÄKÄS		kää	N_FRONT_SINGULARS	N_FRONT_ILLATIVE_SEEN	N_COMPOUND_N
N_KÄRSÄKÄS		äs	N_FRONT_NOMINATIVE	N_FRONT_PARTITIVE_TÄ	N_FRONT_ESSIVE_NÄ_ARCHAIC	N_FRONT_GENITIVE_TEN_ARCHAIC	N_COMPOUND_0
N_KÄRÄJÄT			N_FRONT_PLURALS	N_FRONT_PARTITIVE_IÄ	N_FRONT_GENITIVE_IEN	N_FRONT_ILLATIVE_IIN	N_COMPOUND_IEN
N_KÄRÄJÄT		ä	N_FRONT_PLNOM_CLIT	N_FRONT_PLNOM_POSS	N_FRONT_GENITIVE_IN	N_COMPOUND_0	N_COMPOUND_N	N_COMPOUND_IN
N_KÄSITE		e	N_FRONT_NOMINATIVE	N_COMPOUND_0
N_KÄSITE		et	N_FRONT_PARTITIVE_TÄ
N_KÄSITE		tehe	N_FRONT_SINGULARS_ARCHAIC
N_KÄSITE		tee	N_FRONT_SINGULARS	N_FRONT_ILLATIVE_SEEN	N_COMPOUND_N
N_KÄSITE		te	N_FRONT_PLURALS	N_FRONT_PARTITIVE_ITÄ	N_FRONT_GENITIVE_IDEN	N_FRONT_GENITIVE_ITTEN	N_FRONT_ILLATIVE_ISIIN	N_FRONT_ILLATIVE_IHIN	N_COMPOUND_IDEN	N_COMPOUND_ITTEN
N_KÄÄDYT		dy	N_FRONT_PLNOM_CLIT	N_FRONT_WEAK_PLURALS	N_COMPOUND_N
N_KÄÄDYT		ty	N_FRONT_PLNOM_POSS	N_FRONT_STRONG_PLURALS	N_FRONT_PARTITIVE_JÄ	N_FRONT_GENITIVE_JEN	N_FRONT_ILLATIVE_IHIN	N_COMPOUND_0	N_COMPOUND_JEN
N_KÄÄNNIN		nin	N_FRONT_NOMINATIVE	N_FRONT_PARTITIVE_TÄ	N_FRONT_GENITIVE_TEN	N_COMPOUND_0	N_COMPOUND_TEN
N_KÄÄNNIN		time	N_FRONT_SINGULARS	N_FRONT_ILLATIVE_EN	N_COMPOUND_N
N_KÄÄNNIN		tim	N_FRONT_PLURALS	N_FRONT_PARTITIVE_IÄ	N_FRONT_GENITIVE_IEN	N_FRONT_ILLATIVE_IIN	N_COMPOUND_IEN
N_KÄÄNTÖ		nö	N_FRONT_WEAK_SINGULARS	N_FRONT_WEAK_PLURALS	N_COMPOUND_N
N_KÄÄNTÖ		tö	N_FRONT_NOMINATIVE	N_FRONT_STRONG_SINGULARS	N_FRONT_STRONG_PLURALS	N_FRONT_PARTITIVE_Ä_ÄN	N_FRONT_ILLATIVE_ÖN	N_FRONT_PARTITIVE_JÄ	N_FRONT_GENITIVE_JEN	N_FRONT_ILLATIVE_IHIN	N_COMPOUND_0	N_COMPOUND_JEN
N_KÖNGÄS		gäs	N_FRONT_NOMINATIVE	N_FRONT_PARTITIVE_TÄ	N_FRONT_ESSIVE_NÄ_ARCHAIC	N_FRONT_GENITIVE_TEN_ARCHAIC	N_COMPOUND_0
N_KÖNGÄS		kä	N_FRONT_PLURALS	N_FRONT_PARTITIVE_ITÄ	N_FRONT_GENITIVE_IDEN	N_FRONT_GENITIVE_ITTEN	N_FRONT_ILLATIVE_ISIIN	N_FRONT_ILLATIVE_IHIN	N_COMPOUND_IDEN	N_COMPOUND_ITTEN
N_KÖNGÄS		kähä	N_FRONT_SINGULARS_ARCHAIC
N_KÖNGÄS		kää	N_FRONT_SINGULARS	N_FRONT_ILLATIVE_SEEN	N_COMPOUND_N
N_KÖYHYYS		de	N_FRONT_WEAK_SINGULARS	N_COMPOUND_N
N_KÖYHYYS		e	N_FRONT_WEAK_SINGULARS_ARCHAIC
N_KÖYHYYS		je	N_FRONT_WEAK_SINGULARS_ARCHAIC
N_KÖYHYYS		ks	N_FRONT_PLURALS	N_FRONT_PARTITIVE_IÄ	N_FRONT_GENITIVE_IEN	N_FRONT_ILLATIVE_IIN	N_COMPOUND_IEN
N_KÖYHYYS		s	N_FRONT_NOMINATIVE	N_COMPOUND_0
N_KÖYHYYS		te	N_FRONT_STRONG_SINGULARS	N_FRONT_ILLATIVE_EN
N_KÖYHYYS		t	N_FRONT_PARTITIVE_TÄ
N_KÖYSI		de	N_FRONT_WEAK_SINGULARS	N_COMPOUND_N
N_KÖYSI		je	N_FRONT_WEAK_SINGULARS_ARCHAIC
N_KÖYSI		e	N_FRONT_WEAK_SINGULARS_ARCHAIC
N_KÖYSI		si	N_FRONT_NOMINATIVE	N_COMPOUND_0
N_KÖYSI		s	N_FRONT_PLURALS	N_FRONT_PARTITIVE_IÄ	N_FRONT_GENITIVE_IEN	N_FRONT_ILLATIVE_IIN	N_COMPOUND_IEN
N_KÖYSI		te	N_FRONT_STRONG_SINGULARS	N_FRONT_ILLATIVE_EN
N_KÖYSI		t	N_FRONT_PARTITIVE_TÄ	N_FRONT_GENITIVE_TEN	N_COMPOUND_TEN
N_KÖÖ			N_FRONT_PLURALS	N_FRONT_PARTITIVE_ITÄ	N_FRONT_GENITIVE_IDEN	N_FRONT_GENITIVE_ITTEN	N_FRONT_ILLATIVE_IHIN	N_COMPOUND_IDEN	N_COMPOUND_ITTEN
N_KÖÖ		ö	N_FRONT_NOMINATIVE	N_FRONT_SINGULARS	N_FRONT_PARTITIVE_TÄ	N_FRONT_ILLATIVE_HÖN	N_COMPOUND_0	N_COMPOUND_N
N_LAET			N_BACK_WEAK_PLURALS
N_LAET		e	N_BACK_PLNOM_CLIT	N_COMPOUND_N
N_LAET		ke	N_BACK_PLNOM_POSS
N_LAET		ki	N_COMPOUND_0
N_LAET		k	N_BACK_STRONG_PLURALS	N_BACK_PARTITIVE_IA	N_BACK_GENITIVE_IEN	N_BACK_ILLATIVE_IIN	N_COMPOUND_IEN
N_LAHDET		de	N_BACK_PLNOM_CLIT	N_COMPOUND_N
N_LAHDET		d	N_BACK_WEAK_PLURALS
N_LAHDET		te	N_BACK_PLNOM_POSS
N_LAHDET		ti	N_COMPOUND_0
N_LAHDET		t	N_BACK_STRONG_PLURALS	N_BACK_PARTITIVE_IA	N_BACK_GENITIVE_IEN	N_BACK_ILLATIVE_IIN	N_COMPOUND_IEN
N_LAHTI		de	N_BACK_WEAK_SINGULARS	N_COMPOUND_N
N_LAHTI		e	N_BACK_WEAK_SINGULARS_ARCHAIC
N_LAHTI		d	N_BACK_WEAK_PLURALS
N_LAHTI			N_BACK_WEAK_PLURALS_ARCHAIC
N_LAHTI		te	N_BACK_STRONG_SINGULARS	N_BACK_PARTITIVE_A_AN	N_BACK_ILLATIVE_EN
N_LAHTI		ti	N_BACK_NOMINATIVE	N_COMPOUND_0
N_LAHTI		t	N_BACK_STRONG_PLURALS	N_BACK_PARTITIVE_IA	N_BACK_GENITIVE_IEN	N_BACK_ILLATIVE_IIN	N_COMPOUND_IEN
N_LAIDUN		dun	N_BACK_NOMINATIVE	N_BACK_PARTITIVE_TA	N_BACK_GENITIVE_TEN	N_COMPOUND_0	N_COMPOUND_TEN
N_LAIDUN		jun	N_BACK_NOMINATIVE_ARCHAIC
N_LAIDUN		'un	N_BACK_NOMINATIVE_ARCHAIC
N_LAIDUN		tume	N_BACK_SINGULARS	N_BACK_ILLATIVE_EN	N_COMPOUND_N
N_LAIDUN		tum	N_BACK_PLURALS	N_BACK_PARTITIVE_IA	N_BACK_GENITIVE_IEN	N_BACK_ILLATIVE_IIN	N_COMPOUND_IEN
N_LAKI		’e	N_BACK_WEAK_PLURALS
N_LAKI		e	N_BACK_WEAK_PLURALS
N_LAKI		’i	N_BACK_WEAK_SINGULARS	N_COMPOUND_N
N_LAKI		i	N_BACK_WEAK_SINGULARS	N_COMPOUND_N
N_LAKI		ke	N_BACK_STRONG_PLURALS	N_BACK_PARTITIVE_JA	N_BACK_ILLATIVE_IHIN
N_LAKI		ki	N_BACK_NOMINATIVE	N_BACK_STRONG_SINGULARS	N_BACK_PARTITIVE_A_AN	N_BACK_ILLATIVE_IN	N_COMPOUND_0
N_LAKI		k	N_BACK_GENITIVE_IEN	N_COMPOUND_IEN
N_LAMMET		me	N_BACK_PLNOM_CLIT	N_COMPOUND_N
N_LAMMET		m	N_BACK_WEAK_PLURALS
N_LAMMET		pe	N_BACK_PLNOM_POSS
N_LAMMET		pi	N_COMPOUND_0
N_LAMMET		p	N_BACK_STRONG_PLURALS	N_BACK_PARTITIVE_IA	N_BACK_GENITIVE_IEN	N_BACK_ILLATIVE_IIN	N_COMPOUND_IEN
N_LAMMI		me	N_BACK_WEAK_PLURALS
N_LAMMI		mi	N_BACK_WEAK_SINGULARS	N_COMPOUND_N
N_LAMMI		pe	N_BACK_STRONG_PLURALS	N_BACK_PARTITIVE_JA	N_BACK_ILLATIVE_IHIN
N_LAMMI		pi	N_BACK_NOMINATIVE	N_BACK_STRONG_SINGULARS	N_BACK_PARTITIVE_A_AN	N_BACK_ILLATIVE_IN	N_COMPOUND_0
N_LAMMI		p	N_BACK_GENITIVE_IEN	N_COMPOUND_IEN
N_LAMMIT		me	N_BACK_WEAK_PLURALS
N_LAMMIT		mi	N_BACK_PLNOM_CLIT	N_COMPOUND_N
N_LAMMIT		pe	N_BACK_STRONG_PLURALS	N_BACK_PARTITIVE_JA	N_BACK_ILLATIVE_IHIN
N_LAMMIT		pi	N_BACK_PLNOM_POSS	N_COMPOUND_0
N_LAMMIT		p	N_BACK_GENITIVE_IEN	N_COMPOUND_IEN
N_LANKA		ga	N_BACK_WEAK_SINGULARS	N_COMPOUND_N
N_LANKA		go	N_BACK_WEAK_PLURALS
N_LANKA		ka	N_BACK_NOMINATIVE	N_BACK_STRONG_SINGULARS	N_BACK_PARTITIVE_A	N_BACK_ILLATIVE_AN	N_BACK_GENITIVE_IN	N_COMPOUND_0	N_COMPOUND_IN
N_LANKA		ko	N_BACK_STRONG_PLURALS	N_BACK_PARTITIVE_JA	N_BACK_GENITIVE_JEN	N_BACK_ILLATIVE_IHIN	N_COMPOUND_JEN
N_LANNET		net	N_BACK_NOMINATIVE	N_BACK_PARTITIVE_TA	N_COMPOUND_0
N_LANNET		tehe	N_BACK_SINGULARS_ARCHAIC
N_LANNET		tee	N_BACK_SINGULARS	N_BACK_ILLATIVE_SEEN	N_COMPOUND_N
N_LANNET		te	N_BACK_PLURALS	N_BACK_PARTITIVE_ITA	N_BACK_GENITIVE_IDEN	N_BACK_GENITIVE_ITTEN	N_BACK_ILLATIVE_ISIIN	N_BACK_ILLATIVE_IHIN	N_COMPOUND_IDEN	N_COMPOUND_ITTEN
N_LAPSI		pse	N_BACK_SINGULARS	N_BACK_ILLATIVE_EN	N_BACK_PARTITIVE_A_NONSTD	N_COMPOUND_N
N_LAPSI		psi	N_BACK_NOMINATIVE	N_COMPOUND_0
N_LAPSI		ps	N_BACK_PLURALS	N_BACK_PARTITIVE_IA	N_BACK_GENITIVE_IEN	N_BACK_ILLATIVE_IIN	N_COMPOUND_IEN
N_LAPSI		s	N_BACK_PARTITIVE_TA	N_BACK_ESSIVE_NA_ARCHAIC	N_BACK_ESSIVE_SA_ARCHAIC	N_BACK_GENITIVE_TEN	N_COMPOUND_TEN
N_LASIT			N_BACK_GENITIVE_IEN	N_COMPOUND_IEN
N_LASIT		e	N_BACK_PLURALS	N_BACK_PARTITIVE_JA	N_BACK_ILLATIVE_IHIN
N_LASIT		i	N_BACK_PLNOM_CLIT	N_BACK_PLNOM_POSS	N_COMPOUND_0	N_COMPOUND_N
#N_LAUTEET		de	N_COMPOUND_0
#N_LAUTEET		tehe	N_BACK_PLNOM_ARCHAIC_CLIT	N_BACK_PLNOM_ARCHAIC_POSS
#N_LAUTEET		tee	N_BACK_PLNOM_CLIT	N_BACK_PLNOM_POSS	N_COMPOUND_N
#N_LAUTEET		te	N_BACK_PLURALS	N_BACK_PARTITIVE_ITA	N_BACK_GENITIVE_IDEN	N_BACK_GENITIVE_ITTEN	N_BACK_ILLATIVE_ISIIN	N_BACK_ILLATIVE_IHIN	N_COMPOUND_IDEN	N_COMPOUND_ITTEN
N_LEHDET		de	N_FRONT_PLNOM_CLIT	N_COMPOUND_N
N_LEHDET		e	N_FRONT_PLNOM_CLIT_ARCHAIC
N_LEHDET		d	N_FRONT_WEAK_PLURALS
N_LEHDET			N_FRONT_WEAK_PLURALS_ARCHAIC
N_LEHDET		ti	N_COMPOUND_0
N_LEHDET		te	N_FRONT_PLNOM_POSS
N_LEHDET		t	N_FRONT_STRONG_PLURALS	N_FRONT_GENITIVE_IEN	N_FRONT_ILLATIVE_IIN	N_COMPOUND_IEN
N_LEHTI		de	N_FRONT_WEAK_SINGULARS	N_COMPOUND_N
N_LEHTI		e	N_FRONT_WEAK_SINGULARS_ARCHAIC
N_LEHTI		d	N_FRONT_WEAK_PLURALS
N_LEHTI			N_FRONT_WEAK_PLURALS_ARCHAIC
N_LEHTI		te	N_FRONT_STRONG_SINGULARS	N_FRONT_PARTITIVE_Ä_ÄN	N_FRONT_ILLATIVE_EN
N_LEHTI		ti	N_FRONT_NOMINATIVE	N_COMPOUND_0
N_LEHTI		t	N_FRONT_STRONG_PLURALS	N_FRONT_PARTITIVE_IÄ	N_FRONT_GENITIVE_IEN	N_FRONT_ILLATIVE_IIN	N_COMPOUND_IEN
N_LEIKKUU			N_BACK_PLURALS	N_BACK_PARTITIVE_ITA	N_BACK_GENITIVE_IDEN	N_BACK_GENITIVE_ITTEN	N_BACK_ILLATIVE_ISIIN	N_BACK_ILLATIVE_IHIN	N_COMPOUND_IDEN	N_COMPOUND_ITTEN
N_LEIKKUU		u	N_BACK_NOMINATIVE	N_BACK_SINGULARS	N_BACK_PARTITIVE_TA	N_BACK_ILLATIVE_SEEN	N_COMPOUND_0	N_COMPOUND_N
N_LEIPÄ		p	N_FRONT_STRONG_PLURALS	N_FRONT_PARTITIVE_IÄ	N_FRONT_GENITIVE_IEN	N_FRONT_ILLATIVE_IIN	N_COMPOUND_IEN
N_LEIPÄ		pä	N_FRONT_NOMINATIVE	N_FRONT_STRONG_SINGULARS	N_FRONT_PARTITIVE_Ä	N_FRONT_ILLATIVE_ÄN	N_FRONT_GENITIVE_IN	N_COMPOUND_0	N_COMPOUND_IN
N_LEIPÄ		v	N_FRONT_WEAK_PLURALS
N_LEIPÄ		vä	N_FRONT_WEAK_SINGULARS	N_COMPOUND_N
N_LENTTEE			N_FRONT_PLURALS	N_FRONT_PARTITIVE_ITÄ	N_FRONT_GENITIVE_IDEN	N_FRONT_GENITIVE_ITTEN	N_FRONT_ILLATIVE_ISIIN	N_FRONT_ILLATIVE_IHIN	N_COMPOUND_IDEN	N_COMPOUND_ITTEN
N_LENTTEE		e	N_FRONT_NOMINATIVE	N_FRONT_SINGULARS	N_FRONT_PARTITIVE_TÄ	N_FRONT_ILLATIVE_SEEN	N_COMPOUND_0	N_COMPOUND_N
N_LEPAKKO		ko	N_BACK_NOMINATIVE	N_BACK_STRONG_SINGULARS	N_BACK_STRONG_PLURALS	N_BACK_PARTITIVE_A_AN	N_BACK_ILLATIVE_ON	N_BACK_PARTITIVE_JA	N_BACK_GENITIVE_JEN	N_BACK_ILLATIVE_IHIN	N_COMPOUND_0	N_COMPOUND_JEN
N_LEPAKKO		o	N_BACK_WEAK_SINGULARS	N_BACK_WEAK_PLURALS	N_BACK_STRONG_PLURALS	N_BACK_PARTITIVE_ITA	N_BACK_GENITIVE_IDEN	N_BACK_GENITIVE_ITTEN	N_BACK_ILLATIVE_IHIN	N_COMPOUND_N	N_COMPOUND_IDEN	N_COMPOUND_ITTEN
N_LIEMI		me	N_FRONT_SINGULARS	N_FRONT_PARTITIVE_Ä	N_FRONT_ILLATIVE_EN	N_COMPOUND_N
N_LIEMI		mi	N_FRONT_NOMINATIVE	N_COMPOUND_0
N_LIEMI		m	N_FRONT_PLURALS	N_FRONT_PARTITIVE_IÄ	N_FRONT_GENITIVE_IEN	N_FRONT_ILLATIVE_IIN	N_COMPOUND_IEN
N_LIEMI		n	N_FRONT_PARTITIVE_TÄ	N_FRONT_GENITIVE_TEN
N_LIITTOUTUNEET		ehe	N_BACK_PLNOM_ARCHAIC_CLIT	N_BACK_PLNOM_ARCHAIC_POSS
N_LIITTOUTUNEET		ee	N_BACK_PLNOM_CLIT	N_BACK_PLNOM_POSS	N_COMPOUND_N
N_LIITTOUTUNEET		e	N_BACK_PLURALS	N_BACK_PARTITIVE_ITA	N_BACK_GENITIVE_IDEN	N_BACK_GENITIVE_ITTEN	N_BACK_ILLATIVE_ISIIN	N_BACK_ILLATIVE_IHIN	N_COMPOUND_IDEN	N_COMPOUND_ITTEN
N_LIITTOUTUNEET		ut	N_COMPOUND_0
N_LIIVIT			N_FRONT_GENITIVE_IEN	N_COMPOUND_IEN
N_LIIVIT		e	N_FRONT_PLURALS	N_FRONT_PARTITIVE_JÄ	N_FRONT_ILLATIVE_IHIN
N_LIIVIT		i	N_FRONT_PLNOM_CLIT	N_FRONT_PLNOM_POSS	N_COMPOUND_0	N_COMPOUND_N
N_LINGOT		go	N_BACK_PLNOM_CLIT	N_BACK_WEAK_PLURALS	N_COMPOUND_N
N_LINGOT		ko	N_BACK_PLNOM_POSS	N_BACK_STRONG_PLURALS	N_BACK_PARTITIVE_JA	N_BACK_GENITIVE_JEN	N_BACK_ILLATIVE_IHIN	N_COMPOUND_0	N_COMPOUND_JEN
N_LINTU		nu	N_BACK_WEAK_SINGULARS	N_BACK_WEAK_PLURALS	N_COMPOUND_N
N_LINTU		tu	N_BACK_NOMINATIVE	N_BACK_STRONG_SINGULARS	N_BACK_STRONG_PLURALS	N_BACK_PARTITIVE_A_AN	N_BACK_ILLATIVE_UN	N_BACK_PARTITIVE_JA	N_BACK_GENITIVE_JEN	N_BACK_ILLATIVE_IHIN	N_COMPOUND_0	N_COMPOUND_JEN
N_LIPEÄ			N_FRONT_PLURALS	N_FRONT_PARTITIVE_ITÄ	N_FRONT_GENITIVE_IDEN	N_FRONT_GENITIVE_ITTEN	N_FRONT_ILLATIVE_ISIIN	N_FRONT_ILLATIVE_IHIN	N_COMPOUND_IDEN	N_COMPOUND_ITTEN
N_LIPEÄ		ä	N_FRONT_NOMINATIVE	N_FRONT_SINGULARS	N_FRONT_PARTITIVE_Ä	N_FRONT_PARTITIVE_TÄ_ARCHAIC	N_FRONT_ILLATIVE_ÄN	N_FRONT_GENITIVE_IN	N_COMPOUND_0	N_COMPOUND_N	N_COMPOUND_IN
N_LIPOTTARET		are	N_COMPOUND_N
N_LIPOTTARET		ar	N_BACK_PARTITIVE_IA	N_BACK_GENITIVE_IEN	N_BACK_GENITIVE_TEN	N_BACK_ILLATIVE_IIN	N_COMPOUND_0	N_COMPOUND_IEN	N_COMPOUND_TEN
N_LIPOTTARET		tare	N_BACK_PLNOM_CLIT	N_BACK_PLNOM_POSS
N_LIPOTTARET		tar	N_BACK_PLURALS
N_LIPPU		pu	N_BACK_NOMINATIVE	N_BACK_STRONG_SINGULARS	N_BACK_STRONG_PLURALS	N_BACK_PARTITIVE_A_AN	N_BACK_ILLATIVE_UN	N_BACK_PARTITIVE_JA	N_BACK_GENITIVE_JEN	N_BACK_ILLATIVE_IHIN	N_COMPOUND_0	N_COMPOUND_JEN
N_LIPPU		u	N_BACK_WEAK_SINGULARS	N_BACK_WEAK_PLURALS	N_COMPOUND_N
N_LIUKU		ku	N_BACK_NOMINATIVE	N_BACK_STRONG_SINGULARS	N_BACK_STRONG_PLURALS	N_BACK_PARTITIVE_A_AN	N_BACK_ILLATIVE_UN	N_BACK_PARTITIVE_JA	N_BACK_GENITIVE_JEN	N_BACK_ILLATIVE_IHIN	N_COMPOUND_0	N_COMPOUND_JEN
N_LIUKU		’u	N_BACK_WEAK_SINGULARS	N_BACK_WEAK_PLURALS	N_COMPOUND_N
N_LIVVADIEVÁT			N_BACK_PLNOM_CLIT	N_BACK_PLNOM_POSS	N_BACK_PLURALS	N_BACK_PARTITIVE_ITA	N_BACK_GENITIVE_IDEN	N_BACK_GENITIVE_ITTEN	N_BACK_ILLATIVE_IHIN	N_BACK_ILLATIVE_ISIIN	N_COMPOUND_0	N_COMPOUND_N	N_COMPOUND_IDEN	N_COMPOUND_ITTEN
N_LOKA			N_BACK_WEAK_PLURALS
N_LOKA		’a	N_BACK_WEAK_SINGULARS	N_COMPOUND_N
N_LOKA		a	N_BACK_WEAK_SINGULARS	N_COMPOUND_N
N_LOKA		ka	N_BACK_NOMINATIVE	N_BACK_STRONG_SINGULARS	N_BACK_PARTITIVE_A	N_BACK_ILLATIVE_AN	N_BACK_GENITIVE_IN	N_COMPOUND_0	N_COMPOUND_IN
N_LOKA		k	N_BACK_STRONG_PLURALS	N_BACK_PARTITIVE_IA	N_BACK_GENITIVE_IEN	N_BACK_ILLATIVE_IIN	N_COMPOUND_IEN
N_LOKA		’	N_BACK_WEAK_PLURALS
N_LOKKI		e	N_BACK_WEAK_PLURALS
N_LOKKI		i	N_BACK_WEAK_SINGULARS	N_COMPOUND_N
N_LOKKI		ke	N_BACK_STRONG_PLURALS	N_BACK_PARTITIVE_JA	N_BACK_ILLATIVE_IHIN
N_LOKKI		ki	N_BACK_NOMINATIVE	N_BACK_STRONG_SINGULARS	N_BACK_PARTITIVE_A_AN	N_BACK_ILLATIVE_IN	N_COMPOUND_0
N_LOKKI		k	N_BACK_GENITIVE_IEN	N_COMPOUND_IEN
N_LOMMOL		mol	N_BACK_NOMINATIVE	N_BACK_PARTITIVE_TA	N_BACK_GENITIVE_TEN	N_COMPOUND_0	N_COMPOUND_TEN
N_LOMMOL		polehe	N_BACK_SINGULARS_ARCHAIC
N_LOMMOL		polee	N_BACK_SINGULARS	N_BACK_ILLATIVE_SEEN	N_COMPOUND_N
N_LOMMOL		pole	N_BACK_NOMINATIVE	N_BACK_SINGULARS	N_BACK_PLURALS	N_BACK_ILLATIVE_EN	N_BACK_PARTITIVE_ITA	N_BACK_GENITIVE_IDEN	N_BACK_GENITIVE_ITTEN	N_BACK_ILLATIVE_ISIIN	N_BACK_ILLATIVE_IHIN	N_COMPOUND_0	N_COMPOUND_N	N_COMPOUND_IDEN	N_COMPOUND_ITTEN
N_LOMMOL		pol	N_BACK_PLURALS	N_BACK_PARTITIVE_IA	N_BACK_GENITIVE_IEN	N_BACK_ILLATIVE_IIN	N_COMPOUND_IEN
N_LOTTE		e	N_BACK_WEAK_SINGULARS	N_BACK_WEAK_PLURALS	N_COMPOUND_N
N_LOTTE		te	N_BACK_NOMINATIVE	N_BACK_STRONG_SINGULARS	N_BACK_STRONG_PLURALS	N_BACK_PARTITIVE_A_AN	N_BACK_ILLATIVE_EN	N_BACK_PARTITIVE_JA	N_BACK_GENITIVE_JEN	N_BACK_GENITIVE_IN	N_BACK_ILLATIVE_IHIN	N_COMPOUND_0	N_COMPOUND_JEN	N_COMPOUND_IN
N_LOUET		et	N_BACK_NOMINATIVE	N_BACK_PARTITIVE_TA	N_COMPOUND_0
N_LOUET		kehe	N_BACK_SINGULARS_ARCHAIC
N_LOUET		kee	N_BACK_SINGULARS	N_BACK_ILLATIVE_SEEN	N_COMPOUND_N
N_LOUET		ke	N_BACK_PLURALS	N_BACK_PARTITIVE_ITA	N_BACK_GENITIVE_IDEN	N_BACK_GENITIVE_ITTEN	N_BACK_ILLATIVE_ISIIN	N_BACK_ILLATIVE_IHIN	N_COMPOUND_IDEN	N_COMPOUND_ITTEN
N_LUHDAT		da	N_BACK_PLNOM_CLIT	N_COMPOUND_N
N_LUHDAT		do	N_BACK_WEAK_PLURALS
N_LUHDAT		ta	N_BACK_PLNOM_POSS	N_BACK_GENITIVE_IN	N_COMPOUND_0	N_COMPOUND_IN
N_LUHDAT		to	N_BACK_STRONG_PLURALS	N_BACK_PARTITIVE_JA	N_BACK_GENITIVE_JEN	N_BACK_ILLATIVE_IHIN	N_COMPOUND_JEN
N_LUKU		ku	N_BACK_NOMINATIVE	N_BACK_STRONG_SINGULARS	N_BACK_STRONG_PLURALS	N_BACK_PARTITIVE_A_AN	N_BACK_ILLATIVE_UN	N_BACK_PARTITIVE_JA	N_BACK_GENITIVE_JEN	N_BACK_ILLATIVE_IHIN	N_COMPOUND_0	N_COMPOUND_JEN
N_LUKU		vu	N_BACK_WEAK_SINGULARS	N_BACK_WEAK_PLURALS	N_COMPOUND_N
N_LUMME		me	N_BACK_NOMINATIVE	N_COMPOUND_0
N_LUMME		met	N_BACK_PARTITIVE_TA
N_LUMME		pehe	N_BACK_SINGULARS_ARCHAIC
N_LUMME		pee	N_BACK_SINGULARS	N_BACK_ILLATIVE_SEEN	N_COMPOUND_N
N_LUMME		pe	N_BACK_PLURALS	N_BACK_PARTITIVE_ITA	N_BACK_GENITIVE_IDEN	N_BACK_GENITIVE_ITTEN	N_BACK_ILLATIVE_ISIIN	N_BACK_ILLATIVE_IHIN	N_COMPOUND_IDEN	N_COMPOUND_ITTEN
N_LUODE		de	N_BACK_NOMINATIVE	N_COMPOUND_0
N_LUODE		je	N_BACK_NOMINATIVE_ARCHAIC
N_LUODE		'e	N_BACK_NOMINATIVE_ARCHAIC
N_LUODE		e	N_BACK_NOMINATIVE_ARCHAIC
N_LUODE		det	N_BACK_PARTITIVE_TA
N_LUODE		et	N_BACK_PARTITIVE_TA_ARCHAIC
N_LUODE		jet	N_BACK_PARTITIVE_TA_ARCHAIC
N_LUODE		tehe	N_BACK_SINGULARS_ARCHAIC
N_LUODE		tee	N_BACK_SINGULARS	N_BACK_ILLATIVE_SEEN	N_COMPOUND_N
N_LUODE		te	N_BACK_PLURALS	N_BACK_PARTITIVE_ITA	N_BACK_GENITIVE_IDEN	N_BACK_GENITIVE_ITTEN	N_BACK_ILLATIVE_ISIIN	N_BACK_ILLATIVE_IHIN	N_COMPOUND_IDEN	N_COMPOUND_ITTEN
N_LUODES		des	N_BACK_NOMINATIVE	N_BACK_PARTITIVE_TA	N_BACK_ESSIVE_NA_ARCHAIC	N_BACK_GENITIVE_TEN_ARCHAIC	N_COMPOUND_0
N_LUODES		tehe	N_BACK_SINGULARS_ARCHAIC
N_LUODES		es	N_BACK_SINGULARS_ARCHAIC
N_LUODES		tee	N_BACK_SINGULARS	N_BACK_ILLATIVE_SEEN	N_COMPOUND_N
N_LUODES		te	N_BACK_PLURALS	N_BACK_PARTITIVE_ITA	N_BACK_GENITIVE_IDEN	N_BACK_GENITIVE_ITTEN	N_BACK_ILLATIVE_ISIIN	N_BACK_ILLATIVE_IHIN	N_COMPOUND_IDEN	N_COMPOUND_ITTEN
N_LUOKKA			N_BACK_WEAK_PLURALS
N_LUOKKA		a	N_BACK_WEAK_SINGULARS	N_COMPOUND_N
N_LUOKKA		ka	N_BACK_NOMINATIVE	N_BACK_STRONG_SINGULARS	N_BACK_PARTITIVE_A	N_BACK_ILLATIVE_AN	N_BACK_GENITIVE_IN	N_COMPOUND_0	N_COMPOUND_IN
N_LUOKKA		k	N_BACK_STRONG_PLURALS	N_BACK_PARTITIVE_IA	N_BACK_GENITIVE_IEN	N_BACK_ILLATIVE_IIN	N_COMPOUND_IEN
N_LUOLIKOT		ko	N_BACK_PLNOM_POSS	N_BACK_STRONG_PLURALS	N_BACK_PARTITIVE_JA	N_BACK_GENITIVE_JEN	N_BACK_ILLATIVE_IHIN	N_COMPOUND_0	N_COMPOUND_JEN
N_LUOLIKOT		o	N_BACK_PLNOM_CLIT	N_BACK_WEAK_PLURALS	N_BACK_PARTITIVE_ITA	N_BACK_GENITIVE_IDEN	N_BACK_GENITIVE_ITTEN	N_BACK_ILLATIVE_IHIN	N_COMPOUND_N	N_COMPOUND_IDEN	N_COMPOUND_ITTEN
N_LUPA		pa	N_BACK_NOMINATIVE	N_BACK_STRONG_SINGULARS	N_BACK_PARTITIVE_A	N_BACK_ILLATIVE_AN	N_BACK_GENITIVE_IN	N_COMPOUND_0	N_COMPOUND_IN
N_LUPA		p	N_BACK_STRONG_PLURALS	N_BACK_PARTITIVE_IA	N_BACK_GENITIVE_IEN	N_BACK_ILLATIVE_IIN	N_COMPOUND_IEN
N_LUPA		va	N_BACK_WEAK_SINGULARS	N_COMPOUND_N
N_LUPA		v	N_BACK_WEAK_PLURALS
N_LUSIKKA		a	N_BACK_WEAK_SINGULARS	N_COMPOUND_N
N_LUSIKKA		ka	N_BACK_NOMINATIVE	N_BACK_STRONG_SINGULARS	N_BACK_PARTITIVE_A	N_BACK_PARTITIVE_TA_ARCHAIC	N_BACK_ILLATIVE_AN	N_BACK_GENITIVE_IN	N_COMPOUND_0	N_COMPOUND_IN
N_LUSIKKA		ko	N_BACK_STRONG_PLURALS	N_BACK_PARTITIVE_JA	N_BACK_GENITIVE_JEN	N_BACK_ILLATIVE_IHIN	N_COMPOUND_JEN
N_LUSIKKA		o	N_BACK_WEAK_PLURALS	N_BACK_STRONG_PLURALS	N_BACK_PARTITIVE_ITA	N_BACK_GENITIVE_IDEN	N_BACK_GENITIVE_ITTEN	N_BACK_ILLATIVE_IHIN	N_COMPOUND_IDEN	N_COMPOUND_ITTEN
N_LÄHDES		des	N_FRONT_NOMINATIVE	N_FRONT_PARTITIVE_TÄ	N_FRONT_ESSIVE_NÄ_ARCHAIC	N_FRONT_GENITIVE_TEN_ARCHAIC	N_COMPOUND_0
N_LÄHDES		tehe	N_FRONT_SINGULARS_ARCHAIC
N_LÄHDES		tee	N_FRONT_SINGULARS	N_FRONT_ILLATIVE_SEEN	N_COMPOUND_N
N_LÄHDES		te	N_FRONT_PLURALS	N_FRONT_PARTITIVE_ITÄ	N_FRONT_GENITIVE_IDEN	N_FRONT_GENITIVE_ITTEN	N_FRONT_ILLATIVE_ISIIN	N_FRONT_ILLATIVE_IHIN	N_COMPOUND_IDEN	N_COMPOUND_ITTEN
N_LÄHDET		det	N_FRONT_NOMINATIVE	N_FRONT_PARTITIVE_TÄ	N_COMPOUND_0
N_LÄHDET		tehe	N_FRONT_SINGULARS_ARCHAIC
N_LÄHDET		et	N_FRONT_SINGULARS_ARCHAIC
N_LÄHDET		tee	N_FRONT_SINGULARS	N_FRONT_ILLATIVE_SEEN	N_COMPOUND_N
N_LÄHDET		te	N_FRONT_PLURALS	N_FRONT_PARTITIVE_ITÄ	N_FRONT_GENITIVE_IDEN	N_FRONT_GENITIVE_ITTEN	N_FRONT_ILLATIVE_ISIIN	N_FRONT_ILLATIVE_IHIN	N_COMPOUND_IDEN	N_COMPOUND_ITTEN
N_LÄHIN		mm	N_FRONT_WEAK_PLURALS
N_LÄHIN		mmä	N_FRONT_WEAK_SINGULARS	N_COMPOUND_N
N_LÄHIN		mp	N_FRONT_STRONG_PLURALS	N_FRONT_PARTITIVE_IÄ	N_FRONT_GENITIVE_IEN	N_FRONT_ILLATIVE_IIN	N_COMPOUND_IEN
N_LÄHIN		mpä	N_FRONT_STRONG_SINGULARS	N_FRONT_ILLATIVE_ÄN	N_FRONT_GENITIVE_IN	N_COMPOUND_IN	N_FRONT_PARTITIVE_Ä_NONSTD
N_LÄHIN		n	N_FRONT_NOMINATIVE	N_FRONT_PARTITIVE_TÄ	N_FRONT_GENITIVE_TEN	N_COMPOUND_0	N_COMPOUND_TEN
N_LÄMMIN		min	N_FRONT_NOMINATIVE	N_FRONT_PARTITIVE_TÄ	N_FRONT_ESSIVE_NÄ_ARCHAIC	N_FRONT_GENITIVE_TEN	N_COMPOUND_0	N_COMPOUND_TEN
N_LÄMMIN		pim	N_FRONT_PLURALS	N_FRONT_PARTITIVE_IÄ	N_FRONT_GENITIVE_IEN	N_FRONT_ILLATIVE_IIN
N_LÄMMIN		pimä	N_FRONT_SINGULARS	N_FRONT_ILLATIVE_ÄN	N_FRONT_GENITIVE_IN	N_COMPOUND_IN	N_FRONT_PARTITIVE_Ä_NONSTD
N_LÄMPÖ		mö	N_FRONT_WEAK_SINGULARS	N_FRONT_WEAK_PLURALS	N_COMPOUND_N
N_LÄMPÖ		pö	N_FRONT_NOMINATIVE	N_FRONT_STRONG_SINGULARS	N_FRONT_STRONG_PLURALS	N_FRONT_PARTITIVE_Ä_ÄN	N_FRONT_ILLATIVE_ÖN	N_FRONT_PARTITIVE_JÄ	N_FRONT_GENITIVE_JEN	N_FRONT_ILLATIVE_IHIN	N_COMPOUND_0	N_COMPOUND_JEN
N_LÄNGET		ge	N_FRONT_PLNOM_CLIT	N_COMPOUND_N
N_LÄNGET		g	N_FRONT_WEAK_PLURALS
N_LÄNGET		ke	N_FRONT_PLNOM_POSS
N_LÄNGET		ki	N_COMPOUND_0
N_LÄNGET		k	N_FRONT_STRONG_PLURALS	N_FRONT_PARTITIVE_IÄ	N_FRONT_GENITIVE_IEN	N_FRONT_ILLATIVE_IIN	N_COMPOUND_IEN
N_LÄNSI		ne	N_FRONT_WEAK_SINGULARS	N_COMPOUND_N
N_LÄNSI		si	N_FRONT_NOMINATIVE	N_COMPOUND_0
N_LÄNSI		s	N_FRONT_PLURALS	N_FRONT_PARTITIVE_IÄ	N_FRONT_GENITIVE_IEN	N_FRONT_ILLATIVE_IIN	N_COMPOUND_IEN
N_LÄNSI		te	N_FRONT_STRONG_SINGULARS	N_FRONT_ILLATIVE_EN
N_LÄNSI		t	N_FRONT_PARTITIVE_TÄ	N_FRONT_GENITIVE_TEN	N_COMPOUND_TEN
N_LÄÄKE		e	N_FRONT_NOMINATIVE	N_COMPOUND_0
N_LÄÄKE		et	N_FRONT_PARTITIVE_TÄ
N_LÄÄKE		kehe	N_FRONT_SINGULARS_ARCHAIC
N_LÄÄKE		kee	N_FRONT_SINGULARS	N_FRONT_ILLATIVE_SEEN	N_COMPOUND_N
N_LÄÄKE		ke	N_FRONT_PLURALS	N_FRONT_PARTITIVE_ITÄ	N_FRONT_GENITIVE_IDEN	N_FRONT_GENITIVE_ITTEN	N_FRONT_ILLATIVE_ISIIN	N_FRONT_ILLATIVE_IHIN	N_COMPOUND_IDEN	N_COMPOUND_ITTEN
N_LÖPÖ		pö	N_FRONT_NOMINATIVE	N_FRONT_STRONG_SINGULARS	N_FRONT_STRONG_PLURALS	N_FRONT_PARTITIVE_Ä_ÄN	N_FRONT_ILLATIVE_ÖN	N_FRONT_PARTITIVE_JÄ	N_FRONT_GENITIVE_JEN	N_FRONT_ILLATIVE_IHIN	N_COMPOUND_0	N_COMPOUND_JEN
N_LÖPÖ		vö	N_FRONT_WEAK_SINGULARS	N_FRONT_WEAK_PLURALS	N_COMPOUND_N
N_MAA			N_BACK_PLURALS	N_BACK_PARTITIVE_ITA	N_BACK_GENITIVE_IDEN	N_BACK_GENITIVE_ITTEN	N_BACK_ILLATIVE_IHIN	N_COMPOUND_IDEN	N_COMPOUND_ITTEN
N_MAA		a	N_BACK_NOMINATIVE	N_BACK_SINGULARS	N_BACK_PARTITIVE_TA	N_BACK_ILLATIVE_HAN	N_COMPOUND_0	N_COMPOUND_N
N_MAKKARA		a	N_BACK_NOMINATIVE	N_BACK_SINGULARS	N_BACK_PARTITIVE_A	N_BACK_PARTITIVE_TA_ARCHAIC	N_BACK_ILLATIVE_AN	N_BACK_GENITIVE_IN	N_COMPOUND_0	N_COMPOUND_N	N_COMPOUND_IN
N_MAKKARA		o	N_BACK_PLURALS	N_BACK_PARTITIVE_ITA	N_BACK_GENITIVE_IDEN	N_BACK_GENITIVE_ITTEN	N_BACK_ILLATIVE_IHIN	N_COMPOUND_IDEN	N_COMPOUND_ITTEN
N_MAKU		ku	N_BACK_NOMINATIVE	N_BACK_STRONG_SINGULARS	N_BACK_STRONG_PLURALS	N_BACK_PARTITIVE_A_AN	N_BACK_ILLATIVE_UN	N_BACK_PARTITIVE_JA	N_FRONT_GENITIVE_JEN	N_FRONT_ILLATIVE_IHIN	N_COMPOUND_0	N_COMPOUND_JEN
N_MAKU		’u	N_BACK_WEAK_SINGULARS	N_BACK_WEAK_PLURALS	N_COMPOUND_N
N_MAKU		u	N_BACK_WEAK_SINGULARS	N_BACK_WEAK_PLURALS	N_COMPOUND_N
N_MALKO		ko	N_BACK_NOMINATIVE	N_BACK_STRONG_SINGULARS	N_BACK_STRONG_PLURALS	N_BACK_PARTITIVE_A_AN	N_BACK_ILLATIVE_ON	N_BACK_PARTITIVE_JA	N_BACK_GENITIVE_JEN	N_BACK_ILLATIVE_IHIN	N_COMPOUND_0	N_COMPOUND_JEN
N_MALKO		vo	N_BACK_WEAK_SINGULARS	N_BACK_WEAK_PLURALS	N_COMPOUND_N
N_MALMÖ			N_FRONT_NOMINATIVE	N_FRONT_SINGULARS	N_FRONT_PLURALS	N_FRONT_PARTITIVE_TÄ	N_FRONT_ILLATIVE_HÖN	N_FRONT_PARTITIVE_ITÄ	N_FRONT_GENITIVE_IDEN	N_FRONT_GENITIVE_ITTEN	N_FRONT_ILLATIVE_IHIN	N_COMPOUND_0	N_COMPOUND_N	N_COMPOUND_IDEN	N_COMPOUND_ITTEN
N_MALTAAT		las	N_BACK_GENITIVE_TEN_ARCHAIC	N_COMPOUND_0
N_MALTAAT		taha	N_BACK_PLNOM_ARCHAIC_CLIT	N_BACK_PLNOM_ARCHAIC_POSS
N_MALTAAT		taa	N_BACK_PLNOM_CLIT	N_BACK_PLNOM_POSS	N_COMPOUND_N
N_MALTAAT		ta	N_BACK_PLURALS	N_BACK_PARTITIVE_ITA	N_BACK_GENITIVE_IDEN	N_BACK_GENITIVE_ITTEN	N_BACK_ILLATIVE_ISIIN	N_BACK_ILLATIVE_IHIN	N_COMPOUND_IDEN	N_COMPOUND_ITTEN
N_MANNER		ner	N_BACK_NOMINATIVE	N_BACK_PARTITIVE_TA	N_BACK_GENITIVE_TEN	N_COMPOUND_0	N_COMPOUND_TEN
N_MANNER		terehe	N_BACK_SINGULARS_ARCHAIC
N_MANNER		teree	N_BACK_SINGULARS	N_BACK_ILLATIVE_SEEN	N_COMPOUND_N
N_MANNER		tere	N_BACK_NOMINATIVE	N_BACK_SINGULARS	N_BACK_PLURALS	N_BACK_ILLATIVE_EN	N_BACK_PARTITIVE_ITA	N_BACK_GENITIVE_IDEN	N_BACK_GENITIVE_ITTEN	N_BACK_ILLATIVE_ISIIN	N_BACK_ILLATIVE_IHIN	N_COMPOUND_0	N_COMPOUND_N	N_COMPOUND_IDEN	N_COMPOUND_ITTEN
N_MANNER		ter	N_BACK_PLURALS	N_BACK_PARTITIVE_IA	N_BACK_GENITIVE_IEN	N_BACK_ILLATIVE_IIN	N_COMPOUND_IEN
N_MARKKINAT		a	N_BACK_PLNOM_CLIT	N_BACK_PLNOM_POSS	N_BACK_GENITIVE_IN	N_COMPOUND_0	N_COMPOUND_N	N_COMPOUND_IN
N_MARKKINAT		o	N_BACK_PLURALS	N_BACK_PARTITIVE_ITA	N_BACK_GENITIVE_IDEN	N_BACK_GENITIVE_ITTEN	N_BACK_ILLATIVE_IHIN	N_COMPOUND_IDEN	N_COMPOUND_ITTEN
N_MATEE			N_BACK_PLURALS	N_BACK_PARTITIVE_ITA	N_BACK_GENITIVE_IEN	N_BACK_GENITIVE_IEN	N_BACK_ILLATIVE_IHIN	N_COMPOUND_IDEN	N_COMPOUND_ITTEN
N_MATEE		e	N_BACK_NOMINATIVE	N_BACK_SINGULARS	N_BACK_PARTITIVE_TA	N_BACK_ILLATIVE_HEN	N_COMPOUND_0	N_COMPOUND_N
N_MATKUET			N_BACK_PLURALS	N_BACK_PARTITIVE_ITA	N_BACK_GENITIVE_IDEN	N_BACK_GENITIVE_ITTEN	N_BACK_ILLATIVE_ISIIN	N_BACK_ILLATIVE_IHIN	N_COMPOUND_IDEN	N_COMPOUND_ITTEN
N_MATKUET		e	N_BACK_PLNOM_CLIT	N_BACK_PLNOM_POSS	N_COMPOUND_N
N_MATKUET		t	N_COMPOUND_0
N_MERI			N_FRONT_PLURALS	N_BACK_PARTITIVE_TA	N_FRONT_PARTITIVE_IÄ	N_FRONT_GENITIVE_IEN	N_FRONT_GENITIVE_TEN	N_FRONT_ILLATIVE_IIN	N_COMPOUND_IEN
N_MERI		e	N_FRONT_SINGULARS	N_FRONT_ILLATIVE_EN	N_COMPOUND_N
N_MERI		i	N_FRONT_NOMINATIVE	N_COMPOUND_0
N_MERTU		ru	N_BACK_WEAK_SINGULARS	N_BACK_WEAK_PLURALS	N_COMPOUND_N
N_MERTU		tu	N_BACK_NOMINATIVE	N_BACK_STRONG_SINGULARS	N_BACK_STRONG_PLURALS	N_BACK_PARTITIVE_A_AN	N_BACK_ILLATIVE_ON	N_BACK_PARTITIVE_JA	N_BACK_GENITIVE_JEN	N_BACK_ILLATIVE_IHIN	N_COMPOUND_0	N_COMPOUND_JEN
N_METTE		e	N_FRONT_WEAK_SINGULARS	N_FRONT_WEAK_PLURALS	N_COMPOUND_N
N_METTE		te	N_FRONT_NOMINATIVE	N_FRONT_STRONG_SINGULARS	N_FRONT_STRONG_PLURALS	N_FRONT_PARTITIVE_Ä_ÄN	N_FRONT_ILLATIVE_EN	N_FRONT_PARTITIVE_JÄ	N_FRONT_GENITIVE_JEN	N_FRONT_GENITIVE_IN	N_FRONT_ILLATIVE_IHIN	N_COMPOUND_0	N_COMPOUND_JEN	N_COMPOUND_IN
N_MIEHET		he	N_FRONT_PLNOM_CLIT	N_FRONT_PLNOM_POSS	N_COMPOUND_N
N_MIEHET		h	N_FRONT_PLURALS	N_FRONT_PARTITIVE_IÄ	N_FRONT_GENITIVE_IEN	N_FRONT_ILLATIVE_IIN	N_COMPOUND_IEN
N_MIEHET		s	N_FRONT_GENITIVE_TEN	N_COMPOUND_0	N_COMPOUND_TEN
N_MIELENGE		ge	N_FRONT_NOMINATIVE	N_COMPOUND_0
N_MIELENGE		get	N_FRONT_PARTITIVE_TÄ
N_MIELENGE		kehe	N_FRONT_SINGULARS_ARCHAIC
N_MIELENGE		kee	N_FRONT_SINGULARS	N_FRONT_ILLATIVE_SEEN	N_COMPOUND_N
N_MIELENGE		ke	N_FRONT_PLURALS	N_FRONT_PARTITIVE_ITÄ	N_FRONT_GENITIVE_IDEN	N_FRONT_GENITIVE_ITTEN	N_FRONT_ILLATIVE_ISIIN	N_FRONT_ILLATIVE_IHIN	N_COMPOUND_IDEN	N_COMPOUND_ITTEN
#N_MIELI			N_FRONT_PLURALS	N_FRONT_PARTITIVE_TÄ	N_FRONT_PARTITIVE_IÄ	N_FRONT_GENITIVE_IEN	N_FRONT_GENITIVE_TEN	N_FRONT_ILLATIVE_IIN	N_COMPOUND_IEN
#N_MIELI		e	N_FRONT_SINGULARS	N_FRONT_ILLATIVE_EN	N_COMPOUND_N
#N_MIELI		i	N_FRONT_NOMINATIVE	N_COMPOUND_0
N_MIELLE		le	N_FRONT_NOMINATIVE	N_COMPOUND_0
N_MIELLE		let	N_FRONT_PARTITIVE_TÄ
N_MIELLE		tehe	N_FRONT_SINGULARS_ARCHAIC
N_MIELLE		tee	N_FRONT_SINGULARS	N_FRONT_ILLATIVE_SEEN	N_COMPOUND_N
N_MIELLE		te	N_FRONT_PLURALS	N_FRONT_PARTITIVE_ITÄ	N_FRONT_GENITIVE_IDEN	N_FRONT_GENITIVE_ITTEN	N_FRONT_ILLATIVE_ISIIN	N_FRONT_ILLATIVE_IHIN	N_COMPOUND_IDEN	N_COMPOUND_ITTEN
N_MIES		he	N_FRONT_SINGULARS	N_FRONT_ILLATIVE_EN	N_COMPOUND_N
N_MIES		h	N_FRONT_PLURALS	N_FRONT_PARTITIVE_IÄ	N_FRONT_GENITIVE_IEN	N_FRONT_ILLATIVE_IIN	N_COMPOUND_IEN
N_MIES		s	N_FRONT_NOMINATIVE	N_FRONT_PARTITIVE_TÄ	N_FRONT_ESSIVE_NÄ_ARCHAIC	N_FRONT_ESSIVE_SÄ_ARCHAIC	N_FRONT_GENITIVE_TEN	N_COMPOUND_0	N_COMPOUND_TEN
N_MILJÖÖ			N_FRONT_PLURALS	N_FRONT_PARTITIVE_ITÄ	N_FRONT_GENITIVE_IDEN	N_FRONT_GENITIVE_ITTEN	N_FRONT_ILLATIVE_IHIN	N_FRONT_ILLATIVE_ISIIN	N_COMPOUND_IDEN	N_COMPOUND_ITTEN
N_MILJÖÖ		ö	N_FRONT_NOMINATIVE	N_FRONT_SINGULARS	N_FRONT_PARTITIVE_TÄ	N_FRONT_ILLATIVE_SEEN	N_COMPOUND_0	N_COMPOUND_N
N_MILJÖÖT			N_FRONT_PLURALS	N_FRONT_PARTITIVE_ITÄ	N_FRONT_GENITIVE_IDEN	N_FRONT_GENITIVE_ITTEN	N_FRONT_ILLATIVE_IHIN	N_FRONT_ILLATIVE_ISIIN	N_COMPOUND_IDEN	N_COMPOUND_ITTEN
N_MILJÖÖT		ö	N_COMPOUND_0	N_COMPOUND_N
N_MITTA		a	N_BACK_WEAK_SINGULARS	N_COMPOUND_N
N_MITTA		o	N_BACK_WEAK_PLURALS
N_MITTA		ta	N_BACK_NOMINATIVE	N_BACK_STRONG_SINGULARS	N_BACK_PARTITIVE_A	N_BACK_ILLATIVE_AN	N_BACK_GENITIVE_IN	N_COMPOUND_0	N_COMPOUND_IN
N_MITTA		to	N_BACK_STRONG_PLURALS	N_BACK_PARTITIVE_JA	N_BACK_GENITIVE_JEN	N_BACK_ILLATIVE_IHIN	N_COMPOUND_JEN
N_MONSIEUR			N_FRONT_NOMINATIVE	N_COMPOUND_0
N_MONSIEUR		’	N_FRONT_SINGULARS	N_FRONT_PLURALS	N_FRONT_PARTITIVE_TÄ	N_FRONT_ILLATIVE_HÖN	N_FRONT_PARTITIVE_ITÄ	N_FRONT_GENITIVE_IDEN	N_FRONT_ILLATIVE_IHIN	N_COMPOUND_N	N_COMPOUND_IDEN
N_MULTA		la	N_BACK_WEAK_SINGULARS	N_COMPOUND_N
N_MULTA		l	N_BACK_WEAK_PLURALS
N_MULTA		ta	N_BACK_NOMINATIVE	N_BACK_STRONG_SINGULARS	N_BACK_PARTITIVE_A	N_BACK_ILLATIVE_AN	N_BACK_GENITIVE_IN	N_COMPOUND_0	N_COMPOUND_IN
N_MULTA		t	N_BACK_STRONG_PLURALS	N_BACK_PARTITIVE_IA	N_BACK_GENITIVE_IEN	N_BACK_ILLATIVE_IIN	N_COMPOUND_IEN
N_MURTEET		re	N_COMPOUND_0
N_MURTEET		tehe	N_BACK_PLNOM_ARCHAIC_CLIT	N_BACK_PLNOM_ARCHAIC_POSS
N_MURTEET		tee	N_BACK_PLNOM_CLIT	N_BACK_PLNOM_POSS	N_COMPOUND_N
N_MURTEET		te	N_BACK_PLURALS	N_BACK_PARTITIVE_ITA	N_BACK_GENITIVE_IDEN	N_BACK_GENITIVE_ITTEN	N_BACK_ILLATIVE_ISIIN	N_BACK_ILLATIVE_IHIN	N_COMPOUND_IDEN	N_COMPOUND_ITTEN
N_MUUNNIN		nin	N_BACK_NOMINATIVE	N_BACK_PARTITIVE_TA	N_BACK_GENITIVE_TEN	N_COMPOUND_0	N_COMPOUND_TEN
N_MUUNNIN		time	N_BACK_SINGULARS	N_BACK_ILLATIVE_EN	N_COMPOUND_N
N_MUUNNIN		tim	N_BACK_PLURALS	N_BACK_PARTITIVE_IA	N_BACK_GENITIVE_IEN	N_BACK_ILLATIVE_IIN	N_COMPOUND_IEN
N_MYRKKY		ky	N_FRONT_NOMINATIVE	N_FRONT_STRONG_SINGULARS	N_FRONT_STRONG_PLURALS	N_FRONT_PARTITIVE_Ä_ÄN	N_FRONT_ILLATIVE_YN	N_FRONT_PARTITIVE_JÄ	N_FRONT_GENITIVE_JEN	N_FRONT_ILLATIVE_IHIN	N_COMPOUND_0	N_COMPOUND_JEN
N_MYRKKY		y	N_FRONT_WEAK_SINGULARS	N_FRONT_WEAK_PLURALS	N_COMPOUND_N
N_MÄET			N_FRONT_WEAK_PLURALS
N_MÄET		e	N_FRONT_PLNOM_CLIT	N_COMPOUND_N
N_MÄET		ke	N_FRONT_PLNOM_POSS
N_MÄET		ki	N_COMPOUND_0
N_MÄET		k	N_FRONT_STRONG_PLURALS	N_FRONT_PARTITIVE_IÄ	N_FRONT_GENITIVE_IEN	N_FRONT_ILLATIVE_IIN	N_COMPOUND_IEN
N_MÄNNYT		ny	N_FRONT_PLNOM_CLIT	N_FRONT_WEAK_PLURALS	N_COMPOUND_N
N_MÄNNYT		ty	N_FRONT_PLNOM_POSS	N_FRONT_STRONG_PLURALS	N_FRONT_PARTITIVE_JÄ	N_FRONT_GENITIVE_JEN	N_FRONT_ILLATIVE_IHIN	N_COMPOUND_0	N_COMPOUND_JEN
N_MÄNTY		ny	N_FRONT_WEAK_SINGULARS	N_FRONT_WEAK_PLURALS	N_COMPOUND_N
N_MÄNTY		ty	N_FRONT_NOMINATIVE	N_FRONT_STRONG_SINGULARS	N_FRONT_STRONG_PLURALS	N_FRONT_PARTITIVE_Ä_ÄN	N_FRONT_ILLATIVE_YN	N_FRONT_PARTITIVE_JÄ	N_FRONT_GENITIVE_JEN	N_FRONT_ILLATIVE_IHIN	N_COMPOUND_0	N_COMPOUND_JEN
N_MÄTTÄÄT		tä	N_FRONT_PLURALS	N_FRONT_PARTITIVE_ITÄ	N_FRONT_GENITIVE_IDEN	N_FRONT_GENITIVE_ITTEN	N_FRONT_ILLATIVE_ISIIN	N_FRONT_ILLATIVE_IHIN	N_COMPOUND_IDEN	N_COMPOUND_ITTEN
N_MÄTTÄÄT		tähä	N_FRONT_PLNOM_ARCHAIC_CLIT	N_FRONT_PLNOM_ARCHAIC_POSS
N_MÄTTÄÄT		tää	N_FRONT_PLNOM_CLIT	N_FRONT_PLNOM_POSS	N_COMPOUND_N
N_MÄTTÄÄT		äs	N_FRONT_GENITIVE_TEN_ARCHAIC	N_COMPOUND_0
N_MÄTÄS		tä	N_FRONT_PLURALS	N_FRONT_PARTITIVE_ITÄ	N_FRONT_GENITIVE_IDEN	N_FRONT_GENITIVE_ITTEN	N_FRONT_ILLATIVE_ISIIN	N_FRONT_ILLATIVE_IHIN	N_COMPOUND_IDEN	N_COMPOUND_ITTEN
N_MÄTÄS		tähä	N_FRONT_SINGULARS_ARCHAIC
N_MÄTÄS		tää	N_FRONT_SINGULARS	N_FRONT_ILLATIVE_SEEN	N_COMPOUND_N
N_MÄTÄS		äs	N_FRONT_NOMINATIVE	N_FRONT_PARTITIVE_TÄ	N_FRONT_ESSIVE_NÄ_ARCHAIC	N_FRONT_GENITIVE_TEN_ARCHAIC	N_COMPOUND_0
N_MÖMMÖ			N_FRONT_NOMINATIVE	N_FRONT_SINGULARS	N_FRONT_PLURALS	N_FRONT_PARTITIVE_Ä_ÄN	N_FRONT_ILLATIVE_ÖN	N_FRONT_PARTITIVE_JÄ	N_FRONT_GENITIVE_JEN	N_FRONT_ILLATIVE_IHIN	N_COMPOUND_0	N_COMPOUND_N	N_COMPOUND_JEN
N_MÖRKÖ		kö	N_FRONT_NOMINATIVE	N_FRONT_STRONG_SINGULARS	N_FRONT_STRONG_PLURALS	N_FRONT_PARTITIVE_Ä_ÄN	N_FRONT_ILLATIVE_ÖN	N_FRONT_PARTITIVE_JÄ	N_FRONT_GENITIVE_JEN	N_FRONT_ILLATIVE_IHIN	N_COMPOUND_0	N_COMPOUND_JEN
N_MÖRKÖ		ö	N_FRONT_WEAK_SINGULARS	N_FRONT_WEAK_PLURALS	N_COMPOUND_N
N_NALLE			N_BACK_NOMINATIVE	N_BACK_SINGULARS	N_BACK_PLURALS	N_BACK_PARTITIVE_A_AN	N_BACK_ILLATIVE_EN	N_BACK_PARTITIVE_JA	N_BACK_GENITIVE_JEN	N_BACK_GENITIVE_IN	N_BACK_ILLATIVE_IHIN	N_COMPOUND_0	N_COMPOUND_N	N_COMPOUND_JEN	N_COMPOUND_IN
N_NEITSYT			N_FRONT_PLURALS	N_FRONT_PARTITIVE_ITÄ	N_FRONT_GENITIVE_IDEN	N_FRONT_GENITIVE_ITTEN	N_FRONT_ILLATIVE_ISIIN	N_FRONT_ILLATIVE_IHIN	N_COMPOUND_IDEN	N_COMPOUND_ITTEN
N_NEITSYT		e	N_FRONT_SINGULARS	N_FRONT_ILLATIVE_EN	N_COMPOUND_N
N_NEITSYT		t	N_FRONT_NOMINATIVE	N_FRONT_PARTITIVE_TÄ	N_COMPOUND_0
N_NEUVOTTELUT			N_BACK_PLNOM_CLIT	N_BACK_PLNOM_POSS	N_BACK_PLURALS	N_BACK_PARTITIVE_JA	N_BACK_PARTITIVE_ITA	N_BACK_GENITIVE_JEN	N_BACK_GENITIVE_IDEN	N_BACK_GENITIVE_ITTEN	N_BACK_ILLATIVE_IHIN	N_COMPOUND_0	N_COMPOUND_N	N_COMPOUND_JEN	N_COMPOUND_IDEN	N_COMPOUND_ITTEN
N_NIEMET		me	N_FRONT_PLNOM_CLIT	N_FRONT_PLNOM_POSS	N_COMPOUND_N
N_NIEMET		mi	N_COMPOUND_0
N_NIEMET		m	N_FRONT_PLURALS	N_FRONT_PARTITIVE_IÄ	N_FRONT_GENITIVE_IEN	N_FRONT_ILLATIVE_IIN	N_COMPOUND_IEN
N_NIEMET		n	N_FRONT_GENITIVE_TEN
N_NIHTI		de	N_FRONT_WEAK_PLURALS
N_NIHTI		e	N_FRONT_WEAK_PLURALS_ARCHAIC
N_NIHTI		di	N_FRONT_WEAK_SINGULARS	N_COMPOUND_N
N_NIHTI		i	N_FRONT_WEAK_SINGULARS_ARCHAIC
N_NIHTI		te	N_FRONT_STRONG_PLURALS	N_FRONT_PARTITIVE_JÄ	N_FRONT_ILLATIVE_IHIN
N_NIHTI		ti	N_FRONT_NOMINATIVE	N_FRONT_STRONG_SINGULARS	N_FRONT_PARTITIVE_Ä_ÄN	N_FRONT_ILLATIVE_IN	N_COMPOUND_0
N_NIHTI		t	N_FRONT_GENITIVE_IEN	N_COMPOUND_IEN
N_NIITUT		tu	N_BACK_PLNOM_POSS	N_BACK_STRONG_PLURALS	N_BACK_PARTITIVE_JA	N_BACK_GENITIVE_JEN	N_BACK_ILLATIVE_IHIN	N_COMPOUND_0	N_COMPOUND_JEN
N_NIITUT		u	N_BACK_PLNOM_CLIT	N_BACK_WEAK_PLURALS	N_COMPOUND_N
N_NIITYT		ty	N_FRONT_PLNOM_POSS	N_FRONT_STRONG_PLURALS	N_FRONT_PARTITIVE_JÄ	N_FRONT_GENITIVE_JEN	N_FRONT_ILLATIVE_IHIN	N_COMPOUND_0	N_COMPOUND_JEN
N_NIITYT		y	N_FRONT_PLNOM_CLIT	N_FRONT_WEAK_PLURALS	N_COMPOUND_N
N_NIMETÖIN		töm	N_FRONT_PLURALS	N_FRONT_PARTITIVE_IÄ	N_FRONT_GENITIVE_IEN	N_FRONT_ILLATIVE_IIN	N_COMPOUND_IEN
N_NIMETÖIN		tömä	N_FRONT_SINGULARS	N_FRONT_ILLATIVE_ÄN	N_COMPOUND_N
N_NIMETÖIN		öin	N_FRONT_NOMINATIVE	N_FRONT_PARTITIVE_TÄ	N_FRONT_ESSIVE_NÄ_ARCHAIC	N_FRONT_GENITIVE_TEN	N_COMPOUND_0	N_COMPOUND_TEN
N_NIMETÖN		töm	N_FRONT_PLURALS	N_FRONT_PARTITIVE_IÄ	N_FRONT_GENITIVE_IEN	N_FRONT_ILLATIVE_IIN	N_COMPOUND_IEN
N_NIMETÖN		tömä	N_FRONT_SINGULARS	N_FRONT_ILLATIVE_ÄN	N_COMPOUND_N
N_NIMETÖN		ön	N_FRONT_NOMINATIVE	N_FRONT_PARTITIVE_TÄ	N_FRONT_ESSIVE_NÄ_ARCHAIC	N_FRONT_GENITIVE_TEN	N_COMPOUND_0	N_COMPOUND_TEN
N_NISSE			N_FRONT_NOMINATIVE	N_FRONT_SINGULARS	N_FRONT_PLURALS	N_FRONT_PARTITIVE_Ä_ÄN	N_FRONT_ILLATIVE_EN	N_FRONT_PARTITIVE_JÄ	N_FRONT_GENITIVE_JEN	N_FRONT_GENITIVE_IN	N_FRONT_ILLATIVE_IHIN	N_COMPOUND_0	N_COMPOUND_N	N_COMPOUND_JEN
N_NOKI			N_BACK_WEAK_PLURALS
N_NOKI		e	N_BACK_WEAK_SINGULARS	N_COMPOUND_N
N_NOKI		ke	N_BACK_STRONG_SINGULARS	N_BACK_PARTITIVE_A_AN	N_BACK_ILLATIVE_EN
N_NOKI		ki	N_BACK_NOMINATIVE	N_COMPOUND_0
N_NOKI		k	N_BACK_STRONG_PLURALS	N_BACK_PARTITIVE_IA	N_BACK_GENITIVE_IEN	N_BACK_ILLATIVE_IIN	N_COMPOUND_IEN
N_NOUGAT			N_BACK_NOMINATIVE	N_COMPOUND_0
N_NOUGAT		’	N_BACK_SINGULARS	N_BACK_PLURALS	N_BACK_PARTITIVE_TA	N_BACK_ILLATIVE_HAN	N_BACK_PARTITIVE_ITA	N_BACK_GENITIVE_IDEN	N_BACK_ILLATIVE_IHIN	N_COMPOUND_N	N_COMPOUND_IDEN
N_NUGAA			N_BACK_PLURALS	N_BACK_PARTITIVE_ITA	N_BACK_GENITIVE_IDEN	N_BACK_GENITIVE_ITTEN	N_BACK_ILLATIVE_IHIN	N_BACK_ILLATIVE_ISIIN	N_COMPOUND_IDEN	N_COMPOUND_ITTEN
N_NUGAA		a	N_BACK_NOMINATIVE	N_BACK_SINGULARS	N_BACK_PARTITIVE_TA	N_BACK_ILLATIVE_HAN	N_BACK_ILLATIVE_SEEN	N_COMPOUND_0	N_COMPOUND_N
N_NUKKE		e	N_BACK_WEAK_SINGULARS	N_BACK_WEAK_PLURALS	N_COMPOUND_N
N_NUKKE		ke	N_BACK_NOMINATIVE	N_BACK_STRONG_SINGULARS	N_BACK_STRONG_PLURALS	N_BACK_PARTITIVE_A_AN	N_BACK_ILLATIVE_EN	N_BACK_PARTITIVE_JA	N_BACK_GENITIVE_JEN	N_BACK_GENITIVE_IN	N_BACK_ILLATIVE_IHIN	N_COMPOUND_0	N_COMPOUND_JEN	N_COMPOUND_IN
N_NYLJIN		jin	N_FRONT_NOMINATIVE	N_FRONT_PARTITIVE_TÄ	N_FRONT_GENITIVE_TEN	N_COMPOUND_0	N_COMPOUND_TEN
N_NYLJIN		kime	N_FRONT_SINGULARS	N_FRONT_ILLATIVE_EN	N_COMPOUND_N
N_NYLJIN		kim	N_FRONT_PLURALS	N_FRONT_PARTITIVE_IÄ	N_FRONT_GENITIVE_IEN	N_FRONT_ILLATIVE_IIN	N_COMPOUND_IEN
N_NÄKY		ky	N_FRONT_NOMINATIVE	N_FRONT_STRONG_SINGULARS	N_FRONT_STRONG_PLURALS	N_FRONT_PARTITIVE_Ä_ÄN	N_FRONT_ILLATIVE_YN	N_FRONT_PARTITIVE_JÄ	N_FRONT_GENITIVE_JEN	N_FRONT_ILLATIVE_IHIN	N_COMPOUND_0	N_COMPOUND_JEN
N_NÄKY		’y	N_FRONT_WEAK_SINGULARS	N_FRONT_WEAK_PLURALS	N_COMPOUND_N
N_NÄKY		y	N_FRONT_WEAK_SINGULARS	N_FRONT_WEAK_PLURALS	N_COMPOUND_N
N_NÄKÖ		kö	N_FRONT_NOMINATIVE	N_FRONT_STRONG_SINGULARS	N_FRONT_STRONG_PLURALS	N_FRONT_PARTITIVE_Ä_ÄN	N_FRONT_ILLATIVE_ÖN	N_FRONT_PARTITIVE_JÄ	N_FRONT_GENITIVE_JEN	N_FRONT_ILLATIVE_IHIN	N_COMPOUND_0	N_COMPOUND_JEN
N_NÄKÖ		’ö	N_FRONT_WEAK_SINGULARS	N_FRONT_WEAK_PLURALS	N_COMPOUND_N
N_NÄKÖ		ö	N_FRONT_WEAK_SINGULARS	N_FRONT_WEAK_PLURALS	N_COMPOUND_N
N_NÄLKÄ		k	N_FRONT_STRONG_PLURALS	N_FRONT_PARTITIVE_IÄ	N_FRONT_GENITIVE_IEN	N_FRONT_ILLATIVE_IIN	N_COMPOUND_IEN
N_NÄLKÄ		kä	N_FRONT_NOMINATIVE	N_FRONT_STRONG_SINGULARS	N_FRONT_PARTITIVE_Ä	N_FRONT_ILLATIVE_ÄN	N_FRONT_GENITIVE_IN	N_COMPOUND_0	N_COMPOUND_IN
N_NÄLKÄ			N_FRONT_WEAK_PLURALS
N_NÄLKÄ		ä	N_FRONT_WEAK_SINGULARS	N_COMPOUND_N
N_NÄLKÄ	Udial	j	N_FRONT_WEAK_PLURALS
N_NÄLKÄ	Udial	jä	N_FRONT_WEAK_SINGULARS	N_COMPOUND_N
N_OIKEUDET		de	N_BACK_PLNOM_CLIT	N_COMPOUND_N
N_OIKEUDET		e	N_BACK_PLNOM_CLIT_ARCHAIC
N_OIKEUDET		ks	N_BACK_PLURALS	N_BACK_PARTITIVE_IA	N_BACK_GENITIVE_IEN	N_BACK_ILLATIVE_IIN	N_COMPOUND_IEN
N_OIKEUDET		s	N_COMPOUND_0
N_OIKEUDET		te	N_BACK_PLNOM_POSS
N_OLKA		ja	N_BACK_WEAK_SINGULARS	N_COMPOUND_N
N_OLKA		j	N_BACK_WEAK_PLURALS
N_OLKA		ka	N_BACK_NOMINATIVE	N_BACK_STRONG_SINGULARS	N_BACK_PARTITIVE_A	N_BACK_ILLATIVE_AN	N_BACK_GENITIVE_IN	N_COMPOUND_0	N_COMPOUND_IN
N_OLKA		k	N_BACK_STRONG_PLURALS	N_BACK_PARTITIVE_IA	N_BACK_GENITIVE_IEN	N_BACK_ILLATIVE_IIN	N_COMPOUND_IEN
N_OLUT			N_BACK_PLURALS	N_BACK_PARTITIVE_ITA	N_BACK_GENITIVE_IDEN	N_BACK_GENITIVE_ITTEN	N_BACK_ILLATIVE_ISIIN	N_BACK_ILLATIVE_IHIN	N_COMPOUND_IDEN	N_COMPOUND_ITTEN
N_OLUT		e	N_BACK_SINGULARS	N_BACK_ILLATIVE_EN	N_COMPOUND_N
N_OLUT		t	N_BACK_NOMINATIVE	N_BACK_PARTITIVE_TA	N_COMPOUND_0
N_OMMEL		mel	N_BACK_NOMINATIVE	N_BACK_PARTITIVE_TA	N_BACK_GENITIVE_TEN	N_COMPOUND_0	N_COMPOUND_TEN
N_OMMEL		pelehe	N_BACK_SINGULARS_ARCHAIC
N_OMMEL		pelee	N_BACK_SINGULARS	N_BACK_ILLATIVE_SEEN	N_COMPOUND_N
N_OMMEL		pele	N_BACK_NOMINATIVE	N_BACK_SINGULARS	N_BACK_PLURALS	N_BACK_ILLATIVE_EN	N_BACK_PARTITIVE_ITA	N_BACK_GENITIVE_IDEN	N_BACK_GENITIVE_ITTEN	N_BACK_ILLATIVE_ISIIN	N_BACK_ILLATIVE_IHIN	N_COMPOUND_0	N_COMPOUND_N	N_COMPOUND_IDEN	N_COMPOUND_ITTEN
N_OMMEL		pel	N_BACK_PLURALS	N_BACK_PARTITIVE_IA	N_BACK_GENITIVE_IEN	N_BACK_ILLATIVE_IIN	N_COMPOUND_IEN
N_ONKI		ge	N_BACK_WEAK_SINGULARS	N_COMPOUND_N
N_ONKI		g	N_BACK_WEAK_PLURALS
N_ONKI		ke	N_BACK_STRONG_SINGULARS	N_BACK_PARTITIVE_A_AN	N_BACK_ILLATIVE_EN
N_ONKI		ki	N_BACK_NOMINATIVE	N_COMPOUND_0
N_ONKI		k	N_BACK_STRONG_PLURALS	N_BACK_PARTITIVE_IA	N_BACK_GENITIVE_IEN	N_BACK_ILLATIVE_IIN	N_COMPOUND_IEN
N_ONNET			N_BACK_GENITIVE_IEN	N_COMPOUND_IEN
N_ONNET		e	N_BACK_PLNOM_CLIT	N_BACK_PLNOM_POSS	N_BACK_PLURALS	N_BACK_PARTITIVE_JA	N_BACK_PARTITIVE_ITA	N_BACK_GENITIVE_IDEN	N_BACK_GENITIVE_ITTEN	N_BACK_ILLATIVE_IHIN	N_COMPOUND_IDEN	N_COMPOUND_ITTEN
N_ONNET		i	N_COMPOUND_0	N_COMPOUND_N
N_ONNI			N_BACK_PLURALS	N_BACK_PARTITIVE_IA	N_BACK_GENITIVE_IEN	N_BACK_ILLATIVE_IIN	N_COMPOUND_IEN
N_ONNI		e	N_BACK_SINGULARS	N_BACK_PARTITIVE_A_AN	N_BACK_ILLATIVE_EN	N_COMPOUND_N
N_ONNI		i	N_BACK_NOMINATIVE	N_COMPOUND_0
N_OOKOO			N_BACK_PLURALS	N_BACK_PARTITIVE_ITA	N_BACK_GENITIVE_IDEN	N_BACK_GENITIVE_ITTEN	N_BACK_ILLATIVE_IHIN	N_COMPOUND_IDEN	N_COMPOUND_ITTEN
N_OOKOO		o	N_BACK_NOMINATIVE	N_BACK_SINGULARS	N_BACK_PARTITIVE_TA	N_BACK_ILLATIVE_HON	N_COMPOUND_0	N_COMPOUND_N
N_OPINNOT		no	N_BACK_PLNOM_CLIT	N_BACK_WEAK_PLURALS	N_COMPOUND_N
N_OPINNOT		to	N_BACK_PLNOM_POSS	N_BACK_STRONG_PLURALS	N_BACK_PARTITIVE_JA	N_BACK_GENITIVE_JEN	N_BACK_ILLATIVE_IHIN	N_COMPOUND_0	N_COMPOUND_JEN
N_ORI			N_BACK_NOMINATIVE	N_BACK_PLURALS	N_BACK_PARTITIVE_ITA	N_BACK_GENITIVE_IDEN	N_BACK_GENITIVE_ITTEN	N_BACK_ILLATIVE_ISIIN	N_BACK_ILLATIVE_IHIN	N_COMPOUND_0	N_COMPOUND_IDEN	N_COMPOUND_ITTEN
N_ORI		i	N_BACK_SINGULARS	N_BACK_ILLATIVE_SEEN	N_COMPOUND_N
N_ORI		t	N_BACK_PARTITIVE_TA
N_OSATON		on	N_BACK_NOMINATIVE	N_BACK_PARTITIVE_TA	N_BACK_ESSIVE_NA_ARCHAIC	N_BACK_GENITIVE_TEN	N_COMPOUND_0	N_COMPOUND_TEN
N_OSATON		toma	N_BACK_SINGULARS	N_BACK_ILLATIVE_AN	N_COMPOUND_N
N_OSATON		tom	N_BACK_PLURALS	N_BACK_PARTITIVE_IA	N_BACK_GENITIVE_IEN	N_BACK_ILLATIVE_IIN	N_COMPOUND_IEN
N_OSOITE		e	N_BACK_NOMINATIVE	N_COMPOUND_0
N_OSOITE		et	N_BACK_PARTITIVE_TA
N_OSOITE		tehe	N_BACK_SINGULARS_ARCHAIC
N_OSOITE		tee	N_BACK_SINGULARS	N_BACK_ILLATIVE_SEEN	N_COMPOUND_N
N_OSOITE		te	N_BACK_PLURALS	N_BACK_PARTITIVE_ITA	N_BACK_GENITIVE_IDEN	N_BACK_GENITIVE_ITTEN	N_BACK_ILLATIVE_ISIIN	N_BACK_ILLATIVE_IHIN	N_COMPOUND_IDEN	N_COMPOUND_ITTEN
N_PAIKAT		a	N_BACK_PLNOM_CLIT	N_COMPOUND_N
N_PAIKAT		ka	N_BACK_PLNOM_POSS	N_BACK_GENITIVE_IN	N_COMPOUND_0	N_COMPOUND_IN
N_PAIKAT		ko	N_BACK_STRONG_PLURALS	N_BACK_PARTITIVE_JA	N_BACK_GENITIVE_JEN	N_COMPOUND_JEN
N_PAIKAT		o	N_BACK_WEAK_PLURALS	N_BACK_ILLATIVE_IHIN	N_BACK_ILLATIVE_IHIN	N_COMPOUND_IDEN	N_COMPOUND_ITTEN
N_PANKIT		e	N_BACK_WEAK_PLURALS
N_PANKIT		i	N_BACK_PLNOM_CLIT	N_COMPOUND_N
N_PANKIT		ke	N_BACK_STRONG_PLURALS	N_BACK_PARTITIVE_JA	N_BACK_ILLATIVE_IHIN
N_PANKIT		ki	N_BACK_PLNOM_POSS	N_COMPOUND_0
N_PANKIT		k	N_BACK_GENITIVE_IEN	N_COMPOUND_IEN
N_PARFAIT			N_BACK_NOMINATIVE	N_COMPOUND_0
N_PARFAIT		’	N_BACK_SINGULARS	N_BACK_PLURALS	N_BACK_PARTITIVE_TA	N_BACK_ILLATIVE_HEN	N_BACK_PARTITIVE_ITA	N_BACK_GENITIVE_IDEN	N_BACK_ILLATIVE_IHIN	N_COMPOUND_N	N_COMPOUND_IDEN
N_PATA		da	N_BACK_WEAK_SINGULARS	N_COMPOUND_N
N_PATA		a	N_BACK_WEAK_SINGULARS_ARCHAIC
N_PATA		ja	N_BACK_WEAK_SINGULARS_ARCHAIC
N_PATA		do	N_BACK_WEAK_PLURALS
N_PATA		o	N_BACK_WEAK_PLURALS_ARCHAIC
N_PATA		jo	N_BACK_WEAK_PLURALS_ARCHAIC
N_PATA		ta	N_BACK_NOMINATIVE	N_BACK_STRONG_SINGULARS	N_BACK_PARTITIVE_A	N_BACK_ILLATIVE_AN	N_BACK_GENITIVE_IN	N_COMPOUND_0	N_COMPOUND_IN
N_PATA		to	N_BACK_STRONG_PLURALS	N_BACK_PARTITIVE_JA	N_BACK_GENITIVE_JEN	N_BACK_ILLATIVE_IHIN	N_COMPOUND_JEN
N_PATEE			N_BACK_PLURALS	N_BACK_PARTITIVE_ITA	N_BACK_GENITIVE_IDEN	N_BACK_GENITIVE_ITTEN	N_BACK_ILLATIVE_IHIN	N_BACK_ILLATIVE_ISIIN	N_COMPOUND_IDEN	N_COMPOUND_ITTEN
N_PATEE		e	N_BACK_NOMINATIVE	N_BACK_SINGULARS	N_BACK_PARTITIVE_TA	N_BACK_ILLATIVE_HEN	N_BACK_ILLATIVE_SEEN	N_COMPOUND_0	N_COMPOUND_N
N_PATSAS			N_BACK_PLURALS	N_BACK_PARTITIVE_ITA	N_BACK_GENITIVE_IDEN	N_BACK_GENITIVE_ITTEN	N_BACK_ILLATIVE_ISIIN	N_BACK_ILLATIVE_IHIN	N_COMPOUND_IDEN	N_COMPOUND_ITTEN
N_PATSAS		a	N_BACK_SINGULARS	N_BACK_ILLATIVE_SEEN	N_COMPOUND_N
N_PATSAS		ha	N_BACK_SINGULARS_ARCHAIC
N_PATSAS		s	N_BACK_NOMINATIVE	N_BACK_PARTITIVE_TA	N_BACK_ESSIVE_NA_ARCHAIC	N_BACK_GENITIVE_TEN_ARCHAIC	N_COMPOUND_0
N_PEIPOT		o	N_BACK_PLNOM_CLIT	N_BACK_WEAK_PLURALS	N_COMPOUND_N
N_PEIPOT		po	N_BACK_PLNOM_POSS	N_BACK_STRONG_PLURALS	N_BACK_PARTITIVE_JA	N_BACK_GENITIVE_JEN	N_BACK_ILLATIVE_IHIN	N_COMPOUND_0	N_COMPOUND_JEN
#N_PEITTEET		e	N_COMPOUND_0
#N_PEITTEET		tehe	N_FRONT_PLNOM_ARCHAIC_CLIT	N_FRONT_PLNOM_ARCHAIC_POSS
#N_PEITTEET		tee	N_FRONT_PLNOM_CLIT	N_FRONT_PLNOM_POSS	N_COMPOUND_N
#N_PEITTEET		te	N_FRONT_PLURALS	N_FRONT_PARTITIVE_ITÄ	N_FRONT_GENITIVE_IDEN	N_FRONT_GENITIVE_ITTEN	N_FRONT_ILLATIVE_ISIIN	N_FRONT_ILLATIVE_IHIN	N_COMPOUND_IDEN	N_COMPOUND_ITTEN
N_PELKO		ko	N_BACK_NOMINATIVE	N_BACK_STRONG_SINGULARS	N_BACK_STRONG_PLURALS	N_BACK_PARTITIVE_A_AN	N_BACK_ILLATIVE_ON	N_BACK_PARTITIVE_JA	N_BACK_GENITIVE_JEN	N_BACK_ILLATIVE_IHIN	N_COMPOUND_0	N_COMPOUND_JEN
N_PELKO		o	N_BACK_WEAK_SINGULARS	N_BACK_WEAK_PLURALS	N_COMPOUND_N
N_PELTI		le	N_FRONT_WEAK_PLURALS
N_PELTI		li	N_FRONT_WEAK_SINGULARS	N_COMPOUND_N
N_PELTI		te	N_FRONT_STRONG_PLURALS	N_FRONT_PARTITIVE_JÄ	N_FRONT_ILLATIVE_IHIN
N_PELTI		ti	N_FRONT_NOMINATIVE	N_FRONT_STRONG_SINGULARS	N_FRONT_PARTITIVE_Ä_ÄN	N_FRONT_ILLATIVE_IN	N_COMPOUND_0
N_PELTI		t	N_FRONT_GENITIVE_IEN	N_COMPOUND_IEN
N_PENGER		ger	N_FRONT_NOMINATIVE	N_FRONT_PARTITIVE_TÄ	N_FRONT_GENITIVE_TEN	N_COMPOUND_0	N_COMPOUND_TEN
N_PENGER		kerehe	N_FRONT_SINGULARS_ARCHAIC
N_PENGER		keree	N_FRONT_SINGULARS	N_FRONT_ILLATIVE_SEEN	N_COMPOUND_N
N_PENGER		kere	N_FRONT_NOMINATIVE	N_FRONT_SINGULARS	N_FRONT_PLURALS	N_FRONT_ILLATIVE_EN	N_FRONT_PARTITIVE_ITÄ	N_FRONT_GENITIVE_IDEN	N_FRONT_GENITIVE_ITTEN	N_FRONT_ILLATIVE_ISIIN	N_FRONT_ILLATIVE_IHIN	N_COMPOUND_0	N_COMPOUND_N	N_COMPOUND_IDEN	N_COMPOUND_ITTEN
N_PENGER		ker	N_FRONT_PLURALS	N_FRONT_PARTITIVE_IÄ	N_FRONT_GENITIVE_IEN	N_FRONT_ILLATIVE_IIN	N_COMPOUND_IEN
N_PERKEET		je	N_COMPOUND_0
N_PERKEET		kehe	N_FRONT_PLNOM_ARCHAIC_CLIT	N_FRONT_PLNOM_ARCHAIC_POSS
N_PERKEET		kee	N_FRONT_PLNOM_CLIT	N_FRONT_PLNOM_POSS	N_COMPOUND_N
N_PERKEET		ke	N_FRONT_PLURALS	N_FRONT_PARTITIVE_ITÄ	N_FRONT_GENITIVE_IDEN	N_FRONT_GENITIVE_ITTEN	N_FRONT_ILLATIVE_ISIIN	N_FRONT_ILLATIVE_IHIN	N_COMPOUND_IDEN	N_COMPOUND_ITTEN
N_PIDOT		do	N_BACK_PLNOM_CLIT	N_BACK_WEAK_PLURALS	N_COMPOUND_N
N_PIDOT		to	N_BACK_PLNOM_POSS	N_BACK_STRONG_PLURALS	N_BACK_PARTITIVE_JA	N_BACK_GENITIVE_JEN	N_BACK_ILLATIVE_IHIN	N_COMPOUND_0	N_COMPOUND_JEN
N_PIENNAR		nar	N_BACK_NOMINATIVE	N_BACK_PARTITIVE_TA	N_BACK_GENITIVE_TEN	N_COMPOUND_0	N_COMPOUND_TEN
N_PIENNAR		tarehe	N_BACK_SINGULARS_ARCHAIC
N_PIENNAR		taree	N_BACK_SINGULARS	N_BACK_ILLATIVE_SEEN	N_COMPOUND_N
N_PIENNAR		tare	N_BACK_NOMINATIVE	N_BACK_SINGULARS	N_BACK_PLURALS	N_BACK_ILLATIVE_EN	N_BACK_PARTITIVE_ITA	N_BACK_GENITIVE_IDEN	N_BACK_GENITIVE_ITTEN	N_BACK_ILLATIVE_ISIIN	N_BACK_ILLATIVE_IHIN	N_COMPOUND_0	N_COMPOUND_N	N_COMPOUND_IDEN	N_COMPOUND_ITTEN
N_PIENNAR		tar	N_BACK_PLURALS	N_BACK_PARTITIVE_IA	N_BACK_GENITIVE_IEN	N_BACK_ILLATIVE_IIN	N_COMPOUND_IEN
N_PIHDIT		de	N_FRONT_WEAK_PLURALS
N_PIHDIT		e	N_FRONT_WEAK_PLURALS_ARCHAIC
N_PIHDIT		di	N_FRONT_PLNOM_CLIT	N_COMPOUND_N
N_PIHDIT		i	N_FRONT_PLNOM_CLIT_ARCHAIC
N_PIHDIT		te	N_FRONT_STRONG_PLURALS	N_FRONT_PARTITIVE_JÄ	N_FRONT_ILLATIVE_IHIN
N_PIHDIT		ti	N_FRONT_PLNOM_POSS	N_COMPOUND_0
N_PIHDIT		t	N_FRONT_GENITIVE_IEN	N_COMPOUND_IEN
N_PII			N_FRONT_PLURALS	N_FRONT_PARTITIVE_ITÄ	N_FRONT_GENITIVE_IDEN	N_FRONT_GENITIVE_ITTEN	N_FRONT_ILLATIVE_IHIN	N_COMPOUND_IDEN	N_COMPOUND_ITTEN
N_PII		i	N_FRONT_NOMINATIVE	N_FRONT_SINGULARS	N_FRONT_PARTITIVE_TÄ	N_FRONT_ILLATIVE_HIN	N_COMPOUND_0	N_COMPOUND_N
N_PIIROA			N_BACK_PLURALS	N_BACK_PARTITIVE_ITA	N_BACK_GENITIVE_IDEN	N_BACK_GENITIVE_ITTEN	N_BACK_ILLATIVE_ISIIN	N_BACK_ILLATIVE_IHIN	N_COMPOUND_IDEN	N_COMPOUND_ITTEN
N_PIIROA		a	N_BACK_NOMINATIVE	N_BACK_SINGULARS	N_BACK_PARTITIVE_A	N_BACK_PARTITIVE_TA_ARCHAIC	N_BACK_ILLATIVE_AN	N_BACK_GENITIVE_IN	N_COMPOUND_0	N_COMPOUND_N	N_COMPOUND_IN
N_PINSETIT		e	N_BACK_WEAK_PLURALS
N_PINSETIT		i	N_BACK_PLNOM_CLIT	N_COMPOUND_N
N_PINSETIT		te	N_BACK_STRONG_PLURALS	N_BACK_PARTITIVE_JA	N_BACK_ILLATIVE_IHIN
N_PINSETIT		ti	N_BACK_PLNOM_POSS	N_COMPOUND_0
N_PINSETIT		t	N_BACK_GENITIVE_IEN	N_COMPOUND_IEN
N_PIPPALOT			N_BACK_PLNOM_CLIT	N_BACK_PLNOM_POSS	N_BACK_STRONG_PLURALS	N_BACK_WEAK_PLURALS	N_BACK_PARTITIVE_JA	N_BACK_GENITIVE_JEN	N_BACK_ILLATIVE_IHIN	N_COMPOUND_0	N_COMPOUND_N	N_COMPOUND_JEN
N_PISTE			N_FRONT_NOMINATIVE	N_FRONT_PLURALS	N_FRONT_PARTITIVE_ITÄ	N_FRONT_GENITIVE_IDEN	N_FRONT_GENITIVE_ITTEN	N_FRONT_ILLATIVE_ISIIN	N_FRONT_ILLATIVE_IHIN	N_COMPOUND_0	N_COMPOUND_IDEN	N_COMPOUND_ITTEN
N_PISTE		e	N_FRONT_SINGULARS	N_FRONT_ILLATIVE_SEEN	N_COMPOUND_N
N_PISTE		he	N_FRONT_SINGULARS_ARCHAIC
N_PISTE		t	N_FRONT_PARTITIVE_TÄ
N_POHATTA		a	N_BACK_WEAK_SINGULARS	N_COMPOUND_N
N_POHATTA		o	N_BACK_WEAK_PLURALS	N_BACK_STRONG_PLURALS	N_BACK_PARTITIVE_ITA	N_BACK_GENITIVE_IDEN	N_BACK_GENITIVE_ITTEN	N_BACK_ILLATIVE_IHIN	N_COMPOUND_IDEN	N_COMPOUND_ITTEN
N_POHATTA		ta	N_BACK_NOMINATIVE	N_BACK_STRONG_SINGULARS	N_BACK_PARTITIVE_A	N_BACK_PARTITIVE_TA_ARCHAIC	N_BACK_ILLATIVE_AN	N_BACK_GENITIVE_IN	N_COMPOUND_0	N_COMPOUND_IN
N_POHATTA		to	N_BACK_STRONG_PLURALS	N_BACK_PARTITIVE_JA	N_BACK_GENITIVE_JEN	N_BACK_ILLATIVE_IHIN	N_COMPOUND_JEN
N_POHJE		je	N_BACK_NOMINATIVE	N_COMPOUND_0
N_POHJE		jet	N_BACK_PARTITIVE_TA
N_POHJE		kehe	N_BACK_SINGULARS_ARCHAIC
N_POHJE		kee	N_BACK_SINGULARS	N_BACK_ILLATIVE_SEEN	N_COMPOUND_N
N_POHJE		ke	N_BACK_PLURALS	N_BACK_PARTITIVE_ITA	N_BACK_GENITIVE_IDEN	N_BACK_GENITIVE_ITTEN	N_BACK_ILLATIVE_ISIIN	N_BACK_ILLATIVE_IHIN	N_COMPOUND_IDEN	N_COMPOUND_ITTEN
N_POIKA		ika	N_BACK_NOMINATIVE	N_BACK_STRONG_SINGULARS	N_BACK_PARTITIVE_A	N_BACK_ILLATIVE_AN	N_BACK_GENITIVE_IN	N_COMPOUND_0	N_COMPOUND_IN
N_POIKA		ik	N_BACK_STRONG_PLURALS	N_BACK_PARTITIVE_IA	N_BACK_GENITIVE_IEN	N_BACK_ILLATIVE_IIN	N_COMPOUND_IEN
N_POIKA		ja	N_BACK_WEAK_SINGULARS	N_COMPOUND_N
N_POIKA		j	N_BACK_WEAK_PLURALS
N_POIUT		ut	N_BACK_NOMINATIVE	N_BACK_PARTITIVE_TA	N_COMPOUND_0
N_POIUT		kue	N_BACK_SINGULARS	N_BACK_ILLATIVE_EN	N_COMPOUND_N
N_POIUT		ku	N_BACK_PLURALS	N_BACK_PARTITIVE_ITA	N_BACK_GENITIVE_IDEN	N_BACK_GENITIVE_ITTEN	N_BACK_ILLATIVE_ISIIN	N_BACK_ILLATIVE_IHIN	N_COMPOUND_IDEN	N_COMPOUND_ITTEN
N_POJAT		ika	N_BACK_PLNOM_POSS	N_BACK_GENITIVE_IN	N_COMPOUND_0	N_COMPOUND_IN
N_POJAT		ik	N_BACK_STRONG_PLURALS	N_BACK_PARTITIVE_IA	N_BACK_GENITIVE_IEN	N_BACK_ILLATIVE_IIN	N_COMPOUND_IEN
N_POJAT		ja	N_BACK_PLNOM_CLIT	N_COMPOUND_N
N_POJAT		j	N_BACK_WEAK_PLURALS
N_POLITIIKKA		a	N_BACK_WEAK_SINGULARS	N_COMPOUND_N
N_POLITIIKKA		ka	N_BACK_NOMINATIVE	N_BACK_STRONG_SINGULARS	N_BACK_PARTITIVE_A	N_BACK_ILLATIVE_AN	N_BACK_GENITIVE_IN	N_COMPOUND_0	N_COMPOUND_IN
N_POLITIIKKA		ko	N_BACK_STRONG_PLURALS	N_BACK_PARTITIVE_JA	N_BACK_GENITIVE_JEN	N_BACK_ILLATIVE_IHIN	N_COMPOUND_JEN
N_POLITIIKKA		o	N_BACK_WEAK_PLURALS
N_POLJIN		jin	N_BACK_NOMINATIVE	N_BACK_PARTITIVE_TA	N_BACK_GENITIVE_TEN	N_COMPOUND_0	N_COMPOUND_TEN
N_POLJIN		kime	N_BACK_SINGULARS	N_BACK_ILLATIVE_EN	N_COMPOUND_N
N_POLJIN		kim	N_BACK_PLURALS	N_BACK_PARTITIVE_IA	N_BACK_GENITIVE_IEN	N_BACK_ILLATIVE_IIN	N_COMPOUND_IEN
N_PONSI		ne	N_BACK_WEAK_SINGULARS	N_COMPOUND_N
N_PONSI		si	N_BACK_NOMINATIVE	N_COMPOUND_0
N_PONSI		s	N_BACK_PLURALS	N_BACK_PARTITIVE_IA	N_BACK_GENITIVE_IEN	N_BACK_ILLATIVE_IIN	N_COMPOUND_IEN
N_PONSI		te	N_BACK_STRONG_SINGULARS	N_BACK_ILLATIVE_EN
N_PONSI		t	N_BACK_PARTITIVE_TA	N_BACK_GENITIVE_TEN	N_COMPOUND_TEN
N_PORRAS		ras	N_BACK_NOMINATIVE	N_BACK_PARTITIVE_TA	N_BACK_ESSIVE_NA_ARCHAIC	N_BACK_GENITIVE_TEN_ARCHAIC	N_COMPOUND_0
N_PORRAS		taha	N_BACK_SINGULARS_ARCHAIC
N_PORRAS		taa	N_BACK_SINGULARS	N_BACK_ILLATIVE_SEEN	N_COMPOUND_N
N_PORRAS		ta	N_BACK_PLURALS	N_BACK_PARTITIVE_ITA	N_BACK_GENITIVE_IDEN	N_BACK_GENITIVE_ITTEN	N_BACK_ILLATIVE_ISIIN	N_BACK_ILLATIVE_IHIN	N_COMPOUND_IDEN	N_COMPOUND_ITTEN
N_PORTAAT		ras	N_BACK_GENITIVE_TEN_ARCHAIC	N_COMPOUND_0
N_PORTAAT		taha	N_BACK_PLNOM_ARCHAIC_CLIT	N_BACK_PLNOM_ARCHAIC_POSS
N_PORTAAT		taa	N_BACK_PLNOM_CLIT	N_BACK_PLNOM_POSS	N_COMPOUND_N
N_PORTAAT		ta	N_BACK_PLURALS	N_BACK_PARTITIVE_ITA	N_BACK_GENITIVE_IDEN	N_BACK_GENITIVE_ITTEN	N_BACK_ILLATIVE_ISIIN	N_BACK_ILLATIVE_IHIN	N_COMPOUND_IDEN	N_COMPOUND_ITTEN
N_PROBLEEMA			N_BACK_PLURALS	N_BACK_PARTITIVE_IA	N_BACK_GENITIVE_IEN	N_BACK_ILLATIVE_IIN	N_COMPOUND_IEN
N_PROBLEEMA		a	N_BACK_NOMINATIVE	N_BACK_SINGULARS	N_BACK_PARTITIVE_A	N_BACK_PARTITIVE_TA_ARCHAIC	N_BACK_ILLATIVE_AN	N_BACK_GENITIVE_IN	N_COMPOUND_0	N_COMPOUND_N	N_COMPOUND_IN
N_PROBLEEMA		o	N_BACK_PLURALS	N_BACK_PARTITIVE_ITA	N_BACK_GENITIVE_IDEN	N_BACK_GENITIVE_ITTEN	N_BACK_ILLATIVE_IHIN	N_COMPOUND_IDEN	N_COMPOUND_ITTEN	N_COMPOUND_JEN
N_PROBLEEMA	Urare	o	N_BACK_PARTITIVE_JA	N_BACK_GENITIVE_JEN
N_PUHELIN		me	N_BACK_SINGULARS	N_BACK_ILLATIVE_EN	N_COMPOUND_N
N_PUHELIN		m	N_BACK_PLURALS	N_BACK_PARTITIVE_IA	N_BACK_GENITIVE_IEN	N_BACK_ILLATIVE_IIN	N_COMPOUND_IEN
N_PUHELIN		n	N_BACK_NOMINATIVE	N_BACK_PARTITIVE_TA	N_BACK_GENITIVE_TEN	N_COMPOUND_0	N_COMPOUND_TEN
N_PUIN		in	N_BACK_NOMINATIVE	N_BACK_PARTITIVE_TA	N_BACK_GENITIVE_TEN	N_COMPOUND_0	N_COMPOUND_TEN
N_PUIN		kime	N_BACK_SINGULARS	N_BACK_ILLATIVE_EN	N_COMPOUND_N
N_PUIN		kim	N_BACK_PLURALS	N_BACK_PARTITIVE_IA	N_BACK_GENITIVE_IEN	N_BACK_ILLATIVE_IIN	N_COMPOUND_IEN
#N_PUKEET		e	N_COMPOUND_0
#N_PUKEET		kehe	N_BACK_PLNOM_ARCHAIC_CLIT	N_BACK_PLNOM_ARCHAIC_POSS
#N_PUKEET		kee	N_BACK_PLNOM_CLIT	N_BACK_PLNOM_POSS	N_COMPOUND_N
#N_PUKEET		ke	N_BACK_PLURALS	N_BACK_PARTITIVE_ITA	N_BACK_GENITIVE_IDEN	N_BACK_GENITIVE_ITTEN	N_BACK_ILLATIVE_ISIIN	N_BACK_ILLATIVE_IHIN	N_COMPOUND_IDEN	N_COMPOUND_ITTEN
N_PUKIMET		in	N_BACK_GENITIVE_TEN	N_COMPOUND_0	N_COMPOUND_TEN
N_PUKIMET		kime	N_BACK_PLNOM_CLIT	N_BACK_PLNOM_POSS	N_COMPOUND_N
N_PUKIMET		kim	N_BACK_PLURALS	N_BACK_PARTITIVE_IA	N_BACK_GENITIVE_IEN	N_BACK_ILLATIVE_IIN	N_COMPOUND_IEN
N_PUNK			N_BACK_NOMINATIVE	N_BACK_GENITIVE_IEN	N_COMPOUND_0	N_COMPOUND_IEN
N_PUNK		e	N_BACK_PLURALS	N_BACK_PARTITIVE_JA	N_BACK_ILLATIVE_IHIN
N_PUNK		i	N_BACK_SINGULARS	N_BACK_PARTITIVE_A_AN	N_BACK_ILLATIVE_IN	N_COMPOUND_N
N_PUU			N_BACK_PLURALS	N_BACK_PARTITIVE_ITA	N_BACK_GENITIVE_IDEN	N_BACK_GENITIVE_ITTEN	N_BACK_ILLATIVE_IHIN	N_COMPOUND_IDEN	N_COMPOUND_ITTEN
N_PUU		u	N_BACK_NOMINATIVE	N_BACK_SINGULARS	N_BACK_PARTITIVE_TA	N_BACK_ILLATIVE_HUN	N_COMPOUND_0	N_COMPOUND_N
N_PUUT			N_BACK_PLURALS	N_BACK_PARTITIVE_ITA	N_BACK_GENITIVE_IDEN	N_BACK_GENITIVE_ITTEN	N_BACK_ILLATIVE_IHIN	N_COMPOUND_IDEN	N_COMPOUND_ITTEN
N_PUUT		u	N_BACK_PLNOM_CLIT	N_BACK_PLNOM_POSS	N_COMPOUND_0	N_COMPOUND_N
N_PYHTÄÄ			N_FRONT_PLURALS	N_FRONT_PARTITIVE_ITÄ	N_FRONT_GENITIVE_IEN	N_FRONT_GENITIVE_IEN	N_FRONT_ILLATIVE_IHIN	N_FRONT_ILLATIVE_ISIIN	N_COMPOUND_IDEN	N_COMPOUND_ITTEN
N_PYHTÄÄ		ä	N_FRONT_NOMINATIVE	N_FRONT_SINGULARS	N_FRONT_PARTITIVE_TÄ	N_FRONT_ILLATIVE_SEEN	N_COMPOUND_0	N_COMPOUND_N
N_PYTTY		ty	N_FRONT_NOMINATIVE	N_FRONT_STRONG_SINGULARS	N_FRONT_STRONG_PLURALS	N_FRONT_PARTITIVE_Ä_ÄN	N_FRONT_ILLATIVE_YN	N_FRONT_PARTITIVE_JÄ	N_FRONT_GENITIVE_JEN	N_FRONT_ILLATIVE_IHIN	N_COMPOUND_0	N_COMPOUND_JEN
N_PYTTY		y	N_FRONT_WEAK_SINGULARS	N_FRONT_WEAK_PLURALS	N_COMPOUND_N
N_PYY			N_FRONT_PLURALS	N_FRONT_PARTITIVE_ITÄ	N_FRONT_GENITIVE_IDEN	N_FRONT_GENITIVE_ITTEN	N_FRONT_ILLATIVE_IHIN	N_COMPOUND_IDEN	N_COMPOUND_ITTEN
N_PYY		y	N_FRONT_NOMINATIVE	N_FRONT_SINGULARS	N_FRONT_PARTITIVE_TÄ	N_FRONT_ILLATIVE_HYN	N_COMPOUND_0	N_COMPOUND_N
N_PYYHE		e	N_FRONT_NOMINATIVE	N_COMPOUND_0
N_PYYHE		et	N_FRONT_PARTITIVE_TÄ
N_PYYHE		kehe	N_FRONT_SINGULARS_ARCHAIC
N_PYYHE		kee	N_FRONT_SINGULARS	N_FRONT_ILLATIVE_SEEN	N_COMPOUND_N
N_PYYHE		ke	N_FRONT_PLURALS	N_FRONT_PARTITIVE_ITÄ	N_FRONT_GENITIVE_IDEN	N_FRONT_GENITIVE_ITTEN	N_FRONT_ILLATIVE_ISIIN	N_FRONT_ILLATIVE_IHIN	N_COMPOUND_IDEN	N_COMPOUND_ITTEN
N_PYYHIN		in	N_FRONT_NOMINATIVE	N_FRONT_PARTITIVE_TÄ	N_FRONT_GENITIVE_TEN	N_COMPOUND_0	N_COMPOUND_TEN
N_PYYHIN		kime	N_FRONT_SINGULARS	N_FRONT_ILLATIVE_EN	N_COMPOUND_N
N_PYYHIN		kim	N_FRONT_PLURALS	N_FRONT_PARTITIVE_IÄ	N_FRONT_GENITIVE_IEN	N_FRONT_ILLATIVE_IIN	N_COMPOUND_IEN
N_PYYT			N_FRONT_PLURALS	N_FRONT_PARTITIVE_ITÄ	N_FRONT_GENITIVE_IDEN	N_FRONT_GENITIVE_ITTEN	N_FRONT_ILLATIVE_IHIN	N_COMPOUND_IDEN	N_COMPOUND_ITTEN
N_PYYT		y	N_FRONT_PLNOM_CLIT	N_FRONT_PLNOM_POSS	N_COMPOUND_0	N_COMPOUND_N
N_PÄÄ			N_FRONT_PLURALS	N_FRONT_PARTITIVE_ITÄ	N_FRONT_GENITIVE_IDEN	N_FRONT_GENITIVE_ITTEN	N_FRONT_ILLATIVE_IHIN	N_COMPOUND_IDEN	N_COMPOUND_ITTEN
N_PÄÄ		ä	N_FRONT_NOMINATIVE	N_FRONT_SINGULARS	N_FRONT_PARTITIVE_TÄ	N_FRONT_ILLATIVE_HÄN	N_COMPOUND_0	N_COMPOUND_N
N_PÖKSYT			N_FRONT_PLNOM_CLIT	N_FRONT_PLNOM_POSS	N_FRONT_PLURALS	N_FRONT_PARTITIVE_JÄ	N_FRONT_GENITIVE_JEN	N_FRONT_ILLATIVE_IHIN	N_COMPOUND_0	N_COMPOUND_N	N_COMPOUND_JEN
N_PÖLHÄÄT			N_FRONT_PLURALS	N_FRONT_PARTITIVE_ITÄ	N_FRONT_GENITIVE_IEN	N_FRONT_GENITIVE_IEN	N_FRONT_ILLATIVE_IHIN	N_FRONT_ILLATIVE_ISIIN	N_COMPOUND_IDEN	N_COMPOUND_ITTEN
N_PÖLHÄÄT		ä	N_FRONT_PLNOM_CLIT	N_FRONT_PLNOM_POSS	N_FRONT_ILLATIVE_SEEN	N_COMPOUND_0	N_COMPOUND_N
N_PÖLLÖT			N_FRONT_NOMINATIVE	N_FRONT_SINGULARS	N_FRONT_PLURALS	N_FRONT_PARTITIVE_Ä_ÄN	N_FRONT_ILLATIVE_ÖN	N_FRONT_PARTITIVE_JÄ	N_FRONT_GENITIVE_JEN	N_FRONT_ILLATIVE_IHIN	N_COMPOUND_0	N_COMPOUND_N	N_COMPOUND_JEN
N_PÖNTTÖ		tö	N_FRONT_NOMINATIVE	N_FRONT_STRONG_SINGULARS	N_FRONT_STRONG_PLURALS	N_FRONT_PARTITIVE_Ä_ÄN	N_FRONT_ILLATIVE_ÖN	N_FRONT_PARTITIVE_JÄ	N_FRONT_GENITIVE_JEN	N_FRONT_ILLATIVE_IHIN	N_COMPOUND_0	N_COMPOUND_JEN
N_PÖNTTÖ		ö	N_FRONT_WEAK_SINGULARS	N_FRONT_WEAK_PLURALS	N_COMPOUND_N
N_PÖYTÄ		d	N_FRONT_WEAK_PLURALS
N_PÖYTÄ			N_FRONT_WEAK_PLURALS_ARCHAIC
N_PÖYTÄ		j	N_FRONT_WEAK_PLURALS_ARCHAIC
N_PÖYTÄ		dä	N_FRONT_WEAK_SINGULARS	N_COMPOUND_N
N_PÖYTÄ		jä	N_FRONT_WEAK_SINGULARS_ARCHAIC
N_PÖYTÄ		t	N_FRONT_STRONG_PLURALS	N_FRONT_PARTITIVE_IÄ	N_FRONT_GENITIVE_IEN	N_FRONT_ILLATIVE_IIN	N_COMPOUND_IEN
N_PÖYTÄ		tä	N_FRONT_NOMINATIVE	N_FRONT_STRONG_SINGULARS	N_FRONT_PARTITIVE_Ä	N_FRONT_ILLATIVE_ÄN	N_FRONT_GENITIVE_IN	N_COMPOUND_0	N_COMPOUND_IN
N_RAAVIN		pime	N_BACK_SINGULARS	N_BACK_ILLATIVE_EN	N_COMPOUND_N
N_RAAVIN		pim	N_BACK_PLURALS	N_BACK_PARTITIVE_IA	N_BACK_GENITIVE_IEN	N_BACK_ILLATIVE_IIN	N_COMPOUND_IEN
N_RAAVIN		vin	N_BACK_NOMINATIVE	N_BACK_PARTITIVE_TA	N_BACK_GENITIVE_TEN	N_COMPOUND_0	N_COMPOUND_TEN
N_RAGUU			N_BACK_PLURALS	N_BACK_PARTITIVE_ITA	N_BACK_GENITIVE_IDEN	N_BACK_GENITIVE_ITTEN	N_BACK_ILLATIVE_IHIN	N_BACK_ILLATIVE_ISIIN	N_COMPOUND_IDEN	N_COMPOUND_ITTEN
N_RAGUU		u	N_BACK_NOMINATIVE	N_BACK_SINGULARS	N_BACK_PARTITIVE_TA	N_BACK_ILLATIVE_HUN	N_BACK_ILLATIVE_SEEN	N_COMPOUND_0	N_COMPOUND_N
N_RAKENNE		ne	N_BACK_NOMINATIVE	N_COMPOUND_0
N_RAKENNE		net	N_BACK_PARTITIVE_TA
N_RAKENNE		tehe	N_BACK_SINGULARS_ARCHAIC
N_RAKENNE		tee	N_BACK_SINGULARS	N_BACK_ILLATIVE_SEEN	N_COMPOUND_N
N_RAKENNE		te	N_BACK_PLURALS	N_BACK_PARTITIVE_ITA	N_BACK_GENITIVE_IDEN	N_BACK_GENITIVE_ITTEN	N_BACK_ILLATIVE_ISIIN	N_BACK_ILLATIVE_IHIN	N_COMPOUND_IDEN	N_COMPOUND_ITTEN
N_RAMPA		ma	N_BACK_WEAK_SINGULARS	N_COMPOUND_N
N_RAMPA		mo	N_BACK_WEAK_PLURALS
N_RAMPA		pa	N_BACK_NOMINATIVE	N_BACK_STRONG_SINGULARS	N_BACK_PARTITIVE_A	N_BACK_ILLATIVE_AN	N_BACK_GENITIVE_IN	N_COMPOUND_0	N_COMPOUND_IN
N_RAMPA		po	N_BACK_STRONG_PLURALS	N_BACK_PARTITIVE_JA	N_BACK_GENITIVE_JEN	N_BACK_ILLATIVE_IHIN	N_COMPOUND_JEN
N_RANGAT		ga	N_BACK_PLNOM_CLIT	N_COMPOUND_N
N_RANGAT		go	N_BACK_WEAK_PLURALS
N_RANGAT		ka	N_BACK_PLNOM_POSS	N_BACK_GENITIVE_IN	N_COMPOUND_0	N_COMPOUND_IN
N_RANGAT		ko	N_BACK_STRONG_PLURALS	N_BACK_PARTITIVE_JA	N_BACK_GENITIVE_JEN	N_BACK_ILLATIVE_IHIN	N_COMPOUND_JEN
N_RANNAT		na	N_BACK_PLNOM_CLIT	N_COMPOUND_N
N_RANNAT		no	N_BACK_WEAK_PLURALS
N_RANNAT		ta	N_BACK_PLNOM_POSS	N_BACK_GENITIVE_IN	N_COMPOUND_0	N_COMPOUND_IN
N_RANNAT		to	N_BACK_STRONG_PLURALS	N_BACK_PARTITIVE_JA	N_BACK_GENITIVE_JEN	N_BACK_ILLATIVE_IHIN	N_COMPOUND_JEN
N_RAPPE		e	N_BACK_WEAK_SINGULARS	N_BACK_WEAK_PLURALS	N_COMPOUND_N
N_RAPPE		pe	N_BACK_NOMINATIVE	N_BACK_STRONG_SINGULARS	N_BACK_STRONG_PLURALS	N_BACK_PARTITIVE_A_AN	N_BACK_ILLATIVE_EN	N_BACK_PARTITIVE_JA	N_BACK_GENITIVE_JEN	N_BACK_GENITIVE_IN	N_BACK_ILLATIVE_IHIN	N_COMPOUND_0	N_COMPOUND_JEN	N_COMPOUND_IN
N_RAPPUSET		se	N_BACK_PLNOM_CLIT	N_BACK_PLNOM_POSS	N_COMPOUND_N
N_RAPPUSET		s	N_BACK_PLURALS	N_BACK_PARTITIVE_IA	N_BACK_GENITIVE_IEN	N_BACK_GENITIVE_TEN	N_BACK_ILLATIVE_IIN	N_COMPOUND_0	N_COMPOUND_IEN	N_COMPOUND_TEN
N_RAPUT		pu	N_BACK_PLNOM_POSS	N_BACK_NOMINATIVE	N_BACK_STRONG_SINGULARS	N_BACK_STRONG_PLURALS	N_BACK_PARTITIVE_A_AN	N_BACK_ILLATIVE_UN	N_BACK_PARTITIVE_JA	N_BACK_GENITIVE_JEN	N_BACK_ILLATIVE_IHIN	N_COMPOUND_0	N_COMPOUND_JEN
N_RAPUT		u	N_BACK_PLNOM_CLIT	N_BACK_WEAK_SINGULARS	N_BACK_WEAK_PLURALS	N_COMPOUND_N
N_RATAS		as	N_BACK_NOMINATIVE	N_BACK_PARTITIVE_TA	N_BACK_ESSIVE_NA_ARCHAIC	N_BACK_GENITIVE_TEN_ARCHAIC	N_COMPOUND_0
N_RATAS		taha	N_BACK_SINGULARS_ARCHAIC
N_RATAS		taa	N_BACK_SINGULARS	N_BACK_ILLATIVE_SEEN	N_COMPOUND_N
N_RATAS		ta	N_BACK_PLURALS	N_BACK_PARTITIVE_ITA	N_BACK_GENITIVE_IDEN	N_BACK_GENITIVE_ITTEN	N_BACK_ILLATIVE_ISIIN	N_BACK_ILLATIVE_IHIN	N_COMPOUND_IDEN	N_COMPOUND_ITTEN
N_RATTAAT		as	N_BACK_GENITIVE_TEN_ARCHAIC	N_COMPOUND_0
N_RATTAAT		taha	N_BACK_PLNOM_ARCHAIC_CLIT	N_BACK_PLNOM_ARCHAIC_POSS
N_RATTAAT		taa	N_BACK_PLNOM_CLIT	N_BACK_PLNOM_POSS	N_COMPOUND_N
N_RATTAAT		ta	N_BACK_PLURALS	N_BACK_PARTITIVE_ITA	N_BACK_GENITIVE_IDEN	N_BACK_GENITIVE_ITTEN	N_BACK_ILLATIVE_ISIIN	N_BACK_ILLATIVE_IHIN	N_COMPOUND_IDEN	N_COMPOUND_ITTEN
N_RAUDAT		da	N_BACK_PLNOM_CLIT	N_COMPOUND_N
N_RAUDAT		a	N_BACK_PLNOM_CLIT_ARCHAIC
N_RAUDAT		ja	N_BACK_PLNOM_CLIT_ARCHAIC
N_RAUDAT		do	N_BACK_WEAK_PLURALS
N_RAUDAT		o	N_BACK_WEAK_PLURALS_ARCHAIC
N_RAUDAT		jo	N_BACK_WEAK_PLURALS_ARCHAIC
N_RAUDAT		ta	N_BACK_PLNOM_POSS	N_BACK_GENITIVE_IN	N_COMPOUND_0	N_COMPOUND_IN
N_RAUDAT		to	N_BACK_STRONG_PLURALS	N_BACK_PARTITIVE_JA	N_BACK_GENITIVE_JEN	N_BACK_ILLATIVE_IHIN	N_COMPOUND_JEN
N_RAUNIOT			N_BACK_PLNOM_CLIT	N_BACK_PLNOM_POSS	N_BACK_PLURALS	N_BACK_PARTITIVE_ITA	N_BACK_GENITIVE_IDEN	N_BACK_GENITIVE_ITTEN	N_BACK_ILLATIVE_IHIN	N_COMPOUND_0	N_COMPOUND_N	N_COMPOUND_IDEN	N_COMPOUND_ITTEN
N_RAVET			N_BACK_PLNOM_CLIT	N_BACK_PLURALS	N_BACK_PARTITIVE_JA	N_BACK_GENITIVE_JEN	N_BACK_GENITIVE_IN	N_BACK_ILLATIVE_IHIN	N_COMPOUND_0	N_COMPOUND_N	N_COMPOUND_JEN	N_COMPOUND_IN
N_RAVUT		pu	N_BACK_PLNOM_POSS	N_BACK_STRONG_PLURALS	N_BACK_PARTITIVE_JA	N_BACK_GENITIVE_JEN	N_BACK_ILLATIVE_IHIN	N_COMPOUND_0	N_COMPOUND_JEN
N_RAVUT		vu	N_BACK_PLNOM_CLIT	N_BACK_WEAK_PLURALS	N_COMPOUND_N
N_REGGAE			N_BACK_NOMINATIVE	N_FRONT_NOMINATIVE	N_BACK_SINGULARS	N_FRONT_SINGULARS	N_BACK_PLURALS	N_FRONT_PLURALS	N_BACK_PARTITIVE_TA	N_FRONT_PARTITIVE_TÄ	N_FRONT_ILLATIVE_EN	N_FRONT_ILLATIVE_HEN	N_FRONT_ILLATIVE_HIN	N_BACK_PARTITIVE_ITA	N_FRONT_PARTITIVE_ITÄ	N_FRONT_GENITIVE_IDEN	N_FRONT_GENITIVE_ITTEN	N_FRONT_ILLATIVE_IHIN	N_COMPOUND_0	N_COMPOUND_N	N_COMPOUND_IDEN	N_COMPOUND_JEN	N_COMPOUND_ITTEN
N_REIKÄ		k	N_FRONT_STRONG_PLURALS	N_FRONT_PARTITIVE_IÄ	N_FRONT_GENITIVE_IEN	N_FRONT_ILLATIVE_IIN	N_COMPOUND_IEN
N_REIKÄ		kä	N_FRONT_NOMINATIVE	N_FRONT_STRONG_SINGULARS	N_FRONT_PARTITIVE_Ä	N_FRONT_ILLATIVE_ÄN	N_FRONT_GENITIVE_IN	N_COMPOUND_0	N_COMPOUND_IN
N_REIKÄ		’	N_FRONT_WEAK_PLURALS
N_REIKÄ		ä	N_FRONT_WEAK_SINGULARS	N_COMPOUND_N
N_REIKÄ		’ä	N_FRONT_WEAK_SINGULARS	N_COMPOUND_N
N_REIÄT		k	N_FRONT_STRONG_PLURALS	N_FRONT_PARTITIVE_IÄ	N_FRONT_GENITIVE_IEN	N_FRONT_ILLATIVE_IIN	N_COMPOUND_IEN
N_REIÄT		kä	N_FRONT_PLNOM_POSS	N_FRONT_GENITIVE_IN	N_COMPOUND_0	N_COMPOUND_IN
N_REIÄT		’	N_FRONT_WEAK_PLURALS
N_REIÄT		ä	N_FRONT_PLNOM_CLIT	N_COMPOUND_N
N_REIÄT		’ä	N_FRONT_PLNOM_CLIT	N_COMPOUND_N
N_RENKAAT		gas	N_BACK_GENITIVE_TEN_ARCHAIC	N_COMPOUND_0
N_RENKAAT		kaha	N_BACK_PLNOM_ARCHAIC_CLIT	N_BACK_PLNOM_ARCHAIC_POSS
N_RENKAAT		kaa	N_BACK_PLNOM_CLIT	N_BACK_PLNOM_POSS	N_COMPOUND_N
N_RENKAAT		ka	N_BACK_PLURALS	N_BACK_PARTITIVE_ITA	N_BACK_GENITIVE_IDEN	N_BACK_GENITIVE_ITTEN	N_BACK_ILLATIVE_ISIIN	N_BACK_ILLATIVE_IHIN	N_COMPOUND_IDEN	N_COMPOUND_ITTEN
N_RIIPI		pe	N_FRONT_STRONG_PLURALS	N_FRONT_PARTITIVE_JÄ	N_FRONT_ILLATIVE_IHIN
N_RIIPI		pi	N_FRONT_NOMINATIVE	N_FRONT_STRONG_SINGULARS	N_FRONT_PARTITIVE_Ä_ÄN	N_FRONT_ILLATIVE_IN	N_COMPOUND_0
N_RIIPI		p	N_FRONT_GENITIVE_IEN	N_COMPOUND_IEN
N_RIIPI		ve	N_FRONT_WEAK_PLURALS
N_RIIPI		vi	N_FRONT_WEAK_SINGULARS	N_COMPOUND_N
N_RIIVET		pe	N_FRONT_PLNOM_POSS	N_FRONT_STRONG_PLURALS	N_FRONT_PARTITIVE_JÄ	N_FRONT_ILLATIVE_IHIN
N_RIIVET		pi	N_COMPOUND_0
N_RIIVET		p	N_FRONT_GENITIVE_IEN	N_COMPOUND_IEN
N_RIIVET		ve	N_FRONT_WEAK_PLURALS
N_RIIVET		vi	N_FRONT_PLNOM_CLIT	N_COMPOUND_N
N_RIMMI		me	N_FRONT_WEAK_PLURALS
N_RIMMI		mi	N_FRONT_WEAK_SINGULARS	N_COMPOUND_N
N_RIMMI		pe	N_FRONT_STRONG_PLURALS	N_FRONT_PARTITIVE_JÄ	N_FRONT_ILLATIVE_IHIN
N_RIMMI		pi	N_FRONT_NOMINATIVE	N_FRONT_STRONG_SINGULARS	N_FRONT_PARTITIVE_Ä_ÄN	N_FRONT_ILLATIVE_IN	N_COMPOUND_0
N_RIMMI		p	N_FRONT_GENITIVE_IEN	N_COMPOUND_IEN
N_RIMMIT		me	N_FRONT_WEAK_PLURALS
N_RIMMIT		mi	N_FRONT_PLNOM_CLIT	N_COMPOUND_N
N_RIMMIT		pe	N_FRONT_STRONG_PLURALS	N_FRONT_PARTITIVE_JÄ	N_FRONT_ILLATIVE_IHIN
N_RIMMIT		pi	N_FRONT_PLNOM_POSS	N_COMPOUND_0
N_RIMMIT		p	N_FRONT_GENITIVE_IEN	N_COMPOUND_IEN
N_RIMPI		me	N_FRONT_WEAK_SINGULARS	N_COMPOUND_N
N_RIMPI		m	N_FRONT_WEAK_PLURALS
N_RIMPI		pe	N_FRONT_STRONG_SINGULARS	N_FRONT_PARTITIVE_Ä_ÄN	N_FRONT_ILLATIVE_EN
N_RIMPI		pi	N_FRONT_NOMINATIVE	N_COMPOUND_0
N_RIMPI		p	N_FRONT_STRONG_PLURALS	N_FRONT_PARTITIVE_IÄ	N_FRONT_GENITIVE_IEN	N_FRONT_ILLATIVE_IIN	N_COMPOUND_IEN
N_RINNET		net	N_FRONT_NOMINATIVE	N_FRONT_PARTITIVE_TÄ	N_COMPOUND_0
N_RINNET		tehe	N_FRONT_SINGULARS_ARCHAIC
N_RINNET		tee	N_FRONT_SINGULARS	N_FRONT_ILLATIVE_SEEN	N_COMPOUND_N
N_RINNET		te	N_FRONT_PLURALS	N_FRONT_PARTITIVE_ITÄ	N_FRONT_GENITIVE_IDEN	N_FRONT_GENITIVE_ITTEN	N_FRONT_ILLATIVE_ISIIN	N_FRONT_ILLATIVE_IHIN	N_COMPOUND_IDEN	N_COMPOUND_ITTEN
N_RINTEET		ne	N_COMPOUND_0
N_RINTEET		tehe	N_FRONT_PLNOM_ARCHAIC_CLIT	N_FRONT_PLNOM_ARCHAIC_POSS
N_RINTEET		tee	N_FRONT_PLNOM_CLIT	N_FRONT_PLNOM_POSS	N_COMPOUND_N
N_RINTEET		te	N_FRONT_PLURALS	N_FRONT_PARTITIVE_ITÄ	N_FRONT_GENITIVE_IDEN	N_FRONT_GENITIVE_ITTEN	N_FRONT_ILLATIVE_ISIIN	N_FRONT_ILLATIVE_IHIN	N_COMPOUND_IDEN	N_COMPOUND_ITTEN
#N_RINTSIKAT		a	N_BACK_PLNOM_CLIT	N_COMPOUND_N
#N_RINTSIKAT		ka	N_BACK_PLNOM_POSS	N_BACK_GENITIVE_IN	N_COMPOUND_0	N_COMPOUND_IN
#N_RINTSIKAT		ko	N_BACK_STRONG_PLURALS	N_BACK_PARTITIVE_ITA	N_BACK_PARTITIVE_JA	N_BACK_GENITIVE_IDEN	N_BACK_GENITIVE_ITTEN	N_BACK_GENITIVE_JEN	N_BACK_ILLATIVE_IHIN	N_COMPOUND_JEN
#N_RINTSIKAT		o	N_BACK_WEAK_PLURALS	N_BACK_STRONG_PLURALS	N_BACK_ILLATIVE_IHIN	N_COMPOUND_IDEN	N_COMPOUND_ITTEN
N_RIPE		e	N_FRONT_NOMINATIVE	N_COMPOUND_0
N_RIPE		et	N_FRONT_PARTITIVE_TÄ
N_RIPE		pehe	N_FRONT_SINGULARS_ARCHAIC
N_RIPE		pee	N_FRONT_SINGULARS	N_FRONT_ILLATIVE_SEEN	N_COMPOUND_N
N_RIPE		pe	N_FRONT_PLURALS	N_FRONT_PARTITIVE_ITÄ	N_FRONT_GENITIVE_IDEN	N_FRONT_GENITIVE_ITTEN	N_FRONT_ILLATIVE_ISIIN	N_FRONT_ILLATIVE_IHIN	N_COMPOUND_IDEN	N_COMPOUND_ITTEN
N_RIPSET			N_FRONT_PLURALS	N_FRONT_PARTITIVE_IÄ	N_BACK_GENITIVE_IEN	N_BACK_ILLATIVE_IIN	N_COMPOUND_IEN
N_RIPSET		e	N_FRONT_PLNOM_CLIT	N_FRONT_PLNOM_POSS	N_COMPOUND_N
N_RIPSET		i	N_COMPOUND_0
N_RIUTAT		a	N_BACK_PLNOM_CLIT	N_COMPOUND_N
N_RIUTAT		o	N_BACK_WEAK_PLURALS
N_RIUTAT		ta	N_BACK_PLNOM_POSS	N_BACK_GENITIVE_IN	N_COMPOUND_0	N_COMPOUND_IN
N_RIUTAT		to	N_BACK_STRONG_PLURALS	N_BACK_PARTITIVE_JA	N_BACK_GENITIVE_JEN	N_BACK_ILLATIVE_IHIN	N_COMPOUND_JEN
N_ROHTIMET		din	N_BACK_GENITIVE_TEN	N_COMPOUND_0	N_COMPOUND_TEN
N_ROHTIMET		in	N_BACK_GENITIVE_TEN_ARCHAIC
N_ROHTIMET		time	N_BACK_PLNOM_CLIT	N_BACK_PLNOM_POSS	N_COMPOUND_N
N_ROHTIMET		tim	N_BACK_PLURALS	N_BACK_PARTITIVE_IA	N_BACK_GENITIVE_IEN	N_BACK_ILLATIVE_IIN	N_COMPOUND_IEN
N_ROITOT		o	N_BACK_PLNOM_CLIT	N_BACK_WEAK_PLURALS	N_COMPOUND_N
N_ROITOT		to	N_BACK_PLNOM_POSS	N_BACK_STRONG_PLURALS	N_BACK_PARTITIVE_JA	N_BACK_GENITIVE_JEN	N_BACK_ILLATIVE_IHIN	N_COMPOUND_0	N_COMPOUND_JEN
N_ROMPAAT		mas	N_BACK_GENITIVE_TEN_ARCHAIC	N_COMPOUND_0
N_ROMPAAT		paha	N_BACK_PLNOM_ARCHAIC_CLIT	N_BACK_PLNOM_ARCHAIC_POSS
N_ROMPAAT		paa	N_BACK_PLNOM_CLIT	N_BACK_PLNOM_POSS	N_COMPOUND_N
N_ROMPAAT		pa	N_BACK_PLURALS	N_BACK_PARTITIVE_ITA	N_BACK_GENITIVE_IDEN	N_BACK_GENITIVE_ITTEN	N_BACK_ILLATIVE_ISIIN	N_BACK_ILLATIVE_IHIN	N_COMPOUND_IDEN	N_COMPOUND_ITTEN
N_ROSÉ			N_BACK_NOMINATIVE	N_BACK_SINGULARS	N_BACK_PLURALS	N_BACK_PARTITIVE_TA	N_BACK_ILLATIVE_HEN	N_BACK_ILLATIVE_SEEN	N_BACK_PARTITIVE_ITA	N_BACK_GENITIVE_IDEN	N_BACK_GENITIVE_ITTEN	N_BACK_ILLATIVE_IHIN	N_BACK_ILLATIVE_ISIIN	N_COMPOUND_0	N_COMPOUND_N	N_COMPOUND_IDEN	N_COMPOUND_ITTEN
N_ROTAT		a	N_BACK_PLNOM_CLIT	N_COMPOUND_N
N_ROTAT		o	N_BACK_WEAK_PLURALS
N_ROTAT		ta	N_BACK_PLNOM_POSS	N_BACK_GENITIVE_IN	N_COMPOUND_0	N_COMPOUND_IN
N_ROTAT		to	N_BACK_STRONG_PLURALS	N_BACK_PARTITIVE_JA	N_BACK_GENITIVE_JEN	N_BACK_ILLATIVE_IHIN	N_COMPOUND_JEN
N_ROTTA			N_BACK_WEAK_PLURALS
N_ROTTA		a	N_BACK_WEAK_SINGULARS	N_COMPOUND_N
N_ROTTA		ta	N_BACK_NOMINATIVE	N_BACK_STRONG_SINGULARS	N_BACK_PARTITIVE_A	N_BACK_ILLATIVE_AN	N_BACK_GENITIVE_IN	N_COMPOUND_0	N_COMPOUND_IN
N_ROTTA		t	N_BACK_STRONG_PLURALS	N_BACK_PARTITIVE_IA	N_BACK_GENITIVE_IEN	N_BACK_ILLATIVE_IIN	N_COMPOUND_IEN
N_RUIPELO			N_BACK_NOMINATIVE	N_BACK_SINGULARS	N_BACK_PLURALS	N_BACK_PARTITIVE_A_AN	N_BACK_ILLATIVE_ON	N_BACK_PARTITIVE_JA	N_BACK_PARTITIVE_ITA	N_BACK_GENITIVE_JEN	N_BACK_GENITIVE_IDEN	N_BACK_GENITIVE_ITTEN	N_BACK_ILLATIVE_IHIN	N_COMPOUND_0	N_COMPOUND_N	N_COMPOUND_JEN	N_COMPOUND_IDEN	N_COMPOUND_ITTEN
N_RUIS		is	N_BACK_NOMINATIVE	N_BACK_PARTITIVE_TA	N_BACK_ESSIVE_NA_ARCHAIC	N_BACK_GENITIVE_TEN_ARCHAIC	N_COMPOUND_0
N_RUIS		kihi	N_BACK_SINGULARS_ARCHAIC
N_RUIS		kii	N_BACK_SINGULARS	N_BACK_ILLATIVE_SEEN	N_COMPOUND_N
N_RUIS		ki	N_BACK_PLURALS	N_BACK_PARTITIVE_ITA	N_BACK_GENITIVE_IDEN	N_BACK_GENITIVE_ITTEN	N_BACK_ILLATIVE_ISIIN	N_BACK_ILLATIVE_IHIN	N_COMPOUND_IDEN	N_COMPOUND_ITTEN
N_RUMPU		mu	N_BACK_WEAK_SINGULARS	N_BACK_WEAK_PLURALS	N_COMPOUND_N
N_RUMPU		pu	N_BACK_NOMINATIVE	N_BACK_STRONG_SINGULARS	N_BACK_STRONG_PLURALS	N_BACK_PARTITIVE_A_AN	N_BACK_ILLATIVE_UN	N_BACK_PARTITIVE_JA	N_BACK_GENITIVE_JEN	N_BACK_ILLATIVE_IHIN	N_COMPOUND_0	N_COMPOUND_JEN
N_RUNKO		go	N_BACK_WEAK_SINGULARS	N_BACK_WEAK_PLURALS	N_COMPOUND_N
N_RUNKO		ko	N_BACK_NOMINATIVE	N_BACK_STRONG_SINGULARS	N_BACK_STRONG_PLURALS	N_BACK_PARTITIVE_A_AN	N_BACK_ILLATIVE_ON	N_BACK_PARTITIVE_JA	N_BACK_GENITIVE_JEN	N_BACK_ILLATIVE_IHIN	N_COMPOUND_0	N_COMPOUND_JEN
N_RUOKA		o	N_BACK_WEAK_PLURALS
N_RUOKA		o’a	N_BACK_WEAK_SINGULARS	N_COMPOUND_N
N_RUOKA		oa	N_BACK_WEAK_SINGULARS	N_COMPOUND_N
N_RUOKA		oka	N_BACK_NOMINATIVE	N_BACK_STRONG_SINGULARS	N_BACK_PARTITIVE_A	N_BACK_ILLATIVE_AN	N_BACK_GENITIVE_IN	N_COMPOUND_0	N_COMPOUND_IN
N_RUOKA		ok	N_BACK_STRONG_PLURALS	N_BACK_PARTITIVE_IA	N_BACK_GENITIVE_IEN	N_BACK_ILLATIVE_IIN	N_COMPOUND_IEN
N_RUOKA		o’	N_BACK_WEAK_PLURALS
N_RUOKA		u	N_BACK_WEAK_PLURALS
N_RUOKA		ua	N_BACK_WEAK_SINGULARS	N_COMPOUND_N
N_RUOKO		ko	N_BACK_NOMINATIVE	N_BACK_STRONG_SINGULARS	N_BACK_STRONG_PLURALS	N_BACK_PARTITIVE_A_AN	N_BACK_ILLATIVE_ON	N_BACK_PARTITIVE_JA	N_BACK_GENITIVE_JEN	N_BACK_ILLATIVE_IHIN	N_COMPOUND_0	N_COMPOUND_JEN
N_RUOKO		’o	N_BACK_WEAK_SINGULARS	N_BACK_WEAK_PLURALS	N_COMPOUND_N
N_RUOPPAAT		as	N_BACK_GENITIVE_TEN_ARCHAIC	N_COMPOUND_0
N_RUOPPAAT		paha	N_BACK_PLNOM_ARCHAIC_CLIT	N_BACK_PLNOM_ARCHAIC_POSS
N_RUOPPAAT		paa	N_BACK_PLNOM_CLIT	N_BACK_PLNOM_POSS	N_COMPOUND_N
N_RUOPPAAT		pa	N_BACK_PLURALS	N_BACK_PARTITIVE_ITA	N_BACK_GENITIVE_IDEN	N_BACK_GENITIVE_ITTEN	N_BACK_ILLATIVE_ISIIN	N_BACK_ILLATIVE_IHIN	N_COMPOUND_IDEN	N_COMPOUND_ITTEN
N_RUUHI			N_BACK_PLURALS	N_BACK_PARTITIVE_TA	N_BACK_PARTITIVE_IA	N_BACK_GENITIVE_IEN	N_BACK_GENITIVE_TEN	N_BACK_ILLATIVE_IIN	N_COMPOUND_IEN
N_RUUHI		e	N_BACK_SINGULARS	N_BACK_ILLATIVE_EN	N_COMPOUND_N
N_RUUHI		i	N_BACK_NOMINATIVE	N_COMPOUND_0
N_RUUMIS			N_BACK_PLURALS	N_BACK_PARTITIVE_ITA	N_BACK_GENITIVE_IDEN	N_BACK_GENITIVE_ITTEN	N_BACK_ILLATIVE_ISIIN	N_BACK_ILLATIVE_IHIN	N_COMPOUND_IDEN	N_COMPOUND_ITTEN
N_RUUMIS		hi	N_BACK_SINGULARS_ARCHAIC
N_RUUMIS		i	N_BACK_SINGULARS	N_BACK_ILLATIVE_SEEN	N_COMPOUND_N
N_RUUMIS		s	N_BACK_NOMINATIVE	N_BACK_PARTITIVE_TA	N_BACK_ESSIVE_NA_ARCHAIC	N_BACK_GENITIVE_TEN_ARCHAIC	N_COMPOUND_0
N_RUUVI			N_BACK_GENITIVE_IEN	N_COMPOUND_IEN
N_RUUVI		e	N_BACK_PLURALS	N_BACK_PARTITIVE_JA	N_BACK_ILLATIVE_IHIN
N_RUUVI		i	N_BACK_NOMINATIVE	N_BACK_SINGULARS	N_BACK_PARTITIVE_A_AN	N_BACK_ILLATIVE_IN	N_COMPOUND_0	N_COMPOUND_N
N_RYNNÄS		näs	N_FRONT_NOMINATIVE	N_FRONT_PARTITIVE_TÄ	N_FRONT_ESSIVE_NÄ_ARCHAIC	N_FRONT_GENITIVE_TEN_ARCHAIC	N_COMPOUND_0
N_RYNNÄS		tä	N_FRONT_PLURALS	N_FRONT_PARTITIVE_ITÄ	N_FRONT_GENITIVE_IDEN	N_FRONT_GENITIVE_ITTEN	N_FRONT_ILLATIVE_ISIIN	N_FRONT_ILLATIVE_IHIN	N_COMPOUND_IDEN	N_COMPOUND_ITTEN
N_RYNNÄS		tähä	N_FRONT_SINGULARS_ARCHAIC
N_RYNNÄS		tää	N_FRONT_SINGULARS	N_FRONT_ILLATIVE_SEEN	N_COMPOUND_N
N_RYNTTYYT		ty	N_FRONT_PLURALS	N_FRONT_PARTITIVE_ITÄ	N_FRONT_GENITIVE_IDEN	N_FRONT_GENITIVE_ITTEN	N_FRONT_ILLATIVE_ISIIN	N_FRONT_ILLATIVE_IHIN	N_COMPOUND_IDEN	N_COMPOUND_ITTEN
N_RYNTTYYT		tyhy	N_FRONT_PLNOM_ARCHAIC_CLIT	N_FRONT_PLNOM_ARCHAIC_POSS
N_RYNTTYYT		tyy	N_FRONT_PLNOM_CLIT	N_FRONT_PLNOM_POSS	N_COMPOUND_N
N_RYNTTYYT		ys	N_FRONT_GENITIVE_TEN_ARCHAIC	N_COMPOUND_0
N_RYNTÄÄT		näs	N_FRONT_GENITIVE_TEN_ARCHAIC	N_COMPOUND_0
N_RYNTÄÄT		tä	N_FRONT_PLURALS	N_FRONT_PARTITIVE_ITÄ	N_FRONT_GENITIVE_IDEN	N_FRONT_GENITIVE_ITTEN	N_FRONT_ILLATIVE_ISIIN	N_FRONT_ILLATIVE_IHIN	N_COMPOUND_IDEN	N_COMPOUND_ITTEN
N_RYNTÄÄT		tähä	N_FRONT_PLNOM_ARCHAIC_CLIT	N_FRONT_PLNOM_ARCHAIC_POSS
N_RYNTÄÄT		tää	N_FRONT_PLNOM_CLIT	N_FRONT_PLNOM_POSS	N_COMPOUND_N
N_RYPÄS		pä	N_FRONT_PLURALS	N_FRONT_PARTITIVE_ITÄ	N_FRONT_GENITIVE_IDEN	N_FRONT_GENITIVE_ITTEN	N_FRONT_ILLATIVE_ISIIN	N_FRONT_ILLATIVE_IHIN	N_COMPOUND_IDEN	N_COMPOUND_ITTEN
N_RYPÄS		pähä	N_FRONT_SINGULARS_ARCHAIC
N_RYPÄS		pää	N_FRONT_SINGULARS	N_FRONT_ILLATIVE_SEEN	N_COMPOUND_N
N_RYPÄS		äs	N_FRONT_NOMINATIVE	N_FRONT_PARTITIVE_TÄ	N_FRONT_ESSIVE_NÄ_ARCHAIC	N_FRONT_GENITIVE_TEN_ARCHAIC	N_COMPOUND_0
N_RYYPPY		py	N_FRONT_NOMINATIVE	N_FRONT_STRONG_SINGULARS	N_FRONT_STRONG_PLURALS	N_FRONT_PARTITIVE_Ä_ÄN	N_FRONT_ILLATIVE_YN	N_FRONT_PARTITIVE_JÄ	N_FRONT_GENITIVE_JEN	N_FRONT_ILLATIVE_IHIN	N_COMPOUND_0	N_COMPOUND_JEN
N_RYYPPY		y	N_FRONT_WEAK_SINGULARS	N_FRONT_WEAK_PLURALS	N_COMPOUND_N
N_RÄJÄYTYS		kse	N_FRONT_SINGULARS	N_FRONT_ILLATIVE_EN	N_COMPOUND_N
N_RÄJÄYTYS		ks	N_FRONT_PLURALS	N_FRONT_PARTITIVE_IÄ	N_FRONT_GENITIVE_IEN	N_FRONT_ILLATIVE_IIN	N_COMPOUND_IEN
N_RÄJÄYTYS		s	N_FRONT_NOMINATIVE	N_FRONT_PARTITIVE_TÄ	N_FRONT_GENITIVE_TEN	N_COMPOUND_0	N_COMPOUND_TEN
N_RÄMEET			N_FRONT_PLURALS	N_FRONT_PARTITIVE_ITÄ	N_FRONT_GENITIVE_IDEN	N_FRONT_GENITIVE_ITTEN	N_FRONT_ILLATIVE_ISIIN	N_FRONT_ILLATIVE_IHIN	N_COMPOUND_0	N_COMPOUND_IDEN	N_COMPOUND_ITTEN
N_RÄMEET		e	N_FRONT_PLNOM_CLIT	N_FRONT_PLNOM_POSS	N_COMPOUND_N
N_RÄMEÄT			N_FRONT_PLURALS	N_FRONT_PARTITIVE_ITÄ	N_FRONT_GENITIVE_IDEN	N_FRONT_GENITIVE_ITTEN	N_FRONT_ILLATIVE_ISIIN	N_FRONT_ILLATIVE_IHIN	N_COMPOUND_IDEN	N_COMPOUND_ITTEN
N_RÄMEÄT		ä	N_FRONT_PLNOM_CLIT	N_FRONT_PLNOM_POSS	N_FRONT_GENITIVE_IN	N_COMPOUND_0	N_COMPOUND_N	N_COMPOUND_IN
N_RÄMIÄT		ä	N_FRONT_PLNOM_CLIT	N_FRONT_PLNOM_POSS	N_FRONT_GENITIVE_IN	N_COMPOUND_0	N_COMPOUND_N	N_COMPOUND_IN
N_RÄMIÄT		ö	N_FRONT_PLURALS	N_FRONT_PARTITIVE_ITÄ	N_FRONT_GENITIVE_IDEN	N_FRONT_GENITIVE_ITTEN	N_FRONT_ILLATIVE_IHIN	N_COMPOUND_IDEN	N_COMPOUND_ITTEN
N_SAAPAS		as	N_BACK_NOMINATIVE	N_BACK_PARTITIVE_TA	N_BACK_ESSIVE_NA_ARCHAIC	N_BACK_GENITIVE_TEN_ARCHAIC	N_COMPOUND_0
N_SAAPAS		paha	N_BACK_SINGULARS_ARCHAIC
N_SAAPAS		paa	N_BACK_SINGULARS	N_BACK_ILLATIVE_SEEN	N_COMPOUND_N
N_SAAPAS		pa	N_BACK_PLURALS	N_BACK_PARTITIVE_ITA	N_BACK_GENITIVE_IDEN	N_BACK_GENITIVE_ITTEN	N_BACK_ILLATIVE_ISIIN	N_BACK_ILLATIVE_IHIN	N_COMPOUND_IDEN	N_COMPOUND_ITTEN
N_SAARET			N_BACK_PLURALS	N_BACK_PARTITIVE_IA	N_BACK_GENITIVE_IEN	N_BACK_GENITIVE_TEN	N_BACK_ILLATIVE_IIN	N_COMPOUND_IEN
N_SAARET		e	N_BACK_PLNOM_CLIT	N_BACK_PLNOM_POSS	N_COMPOUND_N
N_SAARET		i	N_COMPOUND_0
N_SAKSET			N_BACK_PLURALS	N_BACK_PARTITIVE_IA	N_BACK_GENITIVE_IEN	N_BACK_ILLATIVE_IIN	N_COMPOUND_IEN
N_SAKSET		e	N_BACK_PLNOM_CLIT	N_BACK_PLNOM_POSS	N_COMPOUND_N
N_SAKSET		i	N_COMPOUND_0
N_SALONTEET		ne	N_COMPOUND_0
N_SALONTEET		tehe	N_BACK_PLNOM_ARCHAIC_CLIT	N_BACK_PLNOM_ARCHAIC_POSS
N_SALONTEET		tee	N_BACK_PLNOM_CLIT	N_BACK_PLNOM_POSS	N_COMPOUND_N
N_SALONTEET		te	N_BACK_PLURALS	N_BACK_PARTITIVE_ITA	N_BACK_GENITIVE_IDEN	N_BACK_GENITIVE_ITTEN	N_BACK_ILLATIVE_ISIIN	N_BACK_ILLATIVE_IHIN	N_COMPOUND_IDEN	N_COMPOUND_ITTEN
N_SALPA		pa	N_BACK_NOMINATIVE	N_BACK_STRONG_SINGULARS	N_BACK_PARTITIVE_A	N_BACK_ILLATIVE_AN	N_BACK_GENITIVE_IN	N_COMPOUND_0	N_COMPOUND_IN
N_SALPA		po	N_BACK_STRONG_PLURALS	N_BACK_PARTITIVE_JA	N_BACK_GENITIVE_JEN	N_BACK_ILLATIVE_IHIN	N_COMPOUND_JEN
N_SALPA		va	N_BACK_WEAK_SINGULARS	N_COMPOUND_N
N_SALPA		vo	N_BACK_WEAK_PLURALS
N_SAMMALET			N_BACK_PLURALS	N_BACK_PARTITIVE_IA	N_BACK_GENITIVE_TEN	N_BACK_GENITIVE_IEN	N_BACK_ILLATIVE_IIN	N_COMPOUND_0	N_COMPOUND_TEN	N_COMPOUND_IEN
N_SAMMALET		ehe	N_BACK_PLNOM_ARCHAIC_CLIT	N_BACK_PLNOM_ARCHAIC_POSS
N_SAMMALET		ee	N_BACK_PLNOM_CLIT	N_BACK_PLNOM_POSS	N_COMPOUND_N
N_SAMMALET		e	N_BACK_PLNOM_CLIT	N_BACK_PLNOM_POSS	N_BACK_PLURALS	N_BACK_PARTITIVE_ITA	N_BACK_GENITIVE_IDEN	N_BACK_GENITIVE_ITTEN	N_BACK_ILLATIVE_ISIIN	N_BACK_ILLATIVE_IHIN	N_COMPOUND_0	N_COMPOUND_N	N_COMPOUND_IDEN	N_COMPOUND_ITTEN
N_SAMPI		me	N_BACK_WEAK_SINGULARS	N_COMPOUND_N
N_SAMPI		m	N_BACK_WEAK_PLURALS
N_SAMPI		pe	N_BACK_STRONG_SINGULARS	N_BACK_PARTITIVE_A_AN	N_BACK_ILLATIVE_EN
N_SAMPI		pi	N_BACK_NOMINATIVE	N_COMPOUND_0
N_SAMPI		p	N_BACK_STRONG_PLURALS	N_BACK_PARTITIVE_IA	N_BACK_GENITIVE_IEN	N_BACK_ILLATIVE_IIN	N_COMPOUND_IEN
N_SAMPO		mo	N_BACK_WEAK_SINGULARS	N_BACK_WEAK_PLURALS	N_COMPOUND_N
N_SAMPO		po	N_BACK_NOMINATIVE	N_BACK_STRONG_SINGULARS	N_BACK_STRONG_PLURALS	N_BACK_PARTITIVE_A_AN	N_BACK_ILLATIVE_ON	N_BACK_PARTITIVE_JA	N_BACK_GENITIVE_JEN	N_BACK_ILLATIVE_IHIN	N_COMPOUND_0	N_COMPOUND_JEN
N_SANKARI			N_BACK_GENITIVE_IEN	N_COMPOUND_IEN	N_BACK_GENITIVE_TEN_ARCHAIC	N_BACK_NOMINATIVE_ARCHAIC
N_SANKARI		e	N_BACK_PLURALS	N_BACK_PARTITIVE_JA	N_BACK_PARTITIVE_ITA	N_BACK_GENITIVE_IDEN	N_BACK_GENITIVE_ITTEN	N_BACK_GENITIVE_IN	N_BACK_ILLATIVE_IHIN	N_COMPOUND_IDEN	N_COMPOUND_ITTEN
N_SANKARI		i	N_BACK_NOMINATIVE	N_BACK_SINGULARS	N_BACK_PARTITIVE_A_AN	N_BACK_ILLATIVE_IN	N_COMPOUND_0	N_COMPOUND_N
N_SEIKKAILU			N_BACK_NOMINATIVE	N_BACK_SINGULARS	N_BACK_PLURALS	N_BACK_PARTITIVE_A_AN	N_BACK_ILLATIVE_UN	N_BACK_PARTITIVE_JA	N_BACK_PARTITIVE_ITA	N_BACK_GENITIVE_JEN	N_BACK_GENITIVE_IDEN	N_BACK_GENITIVE_ITTEN	N_BACK_ILLATIVE_IHIN	N_COMPOUND_0	N_COMPOUND_N	N_COMPOUND_JEN	N_COMPOUND_IDEN	N_COMPOUND_ITTEN
N_SEIVÄS		pä	N_FRONT_PLURALS	N_FRONT_PARTITIVE_ITÄ	N_FRONT_GENITIVE_IDEN	N_FRONT_GENITIVE_ITTEN	N_FRONT_ILLATIVE_ISIIN	N_FRONT_ILLATIVE_IHIN	N_COMPOUND_IDEN	N_COMPOUND_ITTEN
N_SEIVÄS		pähä	N_FRONT_SINGULARS_ARCHAIC
N_SEIVÄS		pää	N_FRONT_SINGULARS	N_FRONT_ILLATIVE_SEEN	N_COMPOUND_N
N_SEIVÄS		väs	N_FRONT_NOMINATIVE	N_FRONT_PARTITIVE_TÄ	N_FRONT_ESSIVE_NÄ_ARCHAIC	N_FRONT_GENITIVE_TEN_ARCHAIC	N_COMPOUND_0
N_SELENE			N_FRONT_NOMINATIVE	N_FRONT_SINGULARS	N_FRONT_PLURALS	N_FRONT_PARTITIVE_Ä_ÄN	N_FRONT_ILLATIVE_EN	N_FRONT_PARTITIVE_ITÄ	N_FRONT_PARTITIVE_JÄ	N_FRONT_GENITIVE_JEN	N_FRONT_GENITIVE_IDEN	N_FRONT_GENITIVE_ITTEN	N_FRONT_ILLATIVE_IHIN	N_COMPOUND_0	N_COMPOUND_N	N_COMPOUND_JEN	N_COMPOUND_IDEN	N_COMPOUND_ITTEN
N_SELJÄT		j	N_FRONT_WEAK_PLURALS
N_SELJÄT		jä	N_FRONT_PLNOM_CLIT	N_COMPOUND_N
N_SELJÄT		k	N_FRONT_STRONG_PLURALS	N_FRONT_PARTITIVE_IÄ	N_FRONT_GENITIVE_IEN	N_FRONT_ILLATIVE_IIN	N_COMPOUND_IEN
N_SELJÄT		kä	N_FRONT_PLNOM_POSS	N_FRONT_GENITIVE_IN	N_COMPOUND_0	N_COMPOUND_IN
N_SEPPÄ			N_FRONT_WEAK_PLURALS
N_SEPPÄ		p	N_FRONT_STRONG_PLURALS	N_FRONT_PARTITIVE_IÄ	N_FRONT_GENITIVE_IEN	N_FRONT_ILLATIVE_IIN	N_COMPOUND_IEN
N_SEPPÄ		pä	N_FRONT_NOMINATIVE	N_FRONT_STRONG_SINGULARS	N_FRONT_PARTITIVE_Ä	N_FRONT_ILLATIVE_ÄN	N_FRONT_GENITIVE_IN	N_COMPOUND_0	N_COMPOUND_IN
N_SEPPÄ		ä	N_FRONT_WEAK_SINGULARS	N_COMPOUND_N
N_SERGEJ			N_COMPOUND_0
N_SERGEJ			N_FRONT_NOMINATIVE
N_SERGEJ		’	N_FRONT_SINGULARS	N_FRONT_PLURALS	N_FRONT_PARTITIVE_TÄ	N_FRONT_ILLATIVE_HIN	N_FRONT_PARTITIVE_ITÄ	N_FRONT_GENITIVE_IEN	N_FRONT_ILLATIVE_IHIN	N_COMPOUND_N	N_COMPOUND_IDEN
N_SERKUKSET		kse	N_BACK_PLNOM_CLIT	N_BACK_PLNOM_POSS	N_COMPOUND_N
N_SERKUKSET		ks	N_BACK_PLURALS	N_BACK_PARTITIVE_IA	N_BACK_GENITIVE_IEN	N_BACK_ILLATIVE_IIN	N_COMPOUND_IEN
N_SERKUKSET		s	N_BACK_GENITIVE_TEN	N_COMPOUND_0	N_COMPOUND_TEN
N_SHOW			N_BACK_NOMINATIVE	N_COMPOUND_0
N_SHOW		’	N_BACK_SINGULARS	N_BACK_PLURALS	N_BACK_PARTITIVE_TA	N_BACK_ILLATIVE_HUN	N_BACK_PARTITIVE_ITA	N_BACK_GENITIVE_IDEN	N_BACK_ILLATIVE_IHIN	N_COMPOUND_N	N_COMPOUND_IDEN
N_SIEMEN			N_FRONT_NOMINATIVE	N_FRONT_PLURALS	N_FRONT_PARTITIVE_TÄ	N_FRONT_PARTITIVE_IÄ	N_FRONT_GENITIVE_IEN	N_FRONT_GENITIVE_TEN	N_FRONT_ILLATIVE_IIN	N_COMPOUND_0	N_COMPOUND_IEN	N_COMPOUND_TEN
N_SIEMEN		e	N_FRONT_SINGULARS	N_FRONT_ILLATIVE_EN	N_COMPOUND_N
N_SIIRTO		ro	N_BACK_WEAK_SINGULARS	N_BACK_WEAK_PLURALS	N_COMPOUND_N
N_SIIRTO		to	N_BACK_NOMINATIVE	N_BACK_STRONG_SINGULARS	N_BACK_STRONG_PLURALS	N_BACK_PARTITIVE_A_AN	N_BACK_ILLATIVE_ON	N_BACK_PARTITIVE_JA	N_BACK_GENITIVE_JEN	N_BACK_ILLATIVE_IHIN	N_COMPOUND_0	N_COMPOUND_JEN
N_SIIVILÄ		ä	N_FRONT_NOMINATIVE	N_FRONT_SINGULARS	N_FRONT_PARTITIVE_Ä	N_FRONT_PARTITIVE_TÄ_ARCHAIC	N_FRONT_ILLATIVE_ÄN	N_FRONT_GENITIVE_IN	N_COMPOUND_0	N_COMPOUND_N	N_COMPOUND_IN
N_SIIVILÄ		ö	N_FRONT_PLURALS	N_FRONT_PARTITIVE_ITÄ	N_FRONT_PARTITIVE_JÄ	N_FRONT_GENITIVE_IDEN	N_FRONT_GENITIVE_ITTEN	N_FRONT_GENITIVE_JEN	N_FRONT_ILLATIVE_IHIN	N_COMPOUND_IDEN	N_COMPOUND_ITTEN
N_SILAKAT		a	N_BACK_PLNOM_CLIT	N_COMPOUND_N
N_SILAKAT		ka	N_BACK_PLNOM_POSS	N_BACK_GENITIVE_IN	N_COMPOUND_0	N_COMPOUND_IN
N_SILAKAT		ko	N_BACK_STRONG_PLURALS	N_BACK_PARTITIVE_ITA	N_BACK_PARTITIVE_JA	N_BACK_GENITIVE_IDEN	N_BACK_GENITIVE_ITTEN	N_BACK_GENITIVE_JEN	N_BACK_ILLATIVE_IHIN	N_COMPOUND_JEN
N_SILAKAT		o	N_BACK_WEAK_PLURALS	N_BACK_STRONG_PLURALS	N_BACK_ILLATIVE_IHIN	N_COMPOUND_IDEN	N_COMPOUND_ITTEN
N_SILMÄKKEET		e	N_COMPOUND_0
N_SILMÄKKEET		kehe	N_FRONT_PLNOM_ARCHAIC_CLIT	N_FRONT_PLNOM_ARCHAIC_POSS
N_SILMÄKKEET		kee	N_FRONT_PLNOM_CLIT	N_FRONT_PLNOM_POSS	N_COMPOUND_N
N_SILMÄKKEET		ke	N_FRONT_PLURALS	N_FRONT_PARTITIVE_ITÄ	N_FRONT_GENITIVE_IDEN	N_FRONT_GENITIVE_ITTEN	N_FRONT_ILLATIVE_ISIIN	N_FRONT_ILLATIVE_IHIN	N_COMPOUND_IDEN	N_COMPOUND_ITTEN
N_SISÄLTÖ		lö	N_FRONT_WEAK_SINGULARS	N_FRONT_WEAK_PLURALS	N_COMPOUND_N
N_SISÄLTÖ		tö	N_FRONT_NOMINATIVE	N_FRONT_STRONG_SINGULARS	N_FRONT_STRONG_PLURALS	N_FRONT_PARTITIVE_Ä_ÄN	N_FRONT_ILLATIVE_ÖN	N_FRONT_PARTITIVE_JÄ	N_FRONT_GENITIVE_JEN	N_FRONT_ILLATIVE_IHIN	N_COMPOUND_0	N_COMPOUND_JEN
N_SIUNAAMATTOMAT		on	N_BACK_GENITIVE_TEN	N_COMPOUND_0	N_COMPOUND_TEN
N_SIUNAAMATTOMAT		toma	N_BACK_PLNOM_CLIT	N_BACK_PLNOM_POSS	N_COMPOUND_N
N_SIUNAAMATTOMAT		tom	N_BACK_PLURALS	N_BACK_PARTITIVE_IA	N_BACK_GENITIVE_IEN	N_BACK_ILLATIVE_IIN	N_COMPOUND_IEN
N_SIVELLIN		lin	N_FRONT_NOMINATIVE	N_FRONT_PARTITIVE_TÄ	N_FRONT_GENITIVE_TEN	N_COMPOUND_0	N_COMPOUND_TEN
N_SIVELLIN		time	N_FRONT_SINGULARS	N_FRONT_ILLATIVE_EN	N_COMPOUND_N
N_SIVELLIN		tim	N_FRONT_PLURALS	N_FRONT_PARTITIVE_IÄ	N_FRONT_GENITIVE_IEN	N_FRONT_ILLATIVE_IIN	N_COMPOUND_IEN
N_SIVISTYNYT		ehe	N_FRONT_SINGULARS_ARCHAIC
N_SIVISTYNYT		ee	N_FRONT_SINGULARS	N_FRONT_ILLATIVE_SEEN	N_COMPOUND_N
N_SIVISTYNYT		e	N_FRONT_PLURALS	N_FRONT_PARTITIVE_ITÄ	N_FRONT_GENITIVE_IDEN	N_FRONT_GENITIVE_ITTEN	N_FRONT_ILLATIVE_ISIIN	N_FRONT_ILLATIVE_IHIN	N_COMPOUND_IDEN	N_COMPOUND_ITTEN
N_SIVISTYNYT		yn	N_FRONT_ESSIVE_NÄ_ARCHAIC
N_SIVISTYNYT		yt	N_FRONT_NOMINATIVE	N_FRONT_PARTITIVE_TÄ	N_COMPOUND_0
N_SKEITTI		e	N_FRONT_WEAK_PLURALS
N_SKEITTI		i	N_FRONT_WEAK_SINGULARS	N_COMPOUND_N
N_SKEITTI		te	N_FRONT_STRONG_PLURALS	N_FRONT_PARTITIVE_JÄ	N_FRONT_ILLATIVE_IHIN
N_SKEITTI		ti	N_FRONT_NOMINATIVE	N_FRONT_STRONG_SINGULARS	N_FRONT_PARTITIVE_Ä_ÄN	N_FRONT_ILLATIVE_IN	N_COMPOUND_0
N_SKEITTI		t	N_FRONT_GENITIVE_IEN	N_COMPOUND_IEN
N_SOINTI		ne	N_BACK_WEAK_PLURALS
N_SOINTI		ni	N_BACK_WEAK_SINGULARS	N_COMPOUND_N
N_SOINTI		te	N_BACK_STRONG_PLURALS	N_BACK_PARTITIVE_JA	N_BACK_ILLATIVE_IHIN
N_SOINTI		ti	N_BACK_NOMINATIVE	N_BACK_STRONG_SINGULARS	N_BACK_PARTITIVE_A_AN	N_BACK_ILLATIVE_IN	N_COMPOUND_0
N_SOINTI		t	N_BACK_GENITIVE_IEN	N_COMPOUND_IEN
N_SOKEA			N_BACK_PLURALS	N_BACK_PARTITIVE_ITA	N_BACK_GENITIVE_IDEN	N_BACK_GENITIVE_ITTEN	N_BACK_ILLATIVE_ISIIN	N_BACK_ILLATIVE_IHIN	N_COMPOUND_IDEN	N_COMPOUND_ITTEN
N_SOKEA		a	N_BACK_NOMINATIVE	N_BACK_SINGULARS	N_BACK_PARTITIVE_A	N_BACK_PARTITIVE_TA_ARCHAIC	N_BACK_ILLATIVE_AN	N_BACK_GENITIVE_IN	N_COMPOUND_0	N_COMPOUND_N	N_COMPOUND_IN
N_SOTA		da	N_BACK_WEAK_SINGULARS	N_COMPOUND_N
N_SOTA		a	N_BACK_WEAK_SINGULARS
N_SOTA		ja	N_BACK_WEAK_SINGULARS
N_SOTA		d	N_BACK_WEAK_PLURALS
N_SOTA			N_BACK_WEAK_PLURALS_ARCHAIC
N_SOTA		j	N_BACK_WEAK_PLURALS_ARCHAIC
N_SOTA		ta	N_BACK_NOMINATIVE	N_BACK_STRONG_SINGULARS	N_BACK_PARTITIVE_A	N_BACK_ILLATIVE_AN	N_BACK_GENITIVE_IN	N_COMPOUND_0	N_COMPOUND_IN
N_SOTA		t	N_BACK_STRONG_PLURALS	N_BACK_PARTITIVE_IA	N_BACK_GENITIVE_IEN	N_BACK_ILLATIVE_IIN	N_COMPOUND_IEN
N_SPOTIFY			N_BACK_NOMINATIVE	N_FRONT_NOMINATIVE	N_BACK_SINGULARS	N_FRONT_SINGULARS	N_BACK_PLURALS	N_FRONT_PLURALS	N_FRONT_PARTITIVE_Ä_ÄN	N_BACK_PARTITIVE_TA	N_FRONT_PARTITIVE_TÄ	N_FRONT_ILLATIVE_YN	N_BACK_ILLATIVE_HIN	N_FRONT_ILLATIVE_HYN	N_BACK_PARTITIVE_ITA	N_FRONT_PARTITIVE_ITÄ	N_BACK_GENITIVE_JEN	N_BACK_GENITIVE_IDEN	N_BACK_GENITIVE_ITTEN	N_BACK_ILLATIVE_IHIN	N_COMPOUND_0	N_COMPOUND_N	N_COMPOUND_IDEN	N_COMPOUND_JEN	N_COMPOUND_ITTEN
N_STADION			N_BACK_NOMINATIVE	N_BACK_GENITIVE_IEN	N_COMPOUND_0	N_COMPOUND_IEN
N_STADION		e	N_BACK_PLURALS	N_BACK_PARTITIVE_JA	N_BACK_PARTITIVE_ITA	N_BACK_GENITIVE_IDEN	N_BACK_GENITIVE_ITTEN	N_BACK_ILLATIVE_IHIN	N_COMPOUND_IDEN	N_COMPOUND_ITTEN
N_STADION		i	N_BACK_SINGULARS	N_BACK_PARTITIVE_A_AN	N_BACK_ILLATIVE_IN	N_COMPOUND_N
N_SUHTEET		de	N_COMPOUND_0
N_SUHTEET		tehe	N_BACK_PLNOM_ARCHAIC_CLIT	N_BACK_PLNOM_ARCHAIC_POSS
N_SUHTEET		e	N_BACK_PLNOM_ARCHAIC_CLIT	N_BACK_PLNOM_ARCHAIC_POSS
N_SUHTEET		tee	N_BACK_PLNOM_CLIT	N_BACK_PLNOM_POSS	N_COMPOUND_N
N_SUHTEET		te	N_BACK_PLURALS	N_BACK_PARTITIVE_ITA	N_BACK_GENITIVE_IDEN	N_BACK_GENITIVE_ITTEN	N_BACK_ILLATIVE_ISIIN	N_BACK_ILLATIVE_IHIN	N_COMPOUND_IDEN	N_COMPOUND_ITTEN
N_SUKAT			N_BACK_WEAK_PLURALS
N_SUKAT		a	N_COMPOUND_N
N_SUKAT		ka	N_BACK_GENITIVE_IN	N_COMPOUND_0	N_COMPOUND_IN
N_SUKAT		k	N_BACK_STRONG_PLURALS	N_BACK_PARTITIVE_IA	N_BACK_GENITIVE_IEN	N_BACK_ILLATIVE_IIN	N_COMPOUND_IEN
N_SULKA			N_BACK_WEAK_PLURALS
N_SULKA		a	N_BACK_WEAK_SINGULARS	N_COMPOUND_N
N_SULKA		ka	N_BACK_NOMINATIVE	N_BACK_STRONG_SINGULARS	N_BACK_PARTITIVE_A	N_BACK_ILLATIVE_AN	N_BACK_GENITIVE_IN	N_COMPOUND_0	N_COMPOUND_IN
N_SULKA		k	N_BACK_STRONG_PLURALS	N_BACK_PARTITIVE_IA	N_BACK_GENITIVE_IEN	N_BACK_ILLATIVE_IIN	N_COMPOUND_IEN
N_SUODATIN		in	N_BACK_NOMINATIVE	N_BACK_PARTITIVE_TA	N_BACK_GENITIVE_TEN	N_COMPOUND_0	N_COMPOUND_TEN
N_SUODATIN		time	N_BACK_SINGULARS	N_BACK_ILLATIVE_EN	N_COMPOUND_N
N_SUODATIN		tim	N_BACK_PLURALS	N_BACK_PARTITIVE_IA	N_BACK_GENITIVE_IEN	N_BACK_ILLATIVE_IIN	N_COMPOUND_IEN
N_SUOT		o	N_BACK_PLURALS	N_BACK_PARTITIVE_ITA	N_BACK_GENITIVE_IDEN	N_BACK_GENITIVE_ITTEN	N_BACK_ILLATIVE_IHIN	N_COMPOUND_IDEN	N_COMPOUND_ITTEN
N_SUOT		uo	N_BACK_PLNOM_CLIT	N_BACK_PLNOM_POSS	N_COMPOUND_0	N_COMPOUND_N
N_SYDÄN		me	N_FRONT_SINGULARS	N_FRONT_ILLATIVE_EN	N_COMPOUND_N
N_SYDÄN	Unonstd	mme	N_FRONT_SINGULARS	N_FRONT_ILLATIVE_EN	N_COMPOUND_N
N_SYDÄN		m	N_FRONT_PLURALS	N_FRONT_PARTITIVE_IÄ	N_FRONT_GENITIVE_IEN	N_FRONT_ILLATIVE_IIN	N_COMPOUND_IEN
N_SYDÄN	Unonstd	mm	N_FRONT_PLURALS	N_FRONT_PARTITIVE_IÄ	N_FRONT_GENITIVE_IEN	N_FRONT_ILLATIVE_IIN	N_COMPOUND_IEN
N_SYDÄN		n	N_FRONT_NOMINATIVE	N_FRONT_PARTITIVE_TÄ	N_FRONT_ESSIVE_NÄ_ARCHAIC	N_FRONT_GENITIVE_TEN	N_COMPOUND_0	N_COMPOUND_TEN
N_SYLI			N_FRONT_PLURALS	N_FRONT_PARTITIVE_TÄ	N_FRONT_PARTITIVE_IÄ	N_FRONT_GENITIVE_IEN	N_FRONT_ILLATIVE_IIN	N_COMPOUND_IEN
N_SYLI		e	N_FRONT_SINGULARS	N_FRONT_ILLATIVE_EN	N_COMPOUND_N
N_SYLI		i	N_FRONT_NOMINATIVE	N_COMPOUND_0
N_SYLTÄ		l	N_FRONT_WEAK_PLURALS
N_SYLTÄ		lä	N_FRONT_WEAK_SINGULARS	N_COMPOUND_N
N_SYLTÄ		t	N_FRONT_STRONG_PLURALS	N_FRONT_PARTITIVE_IÄ	N_FRONT_GENITIVE_IEN	N_FRONT_ILLATIVE_IIN	N_COMPOUND_IEN
N_SYLTÄ		tä	N_FRONT_NOMINATIVE	N_FRONT_STRONG_SINGULARS	N_FRONT_PARTITIVE_Ä	N_FRONT_ILLATIVE_ÄN	N_FRONT_GENITIVE_IN	N_COMPOUND_0	N_COMPOUND_IN
N_SYNNYTTIMET		in	N_FRONT_GENITIVE_TEN	N_COMPOUND_0	N_COMPOUND_TEN
N_SYNNYTTIMET		time	N_FRONT_PLNOM_CLIT	N_FRONT_PLNOM_POSS	N_COMPOUND_N
N_SYNNYTTIMET		tim	N_FRONT_PLURALS	N_FRONT_PARTITIVE_IÄ	N_FRONT_GENITIVE_IEN	N_FRONT_ILLATIVE_IIN	N_COMPOUND_IEN
N_SYÖMINGIT		ge	N_FRONT_WEAK_PLURALS
N_SYÖMINGIT		gi	N_FRONT_PLNOM_CLIT	N_COMPOUND_N
N_SYÖMINGIT		ke	N_FRONT_STRONG_PLURALS	N_FRONT_PARTITIVE_JÄ	N_FRONT_ILLATIVE_IHIN
N_SYÖMINGIT		ki	N_FRONT_PLNOM_POSS	N_COMPOUND_0
N_SYÖMINGIT		k	N_FRONT_GENITIVE_IEN	N_COMPOUND_IEN
N_SÄEN		en	N_FRONT_NOMINATIVE	N_FRONT_PARTITIVE_TÄ	N_FRONT_GENITIVE_TEN	N_COMPOUND_0	N_COMPOUND_TEN
N_SÄEN		kenehe	N_FRONT_SINGULARS_ARCHAIC
N_SÄEN		kenee	N_FRONT_SINGULARS	N_FRONT_ILLATIVE_SEEN	N_COMPOUND_N
N_SÄEN		kene	N_FRONT_NOMINATIVE	N_FRONT_SINGULARS	N_FRONT_PLURALS	N_FRONT_ILLATIVE_EN	N_FRONT_PARTITIVE_ITÄ	N_FRONT_GENITIVE_ITTEN	N_FRONT_ILLATIVE_ISIIN	N_FRONT_ILLATIVE_IHIN	N_COMPOUND_0	N_COMPOUND_N	N_COMPOUND_IDEN	N_COMPOUND_ITTEN
N_SÄEN		ken	N_FRONT_PLURALS	N_FRONT_PARTITIVE_IÄ	N_FRONT_GENITIVE_IEN	N_FRONT_ILLATIVE_IIN	N_COMPOUND_IEN
N_SÄEN		nene	N_FRONT_GENITIVE_IDEN
N_SÄNKY		gy	N_FRONT_WEAK_SINGULARS	N_FRONT_WEAK_PLURALS	N_COMPOUND_N
N_SÄNKY		ky	N_FRONT_NOMINATIVE	N_FRONT_STRONG_SINGULARS	N_FRONT_STRONG_PLURALS	N_FRONT_PARTITIVE_Ä_ÄN	N_FRONT_ILLATIVE_YN	N_FRONT_PARTITIVE_JÄ	N_FRONT_GENITIVE_JEN	N_FRONT_ILLATIVE_IHIN	N_COMPOUND_0	N_COMPOUND_JEN
N_SÄRKÄT			N_FRONT_WEAK_PLURALS
N_SÄRKÄT		k	N_FRONT_STRONG_PLURALS	N_FRONT_PARTITIVE_IÄ	N_FRONT_GENITIVE_IEN	N_FRONT_ILLATIVE_IIN	N_COMPOUND_IEN
N_SÄRKÄT		kä	N_FRONT_PLNOM_POSS	N_FRONT_GENITIVE_IN	N_COMPOUND_0	N_COMPOUND_IN
N_SÄRKÄT		ä	N_FRONT_PLNOM_CLIT	N_COMPOUND_N
N_SÄRVIN		pime	N_FRONT_SINGULARS	N_FRONT_ILLATIVE_EN	N_COMPOUND_N
N_SÄRVIN		pim	N_FRONT_PLURALS	N_FRONT_PARTITIVE_IÄ	N_FRONT_GENITIVE_IEN	N_FRONT_ILLATIVE_IIN	N_COMPOUND_IEN
N_SÄRVIN		vin	N_FRONT_NOMINATIVE	N_FRONT_PARTITIVE_TÄ	N_FRONT_GENITIVE_TEN	N_COMPOUND_0	N_COMPOUND_TEN
N_SÄÄDIN		din	N_FRONT_NOMINATIVE	N_FRONT_PARTITIVE_TÄ	N_FRONT_GENITIVE_TEN	N_COMPOUND_0	N_COMPOUND_TEN
N_SÄÄDIN		in	N_FRONT_NOMINATIVE_ARCHAIC	N_FRONT_PARTITIVE_TÄ_ARCHAIC	N_FRONT_GENITIVE_TEN_ARCHAIC	N_COMPOUND_0_ARCHAIC	N_COMPOUND_TEN_ARCHAIC
N_SÄÄDIN		time	N_FRONT_SINGULARS	N_FRONT_ILLATIVE_EN	N_COMPOUND_N
N_SÄÄDIN		tim	N_FRONT_PLURALS	N_FRONT_PARTITIVE_IÄ	N_FRONT_GENITIVE_IEN	N_FRONT_ILLATIVE_IIN	N_COMPOUND_IEN
N_SÄÄNNÖT		nö	N_FRONT_PLNOM_CLIT	N_FRONT_WEAK_PLURALS	N_COMPOUND_N
N_SÄÄNNÖT		tö	N_FRONT_PLNOM_POSS	N_FRONT_STRONG_PLURALS	N_FRONT_PARTITIVE_JÄ	N_FRONT_GENITIVE_JEN	N_FRONT_ILLATIVE_IHIN	N_COMPOUND_0	N_COMPOUND_JEN
N_SÄÄRET			N_FRONT_PLURALS	N_FRONT_PARTITIVE_IÄ	N_FRONT_GENITIVE_IEN	N_FRONT_GENITIVE_TEN	N_FRONT_ILLATIVE_IIN	N_COMPOUND_IEN
N_SÄÄRET		e	N_FRONT_PLNOM_CLIT	N_FRONT_PLNOM_POSS	N_COMPOUND_N
N_SÄÄRET		i	N_COMPOUND_0
N_TAIMI		me	N_BACK_SINGULARS	N_BACK_PARTITIVE_A_AN	N_BACK_ILLATIVE_EN	N_COMPOUND_N
N_TAIMI		mi	N_BACK_NOMINATIVE	N_COMPOUND_0
N_TAIMI		m	N_BACK_PLURALS	N_BACK_PARTITIVE_IA	N_BACK_GENITIVE_IEN	N_BACK_ILLATIVE_IIN	N_COMPOUND_IEN
N_TAIMI		n	N_BACK_PARTITIVE_TA	N_BACK_GENITIVE_TEN
N_TAIVAL		palehe	N_BACK_SINGULARS_ARCHAIC
N_TAIVAL		palee	N_BACK_SINGULARS	N_BACK_ILLATIVE_SEEN	N_COMPOUND_N
N_TAIVAL		pale	N_BACK_NOMINATIVE	N_BACK_SINGULARS	N_BACK_PLURALS	N_BACK_ILLATIVE_EN	N_BACK_PARTITIVE_ITA	N_BACK_GENITIVE_IDEN	N_BACK_GENITIVE_ITTEN	N_BACK_ILLATIVE_ISIIN	N_BACK_ILLATIVE_IHIN	N_COMPOUND_0	N_COMPOUND_N	N_COMPOUND_IDEN	N_COMPOUND_ITTEN
N_TAIVAL		pal	N_BACK_PLURALS	N_BACK_PARTITIVE_IA	N_BACK_GENITIVE_IEN	N_COMPOUND_IEN
N_TAIVAL		pel	N_BACK_ILLATIVE_IIN
N_TAIVAL		val	N_BACK_NOMINATIVE	N_BACK_PARTITIVE_TA	N_BACK_GENITIVE_TEN	N_COMPOUND_0	N_COMPOUND_TEN
N_TALKOOT			N_BACK_PLURALS	N_BACK_PARTITIVE_ITA	N_BACK_GENITIVE_IDEN	N_BACK_GENITIVE_ITTEN	N_BACK_ILLATIVE_ISIIN	N_BACK_ILLATIVE_IHIN	N_COMPOUND_IDEN	N_COMPOUND_ITTEN
N_TALKOOT		o	N_BACK_PLNOM_CLIT	N_BACK_PLNOM_POSS	N_COMPOUND_0	N_COMPOUND_N
N_TALO			N_BACK_NOMINATIVE	N_BACK_SINGULARS	N_BACK_PLURALS	N_BACK_PARTITIVE_A_AN	N_BACK_ILLATIVE_ON	N_BACK_PARTITIVE_JA	N_BACK_GENITIVE_JEN	N_BACK_ILLATIVE_IHIN	N_COMPOUND_0	N_COMPOUND_N	N_COMPOUND_JEN
N_TANHUA			N_BACK_PLURALS	N_BACK_PARTITIVE_ITA	N_BACK_GENITIVE_IDEN	N_BACK_GENITIVE_ITTEN	N_BACK_ILLATIVE_ISIIN	N_BACK_ILLATIVE_IHIN	N_COMPOUND_IDEN	N_COMPOUND_ITTEN
N_TANHUA		a	N_BACK_NOMINATIVE	N_BACK_SINGULARS	N_BACK_PARTITIVE_A	N_BACK_PARTITIVE_TA_ARCHAIC	N_BACK_ILLATIVE_AN	N_BACK_GENITIVE_IN	N_COMPOUND_0	N_COMPOUND_N	N_COMPOUND_IN
N_TARPEET		pehe	N_BACK_PLNOM_ARCHAIC_CLIT	N_BACK_PLNOM_ARCHAIC_POSS
N_TARPEET		pee	N_BACK_PLNOM_CLIT	N_BACK_PLNOM_POSS	N_COMPOUND_N
N_TARPEET		pe	N_BACK_PLURALS	N_BACK_PARTITIVE_ITA	N_BACK_GENITIVE_IDEN	N_BACK_GENITIVE_ITTEN	N_BACK_ILLATIVE_ISIIN	N_BACK_ILLATIVE_IHIN	N_COMPOUND_IDEN	N_COMPOUND_ITTEN
N_TARPEET		ve	N_COMPOUND_0
N_TARVE		pehe	N_BACK_SINGULARS_ARCHAIC
N_TARVE		pee	N_BACK_SINGULARS	N_BACK_ILLATIVE_SEEN	N_COMPOUND_N
N_TARVE		pe	N_BACK_PLURALS	N_BACK_PARTITIVE_ITA	N_BACK_GENITIVE_IDEN	N_BACK_GENITIVE_ITTEN	N_BACK_ILLATIVE_ISIIN	N_BACK_ILLATIVE_IHIN	N_COMPOUND_IDEN	N_COMPOUND_ITTEN
N_TARVE		ve	N_BACK_NOMINATIVE	N_COMPOUND_0
N_TARVE		vet	N_BACK_PARTITIVE_TA
N_TAUDIT		de	N_BACK_WEAK_PLURALS
N_TAUDIT		di	N_BACK_PLNOM_CLIT	N_COMPOUND_N
N_TAUDIT		te	N_BACK_STRONG_PLURALS	N_BACK_PARTITIVE_JA	N_BACK_ILLATIVE_IHIN
N_TAUDIT		ti	N_BACK_PLNOM_POSS	N_COMPOUND_0
N_TAUDIT		t	N_BACK_GENITIVE_IEN	N_COMPOUND_IEN
N_TAUTI		de	N_BACK_WEAK_PLURALS
N_TAUTI		e	N_BACK_WEAK_PLURALS_ARCHAIC
N_TAUTI		di	N_BACK_WEAK_SINGULARS	N_COMPOUND_N
N_TAUTI		i	N_BACK_WEAK_SINGULARS_ARCHAIC
N_TAUTI		te	N_BACK_STRONG_PLURALS	N_BACK_PARTITIVE_JA	N_BACK_ILLATIVE_IHIN
N_TAUTI		ti	N_BACK_NOMINATIVE	N_BACK_STRONG_SINGULARS	N_BACK_PARTITIVE_A_AN	N_BACK_ILLATIVE_IN	N_COMPOUND_0
N_TAUTI		t	N_BACK_GENITIVE_IEN	N_COMPOUND_IEN
N_TAVAT		pa	N_BACK_PLNOM_POSS	N_BACK_GENITIVE_IN	N_COMPOUND_0	N_COMPOUND_IN
N_TAVAT		po	N_BACK_STRONG_PLURALS	N_BACK_PARTITIVE_JA	N_BACK_GENITIVE_JEN	N_BACK_ILLATIVE_IHIN	N_COMPOUND_JEN
N_TAVAT		va	N_BACK_PLNOM_CLIT	N_COMPOUND_N
N_TAVAT		vo	N_BACK_WEAK_PLURALS
N_TEE			N_FRONT_PLURALS	N_FRONT_PARTITIVE_ITÄ	N_FRONT_GENITIVE_IEN	N_FRONT_GENITIVE_IEN	N_FRONT_ILLATIVE_IHIN	N_COMPOUND_IDEN	N_COMPOUND_ITTEN
N_TEE		e	N_FRONT_NOMINATIVE	N_FRONT_SINGULARS	N_FRONT_PARTITIVE_TÄ	N_FRONT_ILLATIVE_HEN	N_COMPOUND_0	N_COMPOUND_N
N_TEHDAS		das	N_BACK_NOMINATIVE	N_BACK_PARTITIVE_TA	N_BACK_ESSIVE_NA_ARCHAIC	N_BACK_GENITIVE_TEN_ARCHAIC	N_COMPOUND_0
N_TEHDAS		as	N_BACK_NOMINATIVE_ARCHAIC	N_BACK_PARTITIVE_TA_ARCHAIC	N_BACK_ESSIVE_NA_ARCHAIC	N_BACK_GENITIVE_TEN_ARCHAIC	N_COMPOUND_0_ARCHAIC
N_TEHDAS		taha	N_BACK_SINGULARS_ARCHAIC
N_TEHDAS		taa	N_BACK_SINGULARS	N_BACK_ILLATIVE_SEEN	N_COMPOUND_N
N_TEHDAS		ta	N_BACK_PLURALS	N_BACK_PARTITIVE_ITA	N_BACK_GENITIVE_IDEN	N_BACK_GENITIVE_ITTEN	N_BACK_ILLATIVE_ISIIN	N_BACK_ILLATIVE_IHIN	N_COMPOUND_IDEN	N_COMPOUND_ITTEN
N_TEHTAAT		das	N_BACK_GENITIVE_TEN_ARCHAIC	N_COMPOUND_0
N_TEHTAAT		as	N_BACK_GENITIVE_TEN_ARCHAIC	N_COMPOUND_0_ARCHAIC
N_TEHTAAT		taha	N_BACK_PLNOM_ARCHAIC_CLIT	N_BACK_PLNOM_ARCHAIC_POSS
N_TEHTAAT		taa	N_BACK_PLNOM_CLIT	N_BACK_PLNOM_POSS	N_COMPOUND_N
N_TEHTAAT		ta	N_BACK_PLURALS	N_BACK_PARTITIVE_ITA	N_BACK_GENITIVE_IDEN	N_BACK_GENITIVE_ITTEN	N_BACK_ILLATIVE_ISIIN	N_BACK_ILLATIVE_IHIN	N_COMPOUND_IDEN	N_COMPOUND_ITTEN
N_TEKO		ko	N_BACK_NOMINATIVE	N_BACK_STRONG_SINGULARS	N_BACK_STRONG_PLURALS	N_BACK_PARTITIVE_A_AN	N_BACK_ILLATIVE_ON	N_BACK_PARTITIVE_JA	N_BACK_GENITIVE_JEN	N_BACK_ILLATIVE_IHIN	N_COMPOUND_0	N_COMPOUND_JEN
N_TEKO		’o	N_BACK_WEAK_SINGULARS	N_BACK_WEAK_PLURALS	N_COMPOUND_N
N_TEKO		o	N_BACK_WEAK_SINGULARS	N_BACK_WEAK_PLURALS	N_COMPOUND_N
N_TIE		e	N_FRONT_PLURALS	N_FRONT_PARTITIVE_ITÄ	N_FRONT_GENITIVE_IDEN	N_FRONT_GENITIVE_ITTEN	N_FRONT_ILLATIVE_IHIN	N_COMPOUND_IDEN	N_COMPOUND_ITTEN
N_TIE		ie	N_FRONT_NOMINATIVE	N_FRONT_SINGULARS	N_FRONT_PARTITIVE_TÄ	N_FRONT_ILLATIVE_HEN	N_COMPOUND_0	N_COMPOUND_N
#N_TIEDOT		do	N_BACK_PLNOM_CLIT	N_BACK_WEAK_PLURALS	N_COMPOUND_N
#N_TIEDOT		to	N_BACK_PLNOM_POSS	N_BACK_STRONG_PLURALS	N_BACK_PARTITIVE_JA	N_BACK_GENITIVE_JEN	N_BACK_ILLATIVE_IHIN	N_COMPOUND_0	N_COMPOUND_JEN
N_TIENOO			N_BACK_PLURALS	N_BACK_PARTITIVE_ITA	N_BACK_GENITIVE_IDEN	N_BACK_GENITIVE_ITTEN	N_BACK_ILLATIVE_ISIIN	N_BACK_ILLATIVE_IHIN	N_COMPOUND_IDEN	N_COMPOUND_ITTEN
N_TIENOO		ho	N_BACK_SINGULARS_ARCHAIC
N_TIENOO		o	N_BACK_NOMINATIVE	N_BACK_SINGULARS	N_BACK_PARTITIVE_TA	N_BACK_ILLATIVE_SEEN	N_COMPOUND_0	N_COMPOUND_N
N_TIET		e	N_FRONT_PLURALS	N_FRONT_PARTITIVE_ITÄ	N_FRONT_GENITIVE_IDEN	N_FRONT_GENITIVE_ITTEN	N_FRONT_ILLATIVE_IHIN	N_COMPOUND_IDEN	N_COMPOUND_ITTEN
N_TIET		ie	N_FRONT_PLNOM_CLIT	N_FRONT_PLNOM_POSS	N_COMPOUND_0	N_COMPOUND_N
N_TIETEET		de	N_COMPOUND_0
N_TIETEET		tehe	N_FRONT_PLNOM_ARCHAIC_CLIT	N_FRONT_PLNOM_ARCHAIC_POSS
N_TIETEET		tee	N_FRONT_PLNOM_CLIT	N_FRONT_PLNOM_POSS	N_COMPOUND_N
N_TIETEET		te	N_FRONT_PLURALS	N_FRONT_PARTITIVE_ITÄ	N_FRONT_GENITIVE_IDEN	N_FRONT_GENITIVE_ITTEN	N_FRONT_ILLATIVE_ISIIN	N_FRONT_ILLATIVE_IHIN	N_COMPOUND_IDEN	N_COMPOUND_ITTEN
N_TIHVII			N_FRONT_PLURALS	N_FRONT_PARTITIVE_ITÄ	N_FRONT_GENITIVE_IDEN	N_FRONT_GENITIVE_ITTEN	N_FRONT_ILLATIVE_ISIIN	N_FRONT_ILLATIVE_IHIN	N_COMPOUND_IDEN	N_COMPOUND_ITTEN
N_TIHVII		i	N_FRONT_NOMINATIVE	N_FRONT_SINGULARS	N_FRONT_PARTITIVE_TÄ	N_FRONT_ILLATIVE_SEEN	N_COMPOUND_0	N_COMPOUND_N
N_TIKKAAT		as	N_BACK_GENITIVE_TEN_ARCHAIC	N_COMPOUND_0
N_TIKKAAT		kaha	N_BACK_PLNOM_ARCHAIC_CLIT	N_BACK_PLNOM_ARCHAIC_POSS
N_TIKKAAT		kaa	N_BACK_PLNOM_CLIT	N_BACK_PLNOM_POSS	N_COMPOUND_N
N_TIKKAAT		ka	N_BACK_PLURALS	N_BACK_PARTITIVE_ITA	N_BACK_GENITIVE_IDEN	N_BACK_GENITIVE_ITTEN	N_BACK_ILLATIVE_ISIIN	N_BACK_ILLATIVE_IHIN	N_COMPOUND_IDEN	N_COMPOUND_ITTEN
N_TIKKU		ku	N_BACK_NOMINATIVE	N_BACK_STRONG_SINGULARS	N_BACK_STRONG_PLURALS	N_BACK_PARTITIVE_A_AN	N_BACK_ILLATIVE_UN	N_BACK_PARTITIVE_JA	N_BACK_GENITIVE_JEN	N_BACK_ILLATIVE_IHIN	N_COMPOUND_0	N_COMPOUND_JEN
N_TIKKU		u	N_BACK_WEAK_SINGULARS	N_BACK_WEAK_PLURALS	N_COMPOUND_N
N_TIPPA		a	N_BACK_WEAK_SINGULARS	N_COMPOUND_N
N_TIPPA		o	N_BACK_WEAK_PLURALS
N_TIPPA		pa	N_BACK_NOMINATIVE	N_BACK_STRONG_SINGULARS	N_BACK_PARTITIVE_A	N_BACK_ILLATIVE_AN	N_BACK_GENITIVE_IN	N_COMPOUND_0	N_COMPOUND_IN
N_TIPPA		po	N_BACK_STRONG_PLURALS	N_BACK_PARTITIVE_JA	N_BACK_GENITIVE_JEN	N_BACK_ILLATIVE_IHIN	N_COMPOUND_JEN
N_TOIMET		me	N_BACK_PLNOM_CLIT	N_BACK_PLNOM_POSS	N_COMPOUND_N
N_TOIMET		mi	N_COMPOUND_0
N_TOIMET		m	N_BACK_PLURALS	N_BACK_PARTITIVE_IA	N_BACK_GENITIVE_IEN	N_BACK_ILLATIVE_IIN	N_COMPOUND_IEN
N_TOIMET		n	N_BACK_GENITIVE_TEN
N_TOKEE			N_BACK_PLURALS	N_BACK_PARTITIVE_ITA	N_BACK_GENITIVE_IDEN	N_BACK_GENITIVE_ITTEN	N_BACK_ILLATIVE_ISIIN	N_BACK_ILLATIVE_IHIN	N_COMPOUND_IDEN	N_COMPOUND_ITTEN
N_TOKEE		e	N_BACK_NOMINATIVE	N_BACK_SINGULARS	N_BACK_PARTITIVE_TA	N_BACK_ILLATIVE_SEEN	N_COMPOUND_0	N_COMPOUND_N
N_TONGIT		ge	N_BACK_WEAK_PLURALS
N_TONGIT		gi	N_BACK_PLNOM_CLIT	N_COMPOUND_N
N_TONGIT		ke	N_BACK_STRONG_PLURALS	N_BACK_PARTITIVE_JA	N_BACK_ILLATIVE_IHIN
N_TONGIT		ki	N_BACK_PLNOM_POSS	N_COMPOUND_0
N_TONGIT		k	N_BACK_GENITIVE_IEN	N_COMPOUND_IEN
N_TORTTU		tu	N_BACK_NOMINATIVE	N_BACK_STRONG_SINGULARS	N_BACK_STRONG_PLURALS	N_BACK_PARTITIVE_A_AN	N_BACK_ILLATIVE_UN	N_BACK_PARTITIVE_JA	N_BACK_GENITIVE_JEN	N_BACK_ILLATIVE_IHIN	N_COMPOUND_0	N_COMPOUND_JEN
N_TORTTU		u	N_BACK_WEAK_SINGULARS	N_BACK_WEAK_PLURALS	N_COMPOUND_N
N_TOULAT		t	N_BACK_NOMINATIVE	N_COMPOUND_0	N_BACK_PARTITIVE_TA
N_TOULAT		ude	N_BACK_WEAK_SINGULARS	N_COMPOUND_N
N_TOULAT		uks	N_BACK_PLURALS	N_BACK_PARTITIVE_IA	N_BACK_GENITIVE_IEN	N_BACK_ILLATIVE_IIN	N_COMPOUND_IEN
N_TOULAT		ute	N_BACK_STRONG_SINGULARS	N_BACK_ILLATIVE_EN
N_TOULAT		ut	N_BACK_PARTITIVE_TA
N_TRIKOO			N_BACK_PLURALS	N_BACK_PARTITIVE_ITA	N_BACK_GENITIVE_IDEN	N_BACK_GENITIVE_ITTEN	N_BACK_ILLATIVE_IHIN	N_BACK_ILLATIVE_ISIIN	N_COMPOUND_IDEN	N_COMPOUND_ITTEN
N_TRIKOO		o	N_BACK_NOMINATIVE	N_BACK_SINGULARS	N_BACK_PARTITIVE_TA	N_BACK_ILLATIVE_HIN	N_BACK_ILLATIVE_SEEN	N_COMPOUND_0	N_COMPOUND_N
N_TULI			N_BACK_PLURALS	N_BACK_PARTITIVE_TA	N_BACK_PARTITIVE_IA	N_BACK_GENITIVE_IEN	N_BACK_ILLATIVE_IIN	N_COMPOUND_IEN
N_TULI		e	N_BACK_SINGULARS	N_BACK_ILLATIVE_EN	N_COMPOUND_N
N_TULI		i	N_BACK_NOMINATIVE	N_COMPOUND_0
N_TUNNIT		ne	N_BACK_WEAK_PLURALS
N_TUNNIT		ni	N_BACK_PLNOM_CLIT	N_COMPOUND_N
N_TUNNIT		te	N_BACK_STRONG_PLURALS	N_BACK_PARTITIVE_JA	N_BACK_ILLATIVE_IHIN
N_TUNNIT		ti	N_BACK_PLNOM_POSS	N_COMPOUND_0
N_TUNNIT		t	N_BACK_GENITIVE_IEN	N_COMPOUND_IEN
N_TUNTO		no	N_BACK_WEAK_SINGULARS	N_BACK_WEAK_PLURALS	N_COMPOUND_N
N_TUNTO		to	N_BACK_NOMINATIVE	N_BACK_STRONG_SINGULARS	N_BACK_STRONG_PLURALS	N_BACK_PARTITIVE_A_AN	N_BACK_ILLATIVE_ON	N_BACK_PARTITIVE_JA	N_BACK_GENITIVE_JEN	N_BACK_ILLATIVE_IHIN	N_COMPOUND_0	N_COMPOUND_JEN
N_TUOMIO			N_BACK_NOMINATIVE	N_BACK_SINGULARS	N_BACK_PLURALS	N_BACK_PARTITIVE_TA	N_BACK_PARTITIVE_A_NONSTD	N_BACK_ILLATIVE_ON	N_BACK_PARTITIVE_ITA	N_BACK_GENITIVE_IDEN	N_BACK_GENITIVE_ITTEN	N_BACK_ILLATIVE_IHIN	N_COMPOUND_0	N_COMPOUND_N	N_COMPOUND_IDEN	N_COMPOUND_ITTEN
N_TYPPI			N_FRONT_WEAK_PLURALS
N_TYPPI		e	N_FRONT_WEAK_SINGULARS	N_COMPOUND_N
N_TYPPI		pe	N_FRONT_STRONG_SINGULARS	N_FRONT_PARTITIVE_Ä_ÄN	N_FRONT_ILLATIVE_EN
N_TYPPI		pi	N_FRONT_NOMINATIVE	N_COMPOUND_0
N_TYPPI		p	N_FRONT_STRONG_PLURALS	N_FRONT_PARTITIVE_IÄ	N_FRONT_GENITIVE_IEN	N_FRONT_ILLATIVE_IIN	N_COMPOUND_IEN
N_TYTÄR		täre	N_FRONT_SINGULARS	N_FRONT_ILLATIVE_EN	N_COMPOUND_N
N_TYTÄR		tär	N_FRONT_PLURALS	N_FRONT_PARTITIVE_IÄ	N_FRONT_GENITIVE_IEN	N_FRONT_ILLATIVE_IIN	N_COMPOUND_IEN
N_TYTÄR		är	N_FRONT_NOMINATIVE	N_FRONT_PARTITIVE_TÄ	N_FRONT_GENITIVE_TEN	N_COMPOUND_0	N_COMPOUND_TEN
N_TYTÖT		tö	N_FRONT_PLNOM_POSS	N_FRONT_STRONG_PLURALS	N_FRONT_PARTITIVE_JÄ	N_FRONT_GENITIVE_JEN	N_FRONT_ILLATIVE_IHIN	N_COMPOUND_0	N_COMPOUND_JEN
N_TYTÖT		ö	N_FRONT_PLNOM_CLIT	N_FRONT_WEAK_PLURALS	N_COMPOUND_N
N_TYYLI			N_FRONT_GENITIVE_IEN	N_COMPOUND_IEN
N_TYYLI		e	N_FRONT_PLURALS	N_FRONT_PARTITIVE_JÄ	N_FRONT_ILLATIVE_IHIN
N_TYYLI		i	N_FRONT_NOMINATIVE	N_FRONT_SINGULARS	N_FRONT_PARTITIVE_Ä_ÄN	N_FRONT_ILLATIVE_IN	N_COMPOUND_0	N_COMPOUND_N
N_TYYPPI		e	N_FRONT_WEAK_PLURALS
N_TYYPPI		i	N_FRONT_WEAK_SINGULARS	N_COMPOUND_N
N_TYYPPI		pe	N_FRONT_STRONG_PLURALS	N_FRONT_PARTITIVE_JÄ	N_FRONT_ILLATIVE_IHIN
N_TYYPPI		pi	N_FRONT_NOMINATIVE	N_FRONT_STRONG_SINGULARS	N_FRONT_PARTITIVE_Ä_ÄN	N_FRONT_ILLATIVE_IN	N_COMPOUND_0
N_TYYPPI		p	N_FRONT_GENITIVE_IEN	N_COMPOUND_IEN
N_TYÖ		yö	N_FRONT_NOMINATIVE	N_FRONT_SINGULARS	N_FRONT_PARTITIVE_TÄ	N_FRONT_ILLATIVE_HÖN	N_COMPOUND_0	N_COMPOUND_N
N_TYÖ		ö	N_FRONT_PLURALS	N_FRONT_PARTITIVE_ITÄ	N_FRONT_GENITIVE_IDEN	N_FRONT_GENITIVE_ITTEN	N_FRONT_ILLATIVE_IHIN	N_COMPOUND_IDEN	N_COMPOUND_ITTEN
N_TYÖT		o	N_FRONT_PARTITIVE_ITÄ	N_FRONT_GENITIVE_IDEN	N_FRONT_GENITIVE_ITTEN	N_FRONT_ILLATIVE_IHIN
N_TYÖT		yö	N_FRONT_PLNOM_CLIT	N_FRONT_PLNOM_POSS	N_COMPOUND_0	N_COMPOUND_N
N_TYÖT		ö	N_FRONT_PLURALS	N_COMPOUND_IDEN	N_COMPOUND_ITTEN
N_TYÖTTÖMÄT		töm	N_FRONT_PLURALS	N_FRONT_PARTITIVE_IÄ	N_FRONT_GENITIVE_IEN	N_FRONT_ILLATIVE_IIN	N_COMPOUND_IEN
N_TYÖTTÖMÄT		tömä	N_FRONT_PLNOM_CLIT	N_FRONT_PLNOM_POSS	N_COMPOUND_N
N_TYÖTTÖMÄT		ön	N_FRONT_GENITIVE_TEN	N_COMPOUND_0	N_COMPOUND_TEN
N_TÖLPÄKÖT		kö	N_FRONT_NOMINATIVE	N_FRONT_STRONG_SINGULARS	N_FRONT_STRONG_PLURALS	N_FRONT_PARTITIVE_Ä_ÄN	N_FRONT_ILLATIVE_ÖN	N_FRONT_PARTITIVE_JÄ	N_FRONT_GENITIVE_JEN	N_FRONT_ILLATIVE_IHIN	N_COMPOUND_0	N_COMPOUND_JEN
N_TÖLPÄKÖT		ö	N_FRONT_WEAK_SINGULARS	N_FRONT_WEAK_PLURALS	N_FRONT_STRONG_PLURALS	N_FRONT_ILLATIVE_IHIN	N_COMPOUND_N	N_COMPOUND_IDEN	N_COMPOUND_ITTEN
N_TÖLPÄT			N_FRONT_WEAK_PLURALS
N_TÖLPÄT		p	N_FRONT_STRONG_PLURALS	N_FRONT_PARTITIVE_IÄ	N_FRONT_GENITIVE_IEN	N_FRONT_ILLATIVE_IIN	N_COMPOUND_IEN
N_TÖLPÄT		pä	N_FRONT_PLNOM_POSS	N_FRONT_GENITIVE_IN	N_COMPOUND_0	N_COMPOUND_IN
N_TÖLPÄT		ä	N_FRONT_PLNOM_CLIT	N_COMPOUND_N
N_TÖRPPÖ		pö	N_FRONT_NOMINATIVE	N_FRONT_STRONG_SINGULARS	N_FRONT_STRONG_PLURALS	N_FRONT_PARTITIVE_Ä_ÄN	N_FRONT_ILLATIVE_ÖN	N_FRONT_PARTITIVE_JÄ	N_FRONT_GENITIVE_JEN	N_FRONT_ILLATIVE_IHIN	N_COMPOUND_0	N_COMPOUND_JEN
N_TÖRPPÖ		ö	N_FRONT_WEAK_SINGULARS	N_FRONT_WEAK_PLURALS	N_COMPOUND_N
N_UDAR		dar	N_BACK_NOMINATIVE	N_BACK_PARTITIVE_TA	N_BACK_GENITIVE_TEN	N_COMPOUND_0	N_COMPOUND_TEN
N_UDAR		ar	N_BACK_NOMINATIVE_ARCHAIC	N_BACK_PARTITIVE_TA_ARCHAIC	N_BACK_GENITIVE_TEN_ARCHAIC	N_COMPOUND_0_ARCHAIC	N_COMPOUND_TEN_ARCHAIC
N_UDAR		tarehe	N_BACK_SINGULARS_ARCHAIC
N_UDAR		taree	N_BACK_SINGULARS	N_BACK_ILLATIVE_SEEN	N_COMPOUND_N
N_UDAR		tare	N_BACK_NOMINATIVE	N_BACK_SINGULARS	N_BACK_PLURALS	N_BACK_ILLATIVE_EN	N_BACK_PARTITIVE_ITA	N_BACK_GENITIVE_IDEN	N_BACK_GENITIVE_ITTEN	N_BACK_ILLATIVE_ISIIN	N_BACK_ILLATIVE_IHIN	N_COMPOUND_0	N_COMPOUND_N	N_COMPOUND_IDEN	N_COMPOUND_ITTEN
N_UDAR		tar	N_BACK_PLURALS	N_BACK_PARTITIVE_IA	N_BACK_GENITIVE_IEN	N_BACK_ILLATIVE_IIN	N_COMPOUND_IEN
N_UKKO		ko	N_BACK_NOMINATIVE	N_BACK_STRONG_SINGULARS	N_BACK_STRONG_PLURALS	N_BACK_PARTITIVE_A_AN	N_BACK_ILLATIVE_ON	N_BACK_PARTITIVE_JA	N_BACK_GENITIVE_JEN	N_BACK_ILLATIVE_IHIN	N_COMPOUND_0	N_COMPOUND_JEN
N_UKKO		o	N_BACK_WEAK_SINGULARS	N_BACK_WEAK_PLURALS	N_COMPOUND_N
N_UKSI		kse	N_BACK_SINGULARS	N_BACK_ILLATIVE_EN	N_COMPOUND_N
N_UKSI		ksi	N_BACK_NOMINATIVE	N_COMPOUND_0
N_UKSI		ks	N_BACK_PLURALS	N_BACK_PARTITIVE_IA	N_BACK_GENITIVE_IEN	N_BACK_ILLATIVE_IIN	N_COMPOUND_IEN
N_UKSI		s	N_BACK_PARTITIVE_TA	N_BACK_GENITIVE_TEN	N_COMPOUND_TEN
N_ULAPPA		a	N_BACK_WEAK_SINGULARS	N_COMPOUND_N
N_ULAPPA		o	N_BACK_WEAK_PLURALS	N_BACK_STRONG_PLURALS	N_BACK_PARTITIVE_ITA	N_BACK_GENITIVE_IDEN	N_BACK_GENITIVE_ITTEN	N_BACK_ILLATIVE_IHIN	N_COMPOUND_IDEN	N_COMPOUND_ITTEN
N_ULAPPA		pa	N_BACK_NOMINATIVE	N_BACK_STRONG_SINGULARS	N_BACK_PARTITIVE_A	N_BACK_PARTITIVE_TA_ARCHAIC	N_BACK_ILLATIVE_AN	N_BACK_GENITIVE_IN	N_COMPOUND_0	N_COMPOUND_IN
N_ULAPPA		po	N_BACK_STRONG_PLURALS	N_BACK_PARTITIVE_JA	N_BACK_GENITIVE_JEN	N_BACK_ILLATIVE_IHIN	N_COMPOUND_JEN
N_UROS			N_BACK_PLURALS	N_BACK_PARTITIVE_ITA	N_BACK_GENITIVE_IDEN	N_BACK_GENITIVE_ITTEN	N_BACK_ILLATIVE_ISIIN	N_COMPOUND_IDEN	N_COMPOUND_ITTEN
N_UROS		kse	N_BACK_SINGULARS	N_BACK_ILLATIVE_EN	N_COMPOUND_N
N_UROS		ks	N_BACK_PLURALS	N_BACK_PARTITIVE_IA	N_BACK_GENITIVE_IEN	N_BACK_ILLATIVE_IIN	N_COMPOUND_IEN
N_UROS		ho	N_BACK_SINGULARS_ARCHAIC
N_UROS		o	N_BACK_SINGULARS	N_BACK_ILLATIVE_SEEN	N_COMPOUND_N
N_UROS		s	N_BACK_NOMINATIVE	N_BACK_PARTITIVE_TA	N_BACK_GENITIVE_TEN	N_COMPOUND_0	N_COMPOUND_TEN
#N_URUT		ku	N_BACK_PLNOM_POSS	N_BACK_STRONG_PLURALS	N_BACK_PARTITIVE_JA	N_BACK_GENITIVE_JEN	N_BACK_ILLATIVE_IHIN	N_COMPOUND_0	N_COMPOUND_JEN
#N_URUT		u	N_BACK_PLNOM_CLIT	N_BACK_WEAK_PLURALS	N_COMPOUND_N
N_VAADIN		din	N_BACK_NOMINATIVE	N_BACK_PARTITIVE_TA	N_BACK_GENITIVE_TEN	N_COMPOUND_0	N_COMPOUND_TEN
N_VAADIN		time	N_BACK_SINGULARS	N_BACK_ILLATIVE_EN	N_COMPOUND_N
N_VAADIN		tim	N_BACK_PLURALS	N_BACK_PARTITIVE_IA	N_BACK_GENITIVE_IEN	N_BACK_ILLATIVE_IIN	N_COMPOUND_IEN
N_VAAKA		’a	N_BACK_WEAK_SINGULARS	N_COMPOUND_N
N_VAAKA		ka	N_BACK_NOMINATIVE	N_BACK_STRONG_SINGULARS	N_BACK_PARTITIVE_A	N_BACK_ILLATIVE_AN	N_BACK_GENITIVE_IN	N_COMPOUND_0	N_COMPOUND_IN
N_VAAKA		ko	N_BACK_STRONG_PLURALS	N_BACK_PARTITIVE_JA	N_BACK_GENITIVE_JEN	N_BACK_ILLATIVE_IHIN	N_COMPOUND_JEN
N_VAAKA		’o	N_BACK_WEAK_PLURALS
N_VAAKA		o	N_BACK_WEAK_PLURALS
N_VAANII			N_BACK_PLURALS	N_BACK_PARTITIVE_ITA	N_BACK_GENITIVE_IDEN	N_BACK_GENITIVE_ITTEN	N_BACK_ILLATIVE_ISIIN	N_BACK_ILLATIVE_IHIN	N_COMPOUND_IDEN	N_COMPOUND_ITTEN
N_VAANII		i	N_BACK_NOMINATIVE	N_BACK_SINGULARS	N_BACK_PARTITIVE_TA	N_BACK_ILLATIVE_SEEN	N_COMPOUND_0	N_COMPOUND_N
N_VAASAN			N_BACK_NOMINATIVE	N_COMPOUND_0
N_VAATTEET		e	N_COMPOUND_0
N_VAATTEET		tehe	N_BACK_PLNOM_ARCHAIC_CLIT	N_BACK_PLNOM_ARCHAIC_POSS
N_VAATTEET		tee	N_BACK_PLNOM_CLIT	N_BACK_PLNOM_POSS	N_COMPOUND_N
N_VAATTEET		te	N_BACK_PLURALS	N_BACK_PARTITIVE_ITA	N_BACK_GENITIVE_IDEN	N_BACK_GENITIVE_ITTEN	N_BACK_ILLATIVE_ISIIN	N_BACK_ILLATIVE_IHIN	N_COMPOUND_IDEN	N_COMPOUND_ITTEN
N_VAINAA			N_BACK_PLURALS	N_BACK_PARTITIVE_ITA	N_BACK_GENITIVE_IDEN	N_BACK_GENITIVE_ITTEN	N_BACK_ILLATIVE_ISIIN	N_BACK_ILLATIVE_IHIN	N_COMPOUND_IDEN	N_COMPOUND_ITTEN
N_VAINAA		a	N_BACK_NOMINATIVE	N_BACK_SINGULARS	N_BACK_PARTITIVE_TA	N_BACK_ILLATIVE_SEEN	N_COMPOUND_0	N_COMPOUND_N
N_VAINAA		ha	N_BACK_SINGULARS_ARCHAIC
N_VAKUUTUS		kse	N_BACK_SINGULARS	N_BACK_ILLATIVE_EN	N_COMPOUND_N
N_VAKUUTUS		ks	N_BACK_PLURALS	N_BACK_PARTITIVE_IA	N_BACK_GENITIVE_IEN	N_BACK_ILLATIVE_IIN	N_COMPOUND_IEN
N_VAKUUTUS		s	N_BACK_NOMINATIVE	N_BACK_PARTITIVE_TA	N_BACK_GENITIVE_TEN	N_COMPOUND_0	N_COMPOUND_TEN
N_VALJAAT			N_BACK_PLURALS	N_BACK_PARTITIVE_ITA	N_BACK_GENITIVE_IDEN	N_BACK_GENITIVE_ITTEN	N_BACK_ILLATIVE_ISIIN	N_BACK_ILLATIVE_IHIN	N_COMPOUND_IDEN	N_COMPOUND_ITTEN
N_VALJAAT		a	N_COMPOUND_N	N_BACK_PLNOM_CLIT
N_VALJAAT		s	N_BACK_GENITIVE_TEN_ARCHAIC	N_COMPOUND_0
N_VALLAT		la	N_BACK_PLNOM_CLIT	N_COMPOUND_N
N_VALLAT		lo	N_BACK_WEAK_PLURALS
N_VALLAT		ta	N_BACK_PLNOM_POSS	N_BACK_GENITIVE_IN	N_COMPOUND_0	N_COMPOUND_IN
N_VALLAT		to	N_BACK_STRONG_PLURALS	N_BACK_PARTITIVE_JA	N_BACK_GENITIVE_JEN	N_BACK_ILLATIVE_IHIN	N_COMPOUND_JEN
N_VALTA		la	N_BACK_WEAK_SINGULARS	N_COMPOUND_N
N_VALTA		lo	N_BACK_WEAK_PLURALS
N_VALTA		ta	N_BACK_NOMINATIVE	N_BACK_STRONG_SINGULARS	N_BACK_PARTITIVE_A	N_BACK_ILLATIVE_AN	N_BACK_GENITIVE_IN	N_COMPOUND_0	N_COMPOUND_IN
N_VALTA		to	N_BACK_STRONG_PLURALS	N_BACK_PARTITIVE_JA	N_BACK_GENITIVE_JEN	N_BACK_ILLATIVE_IHIN	N_COMPOUND_JEN
N_VANHEMMAT		ma	N_BACK_PLNOM_CLIT	N_COMPOUND_N
N_VANHEMMAT		m	N_BACK_WEAK_PLURALS
N_VANHEMMAT		pa	N_BACK_PLNOM_POSS	N_BACK_GENITIVE_IN	N_COMPOUND_IN
N_VANHEMMAT		pi	N_COMPOUND_0
N_VANHEMMAT		p	N_BACK_STRONG_PLURALS	N_BACK_PARTITIVE_IA	N_BACK_GENITIVE_IEN	N_BACK_ILLATIVE_IIN	N_COMPOUND_IEN
N_VANHEMPI		ma	N_BACK_WEAK_SINGULARS	N_COMPOUND_N
N_VANHEMPI		m	N_BACK_WEAK_PLURALS
N_VANHEMPI		pa	N_BACK_STRONG_SINGULARS	N_BACK_PARTITIVE_A	N_BACK_PARTITIVE_TA_ARCHAIC	N_BACK_GENITIVE_IN	N_COMPOUND_IN
N_VANHEMPI		pi	N_BACK_NOMINATIVE	N_COMPOUND_0
N_VANHEMPI		p	N_BACK_STRONG_PLURALS	N_BACK_PARTITIVE_IA	N_BACK_GENITIVE_IEN	N_BACK_ILLATIVE_IIN	N_COMPOUND_IEN
N_VANKI		ge	N_BACK_WEAK_PLURALS
N_VANKI		gi	N_BACK_WEAK_SINGULARS	N_COMPOUND_N
N_VANKI		ke	N_BACK_STRONG_PLURALS	N_BACK_PARTITIVE_JA	N_BACK_ILLATIVE_IHIN
N_VANKI		ki	N_BACK_NOMINATIVE	N_BACK_STRONG_SINGULARS	N_BACK_PARTITIVE_A_AN	N_BACK_ILLATIVE_IN	N_COMPOUND_0
N_VANKI		k	N_BACK_GENITIVE_IEN	N_COMPOUND_IEN
N_VANTUS		tu	N_BACK_PLURALS	N_BACK_PARTITIVE_ITA	N_BACK_GENITIVE_IDEN	N_BACK_GENITIVE_ITTEN	N_BACK_ILLATIVE_ISIIN	N_BACK_ILLATIVE_IHIN	N_COMPOUND_IDEN	N_COMPOUND_ITTEN
N_VANTUS		tuhu	N_BACK_SINGULARS_ARCHAIC
N_VANTUS		tuu	N_BACK_SINGULARS	N_BACK_ILLATIVE_SEEN	N_COMPOUND_N
N_VANTUS		us	N_BACK_NOMINATIVE	N_BACK_PARTITIVE_TA	N_BACK_ESSIVE_NA_ARCHAIC	N_BACK_GENITIVE_TEN_ARCHAIC	N_COMPOUND_0
N_VARAS		as	N_BACK_NOMINATIVE	N_BACK_PARTITIVE_TA	N_BACK_ESSIVE_NA_ARCHAIC	N_BACK_GENITIVE_TEN_ARCHAIC	N_COMPOUND_0
N_VARAS		kaha	N_BACK_SINGULARS_ARCHAIC
N_VARAS		kaa	N_BACK_SINGULARS	N_BACK_ILLATIVE_SEEN	N_COMPOUND_N
N_VARAS		ka	N_BACK_PLURALS	N_BACK_PARTITIVE_ITA	N_BACK_GENITIVE_IDEN	N_BACK_GENITIVE_ITTEN	N_BACK_ILLATIVE_ISIIN	N_BACK_ILLATIVE_IHIN	N_COMPOUND_IDEN	N_COMPOUND_ITTEN
N_VARAT		a	N_BACK_PLNOM_CLIT	N_BACK_PLNOM_POSS	N_BACK_GENITIVE_IN	N_COMPOUND_0	N_COMPOUND_N	N_COMPOUND_IN
N_VARAT		o	N_BACK_PLURALS	N_BACK_PARTITIVE_JA	N_BACK_GENITIVE_JEN	N_BACK_ILLATIVE_IHIN	N_COMPOUND_JEN
N_VARPAAT		paha	N_BACK_PLNOM_ARCHAIC_CLIT	N_BACK_PLNOM_ARCHAIC_POSS
N_VARPAAT		paa	N_BACK_PLNOM_CLIT	N_BACK_PLNOM_POSS	N_COMPOUND_N
N_VARPAAT		pa	N_BACK_PLURALS	N_BACK_PARTITIVE_ITA	N_BACK_GENITIVE_IDEN	N_BACK_GENITIVE_ITTEN	N_BACK_ILLATIVE_ISIIN	N_BACK_ILLATIVE_IHIN	N_COMPOUND_IDEN	N_COMPOUND_ITTEN
N_VARPAAT		vas	N_BACK_GENITIVE_TEN_ARCHAIC	N_COMPOUND_0
N_VARSI		re	N_BACK_WEAK_SINGULARS	N_COMPOUND_N
N_VARSI		si	N_BACK_NOMINATIVE	N_COMPOUND_0
N_VARSI		s	N_BACK_PLURALS	N_BACK_PARTITIVE_IA	N_BACK_GENITIVE_IEN	N_BACK_ILLATIVE_IIN	N_COMPOUND_IEN
N_VARSI		te	N_BACK_STRONG_SINGULARS	N_BACK_ILLATIVE_EN
N_VARSI		t	N_BACK_PARTITIVE_TA	N_BACK_GENITIVE_TEN	N_COMPOUND_TEN
N_VARVAS		paha	N_BACK_SINGULARS_ARCHAIC
N_VARVAS		paa	N_BACK_SINGULARS	N_BACK_ILLATIVE_SEEN	N_COMPOUND_N
N_VARVAS		pa	N_BACK_PLURALS	N_BACK_PARTITIVE_ITA	N_BACK_GENITIVE_IDEN	N_BACK_GENITIVE_ITTEN	N_BACK_ILLATIVE_ISIIN	N_BACK_ILLATIVE_IHIN	N_COMPOUND_IDEN	N_COMPOUND_ITTEN
N_VARVAS		vas	N_BACK_NOMINATIVE	N_BACK_PARTITIVE_TA	N_BACK_ESSIVE_NA_ARCHAIC	N_BACK_GENITIVE_TEN_ARCHAIC	N_COMPOUND_0
N_VASEN		mma	N_BACK_WEAK_SINGULARS	N_COMPOUND_N
N_VASEN		mm	N_BACK_WEAK_PLURALS
N_VASEN		mpa	N_BACK_STRONG_SINGULARS	N_BACK_PARTITIVE_A	N_BACK_ILLATIVE_AN	N_BACK_GENITIVE_IN	N_COMPOUND_IN
N_VASEN		mp	N_BACK_STRONG_PLURALS	N_BACK_PARTITIVE_IA	N_BACK_GENITIVE_IEN	N_BACK_ILLATIVE_IIN	N_COMPOUND_IEN
N_VASEN		n	N_BACK_NOMINATIVE	N_BACK_PARTITIVE_TA	N_BACK_GENITIVE_TEN	N_COMPOUND_0	N_COMPOUND_TEN
N_VEHKEILY			N_FRONT_NOMINATIVE	N_FRONT_SINGULARS	N_FRONT_PLURALS	N_FRONT_PARTITIVE_Ä_ÄN	N_FRONT_ILLATIVE_YN	N_FRONT_PARTITIVE_JÄ	N_FRONT_PARTITIVE_ITÄ	N_FRONT_GENITIVE_JEN	N_FRONT_GENITIVE_IDEN	N_FRONT_GENITIVE_ITTEN	N_FRONT_ILLATIVE_IHIN	N_COMPOUND_0	N_COMPOUND_N	N_COMPOUND_JEN	N_COMPOUND_IDEN	N_COMPOUND_ITTEN
N_VEITSI		s	N_FRONT_PARTITIVE_TÄ	N_FRONT_GENITIVE_TEN	N_COMPOUND_TEN
N_VEITSI		tse	N_FRONT_SINGULARS	N_FRONT_ILLATIVE_EN	N_FRONT_PARTITIVE_Ä_NONSTD	N_COMPOUND_N
N_VEITSI		tsi	N_FRONT_NOMINATIVE	N_COMPOUND_0
N_VEITSI		ts	N_FRONT_PLURALS	N_FRONT_PARTITIVE_IÄ	N_FRONT_GENITIVE_IEN	N_FRONT_ILLATIVE_IIN	N_COMPOUND_IEN
N_VELI		i	N_FRONT_NOMINATIVE	N_COMPOUND_0
N_VELI		je	N_FRONT_SINGULARS	N_FRONT_PARTITIVE_Ä_ÄN	N_FRONT_ILLATIVE_EN	N_COMPOUND_N
N_VELI		j	N_FRONT_PLURALS	N_FRONT_PARTITIVE_IÄ	N_FRONT_GENITIVE_IEN	N_FRONT_ILLATIVE_IIN	N_COMPOUND_IEN
N_VELJET			N_FRONT_ILLATIVE_IIN
N_VELJET		i	N_FRONT_PLURALS	N_COMPOUND_0
N_VELJET		je	N_FRONT_PLNOM_CLIT	N_FRONT_PLNOM_POSS	N_COMPOUND_N
N_VELJET		j	N_FRONT_PARTITIVE_IÄ	N_FRONT_GENITIVE_IEN	N_COMPOUND_IEN
N_VEMMEL		mel	N_FRONT_NOMINATIVE	N_FRONT_PARTITIVE_TÄ	N_FRONT_GENITIVE_TEN	N_COMPOUND_0	N_COMPOUND_TEN
N_VEMMEL		pelehe	N_FRONT_SINGULARS_ARCHAIC
N_VEMMEL		pelee	N_FRONT_SINGULARS	N_FRONT_ILLATIVE_SEEN	N_COMPOUND_N
N_VEMMEL		pele	N_FRONT_NOMINATIVE	N_FRONT_SINGULARS	N_FRONT_PLURALS	N_FRONT_ILLATIVE_EN	N_FRONT_PARTITIVE_ITÄ	N_FRONT_GENITIVE_IDEN	N_FRONT_GENITIVE_ITTEN	N_FRONT_ILLATIVE_ISIIN	N_FRONT_ILLATIVE_IHIN	N_COMPOUND_0	N_COMPOUND_N	N_COMPOUND_IDEN	N_COMPOUND_ITTEN
N_VEMMEL		pel	N_FRONT_PLURALS	N_FRONT_PARTITIVE_IÄ	N_FRONT_GENITIVE_IEN	N_FRONT_ILLATIVE_IIN	N_COMPOUND_IEN
N_VERI			N_BACK_PARTITIVE_TA	N_FRONT_PLURALS	N_FRONT_PARTITIVE_IÄ	N_FRONT_GENITIVE_IEN	N_FRONT_ILLATIVE_IIN	N_COMPOUND_IEN
N_VERI		e	N_FRONT_SINGULARS	N_FRONT_ILLATIVE_EN	N_COMPOUND_N
N_VERI		i	N_FRONT_NOMINATIVE	N_COMPOUND_0
N_VERSAILLES			N_BACK_NOMINATIVE
N_VERSAILLES			N_COMPOUND_0
N_VERSAILLES		’	N_BACK_SINGULARS	N_BACK_PLURALS	N_BACK_PARTITIVE_TA	N_BACK_ILLATIVE_HIN	N_BACK_PARTITIVE_ITA	N_BACK_GENITIVE_IEN	N_BACK_ILLATIVE_IHIN	N_COMPOUND_N	N_COMPOUND_IDEN
N_VETIMET		din	N_FRONT_GENITIVE_TEN	N_COMPOUND_0	N_COMPOUND_TEN
N_VETIMET		time	N_FRONT_PLNOM_CLIT	N_FRONT_PLNOM_POSS	N_COMPOUND_N
N_VETIMET		tim	N_FRONT_PLURALS	N_FRONT_PARTITIVE_IÄ	N_FRONT_GENITIVE_IEN	N_FRONT_ILLATIVE_IIN	N_COMPOUND_IEN
N_VETO		do	N_BACK_WEAK_SINGULARS	N_BACK_WEAK_PLURALS	N_COMPOUND_N
N_VETO		o	N_BACK_WEAK_SINGULARS_ARCHAIC	N_BACK_WEAK_PLURALS_ARCHAIC	N_COMPOUND_N_ARCHAIC
N_VETO		jo	N_BACK_WEAK_SINGULARS_ARCHAIC	N_BACK_WEAK_PLURALS_ARCHAIC	N_COMPOUND_N_ARCHAIC
N_VETO		to	N_BACK_NOMINATIVE	N_BACK_STRONG_SINGULARS	N_BACK_STRONG_PLURALS	N_BACK_PARTITIVE_A_AN	N_BACK_ILLATIVE_ON	N_BACK_PARTITIVE_JA	N_BACK_GENITIVE_JEN	N_BACK_ILLATIVE_IHIN	N_COMPOUND_0	N_COMPOUND_JEN
N_VETY		dy	N_FRONT_WEAK_SINGULARS	N_FRONT_WEAK_PLURALS	N_COMPOUND_N
N_VETY		y	N_FRONT_WEAK_SINGULARS_ARCHAIC	N_FRONT_WEAK_PLURALS_ARCHAIC	N_COMPOUND_N_ARCHAIC
N_VETY		jy	N_FRONT_WEAK_SINGULARS_ARCHAIC	N_FRONT_WEAK_PLURALS_ARCHAIC	N_COMPOUND_N_ARCHAIC
N_VETY		ty	N_FRONT_NOMINATIVE	N_FRONT_STRONG_SINGULARS	N_FRONT_STRONG_PLURALS	N_FRONT_PARTITIVE_Ä_ÄN	N_FRONT_ILLATIVE_YN	N_FRONT_PARTITIVE_JÄ	N_FRONT_GENITIVE_JEN	N_FRONT_ILLATIVE_IHIN	N_COMPOUND_0	N_COMPOUND_JEN
N_VIENTI		ne	N_FRONT_WEAK_PLURALS
N_VIENTI		ni	N_FRONT_WEAK_SINGULARS	N_COMPOUND_N
N_VIENTI		te	N_FRONT_STRONG_PLURALS	N_FRONT_PARTITIVE_JÄ	N_FRONT_ILLATIVE_IHIN
N_VIENTI		ti	N_FRONT_NOMINATIVE	N_FRONT_STRONG_SINGULARS	N_FRONT_PARTITIVE_Ä_ÄN	N_FRONT_ILLATIVE_IN	N_COMPOUND_0
N_VIENTI		t	N_FRONT_GENITIVE_IEN	N_COMPOUND_IEN
N_VIHKIÄISET		se	N_FRONT_PLNOM_CLIT	N_FRONT_PLNOM_POSS	N_COMPOUND_N
N_VIHKIÄISET		s	N_FRONT_PLURALS	N_FRONT_PARTITIVE_IÄ	N_FRONT_GENITIVE_IEN	N_FRONT_GENITIVE_TEN	N_FRONT_ILLATIVE_IIN	N_COMPOUND_0	N_COMPOUND_IEN	N_COMPOUND_TEN
N_VIIRRET		ret	N_FRONT_NOMINATIVE	N_FRONT_PARTITIVE_TÄ	N_COMPOUND_0
N_VIIRRET		tehe	N_FRONT_SINGULARS_ARCHAIC
N_VIIRRET		tee	N_FRONT_SINGULARS	N_FRONT_ILLATIVE_SEEN	N_COMPOUND_N
N_VIIRRET		te	N_FRONT_PLURALS	N_FRONT_PARTITIVE_ITÄ	N_FRONT_GENITIVE_IDEN	N_FRONT_GENITIVE_ITTEN	N_FRONT_ILLATIVE_ISIIN	N_FRONT_ILLATIVE_IHIN	N_COMPOUND_IDEN	N_COMPOUND_ITTEN
N_VIIS		de	N_FRONT_WEAK_SINGULARS	N_COMPOUND_N
N_VIIS		e	N_FRONT_WEAK_SINGULARS_ARCHAIC	N_COMPOUND_N_ARCHAIC
N_VIIS		je	N_FRONT_WEAK_SINGULARS_ARCHAIC	N_COMPOUND_N_ARCHAIC
N_VIIS		s	N_FRONT_NOMINATIVE	N_COMPOUND_0	N_FRONT_PLURALS	N_FRONT_PARTITIVE_IÄ	N_FRONT_GENITIVE_IEN	N_FRONT_ILLATIVE_IIN	N_COMPOUND_IEN
N_VIIS		te	N_FRONT_STRONG_SINGULARS	N_FRONT_ILLATIVE_EN
N_VIIS		t	N_FRONT_PARTITIVE_TÄ	N_FRONT_GENITIVE_TEN	N_COMPOUND_TEN
N_VIIVE		pehe	N_FRONT_SINGULARS_ARCHAIC
N_VIIVE		pee	N_FRONT_SINGULARS	N_FRONT_ILLATIVE_SEEN	N_COMPOUND_N
N_VIIVE		pe	N_FRONT_PLURALS	N_FRONT_PARTITIVE_ITÄ	N_FRONT_GENITIVE_IDEN	N_FRONT_GENITIVE_ITTEN	N_FRONT_ILLATIVE_ISIIN	N_FRONT_ILLATIVE_IHIN	N_COMPOUND_IDEN	N_COMPOUND_ITTEN
N_VIIVE		ve	N_FRONT_NOMINATIVE	N_COMPOUND_0
N_VIIVE		vet	N_FRONT_PARTITIVE_TÄ
N_VIKA		’a	N_BACK_WEAK_SINGULARS	N_COMPOUND_N
N_VIKA		a	N_BACK_WEAK_SINGULARS	N_COMPOUND_N
N_VIKA		ka	N_BACK_NOMINATIVE	N_BACK_STRONG_SINGULARS	N_BACK_PARTITIVE_A	N_BACK_ILLATIVE_AN	N_BACK_GENITIVE_IN	N_COMPOUND_0	N_COMPOUND_IN
N_VIKA		ko	N_BACK_STRONG_PLURALS	N_BACK_PARTITIVE_JA	N_BACK_GENITIVE_JEN	N_BACK_ILLATIVE_IHIN	N_COMPOUND_JEN
N_VIKA		’o	N_BACK_WEAK_PLURALS
N_VIKA		o	N_BACK_WEAK_PLURALS
N_VINKU		gu	N_BACK_WEAK_SINGULARS	N_BACK_WEAK_PLURALS	N_COMPOUND_N
N_VINKU		ku	N_BACK_NOMINATIVE	N_BACK_STRONG_SINGULARS	N_BACK_STRONG_PLURALS	N_BACK_PARTITIVE_A_AN	N_BACK_ILLATIVE_UN	N_BACK_PARTITIVE_JA	N_BACK_GENITIVE_JEN	N_BACK_ILLATIVE_IHIN	N_COMPOUND_0	N_COMPOUND_JEN
N_VIRRET		re	N_FRONT_PLNOM_CLIT	N_COMPOUND_N
N_VIRRET		si	N_COMPOUND_0
N_VIRRET		s	N_FRONT_PLURALS	N_FRONT_PARTITIVE_IÄ	N_FRONT_GENITIVE_IEN	N_FRONT_ILLATIVE_IIN	N_COMPOUND_IEN
N_VIRRET		t	N_FRONT_GENITIVE_TEN	N_COMPOUND_TEN
N_VIRRET		te	N_FRONT_PLNOM_POSS
N_VIRSI		re	N_FRONT_WEAK_SINGULARS	N_COMPOUND_N
N_VIRSI		si	N_FRONT_NOMINATIVE	N_COMPOUND_0
N_VIRSI		s	N_FRONT_PLURALS	N_FRONT_PARTITIVE_IÄ	N_FRONT_GENITIVE_IEN	N_FRONT_ILLATIVE_IIN	N_COMPOUND_IEN
N_VIRSI		te	N_FRONT_STRONG_SINGULARS	N_FRONT_ILLATIVE_EN
N_VIRSI		t	N_FRONT_PARTITIVE_TÄ	N_FRONT_GENITIVE_TEN	N_COMPOUND_TEN
N_VODĂ			N_BACK_PLURALS	N_BACK_PARTITIVE_IA	N_BACK_GENITIVE_IEN	N_BACK_ILLATIVE_IIN	N_COMPOUND_IEN
N_VODĂ		ă	N_BACK_NOMINATIVE	N_BACK_SINGULARS	N_BACK_PARTITIVE_A	N_BACK_ILLATIVE_AN	N_BACK_GENITIVE_IN	N_COMPOUND_0	N_COMPOUND_N	N_COMPOUND_IN
N_VOIMA			N_BACK_PLURALS	N_BACK_PARTITIVE_IA	N_BACK_GENITIVE_IEN	N_BACK_ILLATIVE_IIN	N_COMPOUND_IEN
N_VOIMA		a	N_BACK_NOMINATIVE	N_BACK_SINGULARS	N_BACK_PARTITIVE_A	N_BACK_ILLATIVE_AN	N_BACK_GENITIVE_IN	N_COMPOUND_0	N_COMPOUND_N	N_COMPOUND_IN
N_VUO		o	N_BACK_PLURALS	N_BACK_PARTITIVE_ITA	N_BACK_GENITIVE_IDEN	N_BACK_GENITIVE_ITTEN	N_BACK_ILLATIVE_IHIN	N_COMPOUND_IDEN	N_COMPOUND_ITTEN
N_VUO		uo	N_BACK_NOMINATIVE	N_BACK_SINGULARS	N_BACK_PARTITIVE_TA	N_BACK_ILLATIVE_HON	N_COMPOUND_0	N_COMPOUND_N
N_VUODET		de	N_BACK_PLNOM_CLIT	N_COMPOUND_N
N_VUODET		e	N_BACK_PLNOM_CLIT_ARCHAIC	N_COMPOUND_N_ARCHAIC
N_VUODET		je	N_BACK_PLNOM_CLIT_ARCHAIC	N_COMPOUND_N_ARCHAIC
N_VUODET		si	N_COMPOUND_0
N_VUODET		s	N_BACK_PLURALS	N_BACK_PARTITIVE_IA	N_BACK_GENITIVE_IEN	N_BACK_ILLATIVE_IIN	N_COMPOUND_IEN
N_VUODET		t	N_BACK_GENITIVE_TEN	N_COMPOUND_TEN
N_VUODET		te	N_BACK_PLNOM_POSS
#N_VUOHI			N_BACK_PLURALS	N_BACK_PARTITIVE_TA	N_BACK_PARTITIVE_IA	N_BACK_GENITIVE_IEN	N_BACK_GENITIVE_TEN	N_BACK_ILLATIVE_IIN	N_COMPOUND_IEN
#N_VUOHI		e	N_BACK_SINGULARS	N_BACK_PARTITIVE_A_AN	N_BACK_ILLATIVE_EN	N_COMPOUND_N
#N_VUOHI		i	N_BACK_NOMINATIVE	N_COMPOUND_0
N_VUOLLE		le	N_BACK_NOMINATIVE	N_COMPOUND_0
N_VUOLLE		let	N_BACK_PARTITIVE_TA
N_VUOLLE		tehe	N_BACK_SINGULARS_ARCHAIC
N_VUOLLE		tee	N_BACK_SINGULARS	N_BACK_ILLATIVE_SEEN	N_COMPOUND_N
N_VUOLLE		te	N_BACK_PLURALS	N_BACK_PARTITIVE_ITA	N_BACK_GENITIVE_IDEN	N_BACK_GENITIVE_ITTEN	N_BACK_ILLATIVE_ISIIN	N_BACK_ILLATIVE_IHIN	N_COMPOUND_IDEN	N_COMPOUND_ITTEN
N_VUOLLET		let	N_BACK_NOMINATIVE	N_BACK_PARTITIVE_TA	N_COMPOUND_0
N_VUOLLET		tehe	N_BACK_SINGULARS_ARCHAIC
N_VUOLLET		tee	N_BACK_SINGULARS	N_BACK_ILLATIVE_SEEN	N_COMPOUND_N
N_VUOLLET		te	N_BACK_PLURALS	N_BACK_PARTITIVE_ITA	N_BACK_GENITIVE_IDEN	N_BACK_GENITIVE_ITTEN	N_BACK_ILLATIVE_ISIIN	N_BACK_ILLATIVE_IHIN	N_COMPOUND_IDEN	N_COMPOUND_ITTEN
N_VUOSITUHAT		nne	N_BACK_WEAK_SINGULARS	N_COMPOUND_N
N_VUOSITUHAT		ns	N_BACK_PLURALS	N_BACK_PARTITIVE_IA	N_BACK_GENITIVE_IEN	N_BACK_ILLATIVE_IIN	N_COMPOUND_IEN
N_VUOSITUHAT		nte	N_BACK_STRONG_SINGULARS	N_BACK_ILLATIVE_EN
N_VUOSITUHAT		t	N_BACK_NOMINATIVE	N_BACK_PARTITIVE_TA	N_COMPOUND_0
N_VÄRTÖ		rö	N_FRONT_WEAK_SINGULARS	N_FRONT_WEAK_PLURALS	N_COMPOUND_N
N_VÄRTÖ		tö	N_FRONT_NOMINATIVE	N_FRONT_STRONG_SINGULARS	N_FRONT_STRONG_PLURALS	N_FRONT_PARTITIVE_Ä_ÄN	N_FRONT_ILLATIVE_ÖN	N_FRONT_PARTITIVE_JÄ	N_FRONT_GENITIVE_JEN	N_FRONT_ILLATIVE_IHIN	N_COMPOUND_0	N_COMPOUND_JEN
N_YHTIÖT			N_FRONT_PLNOM_CLIT	N_FRONT_PLNOM_POSS	N_FRONT_PLURALS	N_FRONT_PARTITIVE_ITÄ	N_FRONT_GENITIVE_IDEN	N_FRONT_GENITIVE_ITTEN	N_FRONT_ILLATIVE_IHIN	N_COMPOUND_0	N_COMPOUND_N	N_COMPOUND_IDEN	N_COMPOUND_ITTEN
N_YKSIKKÖ		kö	N_FRONT_NOMINATIVE	N_FRONT_STRONG_SINGULARS	N_FRONT_STRONG_PLURALS	N_FRONT_PARTITIVE_Ä_ÄN	N_FRONT_ILLATIVE_ÖN	N_FRONT_PARTITIVE_JÄ	N_FRONT_GENITIVE_JEN	N_FRONT_ILLATIVE_IHIN	N_COMPOUND_0	N_COMPOUND_JEN
N_YKSIKKÖ		ö	N_FRONT_WEAK_SINGULARS	N_FRONT_WEAK_PLURALS	N_FRONT_STRONG_PLURALS	N_FRONT_PARTITIVE_ITÄ	N_FRONT_GENITIVE_IDEN	N_FRONT_GENITIVE_ITTEN	N_FRONT_ILLATIVE_IHIN	N_COMPOUND_N	N_COMPOUND_IDEN	N_COMPOUND_ITTEN
N_YLKÄ		j	N_FRONT_WEAK_PLURALS
N_YLKÄ		jä	N_FRONT_WEAK_SINGULARS	N_COMPOUND_N
N_YLKÄ		k	N_FRONT_STRONG_PLURALS	N_FRONT_PARTITIVE_IÄ	N_FRONT_GENITIVE_IEN	N_FRONT_ILLATIVE_IIN	N_COMPOUND_IEN
N_YLKÄ		kä	N_FRONT_NOMINATIVE	N_FRONT_STRONG_SINGULARS	N_FRONT_PARTITIVE_Ä	N_FRONT_ILLATIVE_ÄN	N_FRONT_GENITIVE_IN	N_COMPOUND_0	N_COMPOUND_IN
N_YLÄNKÖ		gö	N_FRONT_WEAK_SINGULARS	N_FRONT_WEAK_PLURALS	N_COMPOUND_N
N_YLÄNKÖ		kö	N_FRONT_NOMINATIVE	N_FRONT_STRONG_SINGULARS	N_FRONT_STRONG_PLURALS	N_FRONT_PARTITIVE_Ä_ÄN	N_FRONT_ILLATIVE_ÖN	N_FRONT_PARTITIVE_JÄ	N_FRONT_GENITIVE_JEN	N_FRONT_ILLATIVE_IHIN	N_COMPOUND_0	N_COMPOUND_JEN
N_YLÖÖ			N_FRONT_PLURALS	N_FRONT_PARTITIVE_ITÄ	N_FRONT_GENITIVE_IDEN	N_FRONT_GENITIVE_ITTEN	N_FRONT_ILLATIVE_ISIIN	N_FRONT_ILLATIVE_IHIN	N_COMPOUND_IDEN	N_COMPOUND_ITTEN
N_YLÖÖ		ö	N_FRONT_NOMINATIVE	N_FRONT_SINGULARS	N_FRONT_PARTITIVE_TÄ	N_FRONT_ILLATIVE_SEEN	N_COMPOUND_0	N_COMPOUND_N
N_YMPÄRYSTÄ		ä	N_FRONT_NOMINATIVE	N_FRONT_SINGULARS	N_FRONT_PARTITIVE_Ä_ÄN	N_FRONT_ILLATIVE_ÄN	N_FRONT_GENITIVE_IN	N_COMPOUND_0	N_COMPOUND_N	N_COMPOUND_IN
N_YMPÄRYSTÄ		ö	N_FRONT_PLURALS	N_FRONT_PARTITIVE_JÄ	N_FRONT_GENITIVE_JEN	N_FRONT_ILLATIVE_IHIN	N_COMPOUND_JEN
N_YRITTÄ		tä	N_FRONT_NOMINATIVE	N_FRONT_STRONG_SINGULARS	N_FRONT_PARTITIVE_Ä	N_FRONT_ILLATIVE_ÄN	N_FRONT_GENITIVE_IN	N_COMPOUND_0	N_COMPOUND_IN
N_YRITTÄ		tö	N_FRONT_STRONG_PLURALS	N_FRONT_PARTITIVE_JÄ	N_FRONT_GENITIVE_JEN	N_FRONT_ILLATIVE_IHIN	N_COMPOUND_JEN
N_YRITTÄ		ä	N_FRONT_WEAK_SINGULARS	N_COMPOUND_N
N_YRITTÄ		ö	N_FRONT_WEAK_PLURALS
N_YSTÄVYKSET		kse	N_FRONT_PLNOM_CLIT	N_FRONT_PLNOM_POSS	N_COMPOUND_N
N_YSTÄVYKSET		ks	N_FRONT_PLURALS	N_FRONT_PARTITIVE_IÄ	N_FRONT_GENITIVE_IEN	N_FRONT_ILLATIVE_IIN	N_COMPOUND_IEN
N_YSTÄVYKSET		s	N_FRONT_GENITIVE_TEN	N_COMPOUND_0	N_COMPOUND_TEN
N_YÖKKÖ		kö	N_FRONT_NOMINATIVE	N_FRONT_STRONG_SINGULARS	N_FRONT_STRONG_PLURALS	N_FRONT_PARTITIVE_Ä_ÄN	N_FRONT_ILLATIVE_ÖN	N_FRONT_PARTITIVE_JÄ	N_FRONT_GENITIVE_JEN	N_FRONT_ILLATIVE_IHIN	N_COMPOUND_0	N_COMPOUND_JEN
N_YÖKKÖ		ö	N_FRONT_WEAK_SINGULARS	N_FRONT_WEAK_PLURALS	N_COMPOUND_N
N_ZEN			N_FRONT_NOMINATIVE	N_FRONT_GENITIVE_IEN	N_COMPOUND_0	N_COMPOUND_IEN
N_ZEN		e	N_FRONT_PLURALS	N_FRONT_PARTITIVE_JÄ	N_FRONT_ILLATIVE_IHIN
N_ZEN		i	N_FRONT_SINGULARS	N_FRONT_PARTITIVE_Ä_ÄN	N_FRONT_ILLATIVE_IN	N_COMPOUND_N
N_ZOMBIE			N_BACK_NOMINATIVE	N_BACK_SINGULARS	N_BACK_PLURALS	N_BACK_PARTITIVE_TA	N_BACK_PARTITIVE_A_NONSTD	N_BACK_ILLATIVE_EN	N_BACK_PARTITIVE_ITA	N_BACK_GENITIVE_IDEN	N_BACK_GENITIVE_ITTEN	N_BACK_ILLATIVE_IHIN	N_COMPOUND_0	N_COMPOUND_N	N_COMPOUND_IDEN	N_COMPOUND_ITTEN
N_ÄYRÄS			N_FRONT_PLURALS	N_FRONT_PARTITIVE_ITÄ	N_FRONT_GENITIVE_IDEN	N_FRONT_GENITIVE_ITTEN	N_FRONT_ILLATIVE_ISIIN	N_FRONT_ILLATIVE_IHIN	N_COMPOUND_IDEN	N_COMPOUND_ITTEN
N_ÄYRÄS		s	N_FRONT_NOMINATIVE	N_FRONT_PARTITIVE_TÄ	N_FRONT_ESSIVE_NÄ_ARCHAIC	N_FRONT_GENITIVE_TEN_ARCHAIC	N_COMPOUND_0
N_ÄYRÄS		hä	N_FRONT_SINGULARS_ARCHAIC
N_ÄYRÄS		ä	N_FRONT_SINGULARS	N_FRONT_ILLATIVE_SEEN	N_COMPOUND_N
